【裁判字號】    98,上訴,31
【裁判日期】    980910
【裁判案由】    詐欺等
【裁判全文】
臺灣高等法院高雄分院刑事判決          98年度上訴字第30號
                                      98年度上訴字第31號
上  訴  人
即  被  告  甲ｆ○
上  訴  人
即  被  告  甲Ｓ○
上  訴  人
即  被  告  ｑ○○
上列一人
選任辯護人  侯重信律師
上列上訴人因洗錢防制法等案件，不服臺灣高雄地方法院96年度
訴字第5204號、97年度訴字第828 、874 號、97年度易字第489
號中華民國97年10月6 日第一審判決（起訴案號：臺灣高雄地方
法院檢察署96年度偵字第14596 、17405 、20495 、22809 、26
679 、30089 、30887 號），及追加起訴（臺灣高雄地方法院檢
察署檢察官97年度偵字第7027、10359 、6595至6597號），提起
上訴，本院判決如下：
    主  文
原判決關於甲ｆ○、甲Ｓ○、ｑ○○部分，均撤銷。
甲ｆ○共同犯附表一編號22、26、34、52、55、71、75、76、80
、81之詐欺取財罪，各處有期徒刑陸月，均各減為有期徒刑參月
，如易科罰金，均以新臺幣貳仟元折算壹日，扣案如附表二編號
1 、4 所示之物分別於上開所示各罪，沒收之；又共同犯附表一
編號131 、140 、141 之詐欺取財罪，各處有期徒刑陸月，如易
科罰金，均以新臺幣貳仟元折算壹日，扣案如附表二編號1 、4
所示之物分別於上開所示各罪，沒收之。應執行有期徒刑貳年肆
月，如易科罰金，以新臺幣貳仟元折算壹日，扣案如附表二編號
1 、4 所示之物，均沒收。被訴附表一編號1 、8 至21、23至25
、27 至33 、35至51、53、54、56至70、72至74、77至79、82至
130 、132 至139 、142 至156 部分，均無罪。
甲Ｓ○共同犯附表一編號34、113 之詐欺取財罪，均累犯，各處
有期徒刑陸月，均各減為有期徒刑參月，如易科罰金，均以新臺
幣貳仟元折算壹日，扣案如附表二編號2 、4 所示之物分別於上
開所示各罪，沒收之；又共同犯附表一編號132 、150 、156 號
之詐欺取財罪，均累犯，各處有期徒刑陸月，如易科罰金，均以
新臺幣貳仟元折算壹日，扣案如附表二編號2 、4 所示之物分別
於上開所示各罪，沒收之。應執行有期徒刑貳年，如易科罰金，
以新臺幣貳仟元折算壹日，扣案如附表二編號2 、4 所示之物，
均沒收。被訴附表一編號1 、25至33、35至112 、114 至131 、
133 至149 、151 至15 5部分，均無罪。
ｑ○○共同犯附表一編號45、50、52、53、54、57、65、67、6
 9、75、76、77、86、97之詐欺取財罪，各處有期徒刑陸月，均
各減為有期徒刑參月，如易科罰金，均以新臺幣貳仟元折算壹日
，扣案如附表二編號3 、4 所示之物分別於上開所示各罪，沒收
之；又共同犯附表一編號131 、133 、140 、141 、156 號之詐
欺取財罪，各處有期徒刑陸月，如易科罰金，均以新臺幣貳仟元
折算壹日，扣案如附表二3、4 所示之物分別於上開所示各罪，
沒收之。應執行有期徒刑參年，如易科罰金，以新臺幣貳仟元折
算壹日，扣案如附表二編號3 、4 所示之物，均沒收。被訴附表
一編號46至49、51、55、56、58至64、66、68、70至74、78至85
、87至96、98至155 部分，均無罪。
    事  實
一、甲ｆ○（綽號小晨）、甲Ｓ○（綽號阿德。因煙毒案件判刑
    ，自民國（下同）88年10月13日起，執行殘刑有期徒刑4 年
    3 月9 日，於92年12月28日期滿，92年12月29日出監）、ｑ
    ○○（綽號袋鼠）與章翔華（綽號強強）、與廖嬅安（業經
    原審判決有罪確定）、黃士豪（綽號小逸、小陳，另由臺灣
    高雄地方法院通緝中）、陳怡伶（綽號阿寶、寶妹、小欣、
    阿呆）、黃振瑋（綽號阿瑋）、卓裕文、葉育婷（綽號小婷
    ）、夏耀鴻（綽號小夏）（以上5 人均由檢察官另移併臺灣
    宜蘭地方法院審理）、蕭紋憶（4 綽號小憶，由檢察官另移
    併本院審理）與高建裕（綽號小李，另由臺灣宜蘭地方法院
    檢察署偵查中）等人，共同意圖為自己不法之所有，且基於
    詐欺取財之犯意聯絡，共組兩岸詐欺犯罪集團，以高建裕為
    首，負責指揮綜理所有詐欺相關事宜，指示集團成員收購金
    融機構帳戶及行動電話門號SIM 卡，並在大陸地區僱用該地
    區女子，隨機撥打電話至臺灣各地予不特定之人，以附表一
    「詐騙方式」欄所示之方式，分別於附表一「詐騙時間」欄
    所示時間，對被害人分別施用前揭「詐騙方式」欄所示詐術
    ，致受話如附表一「被害人」欄所示之人陷於錯誤，依指示
    前往金融機構臨櫃匯款或持金融卡轉帳等方式，將款項匯入
    由該詐騙集團對外收購且預先交予陳怡伶、黃士豪等人之人
    頭帳戶，或由陳怡伶、黃士豪、甲Ｓ○等人依高建裕指示登
    報收購之人頭帳戶內，高建裕復以電話指示陳怡伶，再由陳
    怡伶自行或指揮甲ｆ○、甲Ｓ○、ｑ○○與黃士豪、廖嬅安
    、章翔華等人以臨櫃或持金融卡自ATM 提領之方式提領詐欺
    所得贓款（即俗稱車手）後，交予陳怡伶，由陳怡伶以電話
    與高建裕對帳後，扣除車手應得之報酬後，將所餘贓款彙整
    後匯入高建裕指定之帳戶內，最終由高建裕透過網路銀行功
    能，取得詐騙贓款，與核心集團成員朋分。其中甲ｆ○共犯
    附表一編號22、26、34、52、55、71、75、76、80、81、13
    1 、14 0、141 等13次；甲Ｓ○共犯附表一編號34、113 、
    132 、150 、156 號等5 次；ｑ○○共犯附表一編號45、50
    、52、53、54、57、65、67、69、75、76、77、86、97、13
    1 、13 3、140 、141 、156 號等19次。各次被害人、詐騙
    時間、詐騙方式、匯款時間、匯款人頭帳戶、詐騙金額及行
    為人，均詳如附表一所示。
二、嗣經臺灣高雄地方法檢察署檢察官指揮高雄市政府警察局於
    96年5 月15日、同年月16日，持拘票分別拘提甲ｆ○、甲Ｓ
    ○、ｑ○○、陳怡伶等人，並分別經渠等同意搜索後，在上
    開地點扣得如附表二所示物品（詳細搜索扣押時間、地點、
    扣案物品等均詳見附表二）、及人頭帳戶之存摺、印章等物
    ，與本案犯罪無關如附表三「扣押物品」欄所示之物，再循
    線追查始悉上情。
三、案經高雄市政府警察局報請臺灣高雄地方法院檢察署檢察官
    偵查起訴、追加起訴。
    理  由
壹、證據能力：
    按被告以外之人（包括證人、鑑定人、告訴人、被害人及共
    同被告等）於審判外之陳述雖不符刑事訴訟法第159 條之1
    至之4 等四條之規定，而經當事人於審判程序同意作為證據
    ，法院審酌該言詞陳述或書面陳述作成時之情況，認為適當
    者，亦得為證據；當事人、代理人或辯護人於法院調查證據
    時，知有刑事訴訟法第159 條第1 項不得為證據之情形，而
    未於言詞辯論終結前聲明異議者，視為有前項之同意，同法
    第159 條之5 定有明文。本件所引用之證據，其原屬傳聞證
    據部分，檢察官即辯護人均同意作為證據，被告知有刑事訴
    訟法第159 條第1 項不得為證據之情形，而未於言詞辯論終
    結前聲明異議（見本院第一卷第200 頁準備程序筆錄），本
    院審酌該言詞陳述或書面陳述作成時之情況，並無不當，依
    上開規定，自有證據能力。
貳、有罪部分：
一、訊據上訴人即被告甲ｆ○、甲Ｓ○、ｑ○○固均不否認有參
    與本案部分犯行，惟均否認有原審判決所認定之如此多次犯
    行，被告甲ｆ○辯稱：當初原審法官問的只有6 、7 件，卻
    判了這麼多件云云；被告甲Ｓ○辯稱：我只承認4 、5 件云
    云；被告ｑ○○辯稱：我僅承認19件云云。
二、經查：
(一)、被告甲ｆ○上開詐欺取財之事實，業據其於原審供稱：「我
    承認有參與起訴書附表一編號5 、25、56、57、90等5 個之
    犯行」等語（見原審第一卷第100 頁），亦即本院判決附表
    一編號131 （即起訴書附表一編號5） 、140 （即起訴書附
    表一編號25）、55（即起訴書附表一編號56）、141 （即起
    訴書附表一編號57）、71（即起訴書附表一編號90），附表
    一編號131 部分係由被告甲ｆ○提領其中7 萬元，並經證人
    陳怡伶證述屬實（見警一卷第23頁）；被告甲ｆ○又於本院
    審理時供稱：「我有參與原審判決附表一編號26、140 、14
    1 …；附表二編號1 （按係96年1 月19日0 時37分，於蕭紋
    憶新光銀行屏東分行0000000000000 號帳戶，提領20000 元
    ）、4 （按係96年1 月21日11時52分，於卓裕文大寮中庄郵
    局00000000000000號帳戶、提領5000元）、12（按係96年3
    月23日2 時32分，於王美花合作金庫0000000000000 號，提
    領79000 元）這是我確定的」（見本院第一卷第192 頁），
    而被告甲ｆ○上開所供於96年1 月19日0 時37分，於蕭紋憶
    新光銀行屏東分行0000000000000 號帳戶，提領20000 元云
    云，經查附表一被害人遭詐騙匯入之款項，於96年1 月19日
    之前，並無匯入該帳號之情形，是被告甲ｆ○此項自白，不
    足為論罪之依據；又被告甲ｆ○上開於96年1 月21日11時52
    分，在卓裕文大寮中庄郵局00000000000000號帳戶、提領50
    00元，即為附表一編號22被害人甲辰○於96年1 月19日遭詐
    騙所匯入之部分款項；而被告甲ｆ○於96年3 月23日2 時32
    分，在王美花合作金庫0000000000000 號帳戶，提領79000
    元，係附表一編號52號被害人楊文俊、附表一編號71號被害
    人Ｗ○○、附表一編號75被害人甲Ｑ○、附表一編號76號被
    害人甲寅○、附表一編號80被害人亥○○、附表一編號81被
    害人甲宙○遭詐騙所匯入之款項。另證人即同案被告陳怡伶
    於警詢指證附表一編號34號（即起訴書附表一編號7 號）被
    害人甲ｂ○遭詐騙匯入之款項，係轉帳至其他人頭帳戶，再
    由甲ｆ○、甲Ｓ○及陳怡伶分別提領等情，亦據證人陳怡伶
    於警詢證述在卷（見警一卷第23頁），並經被告甲ｆ○於警
    詢坦承96年2 月1 日8 時25分，在統一商店，持卓裕文合作
    金庫鳳松分行0000000000000 號帳戶、96年2 月5 日9 時53
    分，在統一商店，持卓裕文合作金庫鳳松分行000000000000
     0號帳戶領款等情（見警一卷第69頁、第70頁），是被告甲
    ｆ○有共犯附表一編號34之詐欺行為。依被告甲ｆ○上開供
    述，其有共犯附表一編號22、26、34、52、55、71、75、76
    、80、81、131 、140 、141 等13次犯行。
(二)、被告甲Ｓ○於本院審理時供稱：承認原判決第87頁附表三的
    2 次提領，第1 次高銘棋部分沒有成功等情（見本院第一卷
    第193 頁），而該2 次提領之金額，其中1 次係附表一編號
    132 號被害人Ｈ○○，於96年4 月26日被騙而匯入合作金庫
    太平分行、張峻華之0000000000000 帳戶，及附表一編號15
    0 號被害人甲子○，於96年5 月8 日被騙而匯入深坑郵局、
    高銘棋00000000000000號帳戶之款項；另1 次是附表一編號
    150 部分，警方於96年5 月15日，在高雄市新興區○○○街
    18號「我家大飯店」312 房，查獲被告甲Ｓ○持有高銘棋之
    深坑郵局00000000000000號帳戶郵政存簿儲金簿1 本，而被
    害人甲子○於96年5 月8 日，遭詐欺集團以積欠電話費未繳
    ，且銀行帳戶涉及洗錢，須將款項領出轉匯云云，致甲子○
    陷於錯誤，依指示匯款，亦有如附表一編號150 之證據可憑
    ，足證被告甲Ｓ○就該次詐欺取財犯行，有犯意之聯絡及行
    為之分擔。又被告甲Ｓ○98年2 月8 日補述狀，另陳明有原
    判決附表六編號1 之陪同領款之行為（見本院卷第205 頁）
    ，而附表六編號1 所領款項，係附表一編號113 號所示被害
    人甲Ｒ○於96年4 月16日被騙，匯入廖嬅安高雄民強郵局00
    000000000000號帳戶之款項。另被告甲Ｓ○於本院審理時陳
    稱：於96年4 月30日有與ｑ○○在高雄市○○路、林森路口
    附近，以6000元之價格向林志恆收購其所有之鳳山文山郵局
    的帳戶存摺、印章、金融卡及密碼等金融帳戶資料，交給陳
    怡伶等情（見本院卷第228 頁、第229 頁），被害人宇○○
    於96年5 月15日，遭詐欺集團假冒警察名義以信用卡遭盜刷
    可辦理款理賠保單為由，致宇○○現於錯誤，而依指示轉帳
    等情，亦有如附表一編號156 號證據欄所列之證據可稽，足
    證被告甲Ｓ○就附表一編號156 部分，與該詐欺集團成員間
    有犯意聯絡及行為分擔。另依證人陳怡伶上開警詢指證，被
    告甲Ｓ○亦有共犯附表一編號34之詐騙行為。是依被告甲Ｓ
    ○上開供述，其有共犯附表一編號34、113 、132 、150 、
    156 號之5 次詐欺取財行為。
(三)、被告ｑ○○有附表一編號45、52、53、54、57、65、67、69
    、75、76、77、86、97、131 、133 、140 、141 等18件（
    亦即起訴書附表一編號2 、3 、5 、14、17、21、25、32、
    57、59、60、79、83、84、86、107 、108 、129） 詐欺取
    財之事實，業據其於原審審理時供承在卷（見原審第一卷第
    100 頁）；又其有共犯附表一編號50之事實，亦據其於本院
    準備程序供承在卷（見本院第一卷第195 頁）。而有如上述
    ，被告甲Ｓ○於本院審理時證稱：於96年4 月30日有與ｑ○
    ○在高雄市○○路、林森路口附近，以6000元之價格向林志
    恆收購其所有之鳳山文山郵局的帳戶存摺、印章、金融卡及
    密碼等金融帳戶資料，交給陳怡伶等情（見本院卷第228 頁
    、第229 頁），而被害人宇○○於96年5 月15日，遭詐欺集
    團詐騙匯入款項於該帳戶，有如附表一編號156 號所示，被
    告ｑ○○雖辯稱，伊未領取該款項云云，不足為其未參與本
    案之有利辯解。是被告ｑ○○有共犯附表一編號45、50、52
    、53、54、57、65、67、69、75、76、77、86、97、131 、
    133 、140 、141 、156 號等19件詐欺取財之行為。
(四)、此外，並有扣案之被告甲ｆ○、甲Ｓ○、ｑ○○所有之行動
    電話、ｑ○○所有之存摺、印章、甲Ｓ○持有之高銘祺郵局
    存簿，及陳怡伶所有之人頭帳戶資料（含金融卡、存摺、印
    章）、行動電話、手寫帳冊、交易明細表等物扣案可佐，及
    如附表一「證據方法」欄所示之被害人匯款資料足資佐證。
(五)、至於原審97年2 月18日準備程序，被告甲ｆ○固供稱：我認
    罪。我參與的時間是從95年12月起到96年5 月止等語；被告
    ｑ○○固供稱：我認罪等語；被告甲Ｓ○固供稱：我認罪。
    我是從96年2 月份到96年5 月15日等語（見原審第一卷第16
    7 頁）。但被告三人均否認渠等並非承認附表一上開期間所
    有之犯行。本院審酌被告甲ｆ○、ｑ○○於97年1 月17日準
    備程序已明確指出渠等所犯之次數，是被告三人所稱之認罪
    ，其真意應係指上開期間渠等所犯之罪而言，而非就附表一
    上開期間所列全部犯罪均承認係渠等所為。
(六)、綜上所述，被告甲ｆ○、甲Ｓ○、ｑ○○之前揭詐欺取財犯
    行，均事證明確，堪以認定，均應依法論罪科刑。
三、核被告甲ｆ○、甲Ｓ○、ｑ○○均係犯刑法第339 條第1 項
    詐欺取財罪。公訴意旨雖以被告甲ｆ○、甲Ｓ○就部分被害
    人遭詐騙集團詐騙後匯入人頭帳戶之款項，因故提領失敗，
    認有刑法第339 條第3 項、第1 項之詐欺取財未遂罪嫌，惟
    因是部分被害人既已遭詐騙後將款項匯入該詐騙集團之人頭
    帳戶，而可由該詐騙集團實際支配，故應認以詐欺取財既遂
    ，附此敘明。又被告ｑ○○就出售帳戶供詐騙集團使用之行
    為，係提供該詐騙集團施用詐術、掩飾藏匿所得財物之必要
    助力，但因已充當該詐騙集團提領現金款項車手，因已參與
    提領款項等掩飾詐欺所得財物之行為，是其此部分所為，係
    犯刑法第339 條第1 項詐欺取財罪，而被告ｑ○○詐欺取財
    之幫助行為，應為詐欺取財之正犯行為所吸收，不另論罪。
    又被告三人所犯上開各次犯行，各次犯行分別與附表一所示
    各次行為為人間，有犯意聯聯絡及行為分擔，均為共同正犯
    。另本件如附表一所示之部分被害人雖有遭詐騙後先後匯款
    至數個金融機構帳戶之情形，然就被告等人而言，渠等對同
    一被害人所犯之各該詐騙行為，均係於密切接近之時、地實
    施，侵害同一被害人之法益，各行為之獨立性極為薄弱，依
    一般社會健全觀念，難以強行分開，在刑法評價上，以視為
    數個舉動之接續施行，合為包括之一行為予以評價，係屬接
    續犯，而為包括之一罪。又被告甲Ｓ○前因煙毒案件判刑，
    自88年10月13日起，執行殘刑有期徒刑4 年3 月9 日，於92
    年12月28日期滿，92年12月29日出監，有被告前科紀錄表可
    查，其於有期徒刑執行完畢後，5 年以內故意再犯有期徒刑
    以上之本案，均為累犯，依刑法第47條第1 項規定，均加重
    其刑。再被告賴祺蓁、甲Ｓ○、ｑ○○所犯上開各次犯行，
    犯意各別，被害人即受害法益亦不同，均應予分論併罰。
四、原審論處被告三人犯行，固非無見；惟查：如後述另為無罪
    諭知部分，尚無確切之證據足以證明被告有此等部分犯罪，
    原審認被告三人有該部分被訴犯行，尚有未恰（理由詳如後
    述），被告三人否認此等部分犯罪有理由；且查，被告雖以
    金錢購入人頭帳戶，以供被害人匯款之用，但按金融機構之
    帳戶有專屬性，其存摺及印章不得為買賣之標的物，是被告
    等人所屬之詐欺集團雖向人頭帳戶購買金融機構之帳戶，但
    該帳戶之存摺及印章仍屬申請帳戶者所有，不得於本案沒收
    ，原審併予宣告沒收，亦有未當，自應將原判決關於被告三
    人部分均撤銷改判。爰審酌被告三人所屬詐欺集團，危害社
    會金融秩序及治安甚鉅，其可罰性甚重，本應從重懲處，惟
    因被告三人，均非該詐諞集團首要份子，因從事詐騙行為所
    獲得之利益，亦未如該詐騙集團首要份子獲利豐厚，被告甲
    Ｓ○雖為累犯，但依卷證資料，其犯案次數較少，及被告三
    人犯罪後之態度等一切情狀，分別量處如主文所示之宣告刑
    。又被告甲ｆ○所犯附表一編號22、26、34、52、55、71、
    75、76、80、81部分，被告甲Ｓ○所犯附表一編號34、113
    部分，被告ｑ○○所犯附表一編號45、50、52、53、54、57
    、65、67、69、75、76、77、86、97部分，其犯罪時間均在
    96年4 月24日之前，且合於中華民國96年罪犯減刑條例減刑
    之規定，自應依該條例第2 條第1 項第3 款、第7 條之規定
    ，分別減渠等宣告刑刑期二分之一，並均就未減刑之罪宣告
    刑與減刑之罪減得之刑，依同條例第11條之規定，分別定其
    應執行刑及均諭知易科罰金之折算標準。又依司法院釋字第
    662 號解釋：「中華民國九十四年二月二日修正公布之現行
    刑法第四十一條第二項，關於數罪併罰，數宣告刑均得易科
    罰金，而定應執行刑之刑逾六個月者，排除適用同條第一項
    得易科罰金之規定部分，與憲法第二十三條規定有違，並與
    本院釋字第三六六號解釋意旨不符，應自本解釋公布之日起
    失其效力。」故對於數罪併罰，數宣告刑均得易科罰金，而
    定應執行之刑超過6 個月之案件，依司法院釋字第366 號、
    662 號解釋意旨，仍得易科罰金，併此敘明。又扣案如附表
    二編號1 所示之物為被告甲ｆ○所有，附表二編號2 所示之
    行動電話為被告甲Ｓ○所有，附表二編號3 所示之物為被告
    ｑ○○所有，且均為渠等供與詐騙集團成員聯絡領取詐得款
    項之用，業據被告甲ｆ○、甲Ｓ○、ｑ○○供述在卷（原審
    97年8 月4 日審判筆錄第41頁）。附表二編號4 所示之物，
    均為共犯陳怡伶所有，其中行動電話作為供詐騙集團成員彼
    此間領取詐得款項之用，或預備供詐騙集團聯絡詐騙之用、
    ATM 領款交易明細表、帳冊則為紀錄該詐騙集團領取及紀錄
    詐得之贓款、金融卡讀卡機1 台是用來查詢人頭帳戶內之餘
    額，業據共犯陳怡伶供述在卷（警(一)卷第14至16頁），均應
    依刑法第38條第1 項第2 款予以宣告沒收。另於96年5 月15
    日，在高雄市新興區○○○路47號6 樓之4 ，扣押之陳怡伶
    所持有之贓款14萬9000元，為該詐騙集團成員自渠等所使用
    許邦珍之人頭帳戶提領而來，顯為該詐騙集團向被害人所詐
    得，應向陳怡伶等人查明被害人為何人並將該贓款發還被害
    人，倘無法查明，因依卷證資料不能證明與本案被告甲ｆ○
    、甲Ｓ○、ｑ○○有關，自宜於另案被告陳怡伶部分宣告沒
    收，故不予本案宣告沒收。另從人頭帳戶林志恆鳳山文山郵
    局帳號：00000000000000內查扣之贓款58萬元，為被害人宇
    ○○遭詐騙後匯入，已領出發還被害人宇○○，有卷附贓物
    認領保管單1 紙可稽（警(一)卷第228 頁），非共犯陳怡伶所
    有，爰不為沒收之諭知。另扣案人頭帳戶之存摺、印章等，
    有如上述，因該人頭帳戶之存摺及印章有專屬性，不得為買
    賣之標的物，詐欺集團成員雖予以收購，但該人頭帳戶之存
    摺及印章仍難認為被告或共犯或詐欺集團成員所有，故均不
    為沒收之諭知，附此敘明。至於附表三編號1 共犯陳怡伶所
    有「扣押物品」欄內所示本票1 本，及編號2 被告甲Ｓ○所
    有「扣押物品」欄曹嘉玲個人資料1 紙，並無證據證明與本
    案犯罪有關，故亦不予宣告沒收。
五、公訴意旨另以被告甲ｆ○、甲Ｓ○、ｑ○○及共犯陳怡伶等
    人受大陸地區主嫌指示，將詐騙所得之金額提領後，轉匯到
    大陸地區主嫌所控制之人頭帳戶中，而隱匿他人詐欺犯罪所
    得財物，且其合計金額已逾500 萬元，屬隱匿他人重大犯罪
    所得財物或利益，因認被告甲ｆ○、甲Ｓ○、ｑ○○等3 人
    所為如附表一所示犯罪行為，除係犯刑法第339 條第1 項之
    詐欺取財罪嫌外，另同時涉犯洗錢防制法第11條第2 項、第
    2 條第2 款洗錢罪嫌云云。惟按洗錢防制法第3 條第2 項第
    1 款規定，犯刑法第339 條之罪，其金額在500 萬元以上者
    ，屬重大犯罪，始有洗錢防制法之適用。經查，被告甲ｆ○
    、甲Ｓ○、ｑ○○所犯上開各罪，渠等分別在共犯範圍內，
    各被告分別就所犯各罪所得金額合計均未逾500 萬元，自無
    成立洗錢防制法第11條第2 項、第2 條第2 款罪名可言；至
    於公訴人以超出被告三人就共犯範圍之其他共犯所得金額，
    合併計算被告甲ｆ○、甲Ｓ○、ｑ○○共同犯罪所得金額，
    而認被告三人成立洗錢防制法第11條第2 項、第2 條第2 款
    罪名，尚有未恰。惟因公訴人認被告甲ｆ○、甲Ｓ○、ｑ○
    ○上開此部分被訴犯行與本案詐欺取財罪各罪間，均係刑法
    第55條想像競合犯之裁判上一罪關係，故此部分均不另為無
    罪之諭知，附此敘明。
參、改判無罪部分：
一、公訴意旨另以：被告甲ｆ○另有共犯附表一編號1 、8 至21
    、23至25、27至33、35至51、53、54、56至70、72至74、77
    至79、82至130 、132 至139 、142 至156 部分之詐欺取財
    之行為；被告甲Ｓ○另有附表一編號1 、25至33、35至112
    、114 至131 、133 至149 、151 至155 部分之詐欺取財行
    為；被告ｑ○○另有附表一編號46至49、51、55、56、58至
    64、66、68、70至74、78至85、87至96、98至155 部分之詐
    欺取財行為。因認被告三人此等部分亦均係涉犯刑法第339
    條第1 項之詐欺取財、同條第3 項、第1 項之詐欺取財未遂
    及洗錢防制法第11條第2 項第2 條第2 款之洗錢罪嫌云云。
二、按犯罪事實應依證據認定，無證據不得認定犯罪事實；不能
    證明被告犯罪者，應諭知無罪之判決，刑事訴訟法第154 條
    第2 項、第301 條第1 項定有明文。又認定犯罪事實所憑之
    證據，雖不以直接證據為限，間接證據亦包括在內，然而無
    論直接證據或間接證據，其為訴訟上之證明，須於通常一般
    之人均不致有所懷疑，而得確信其為真實之程度者，始得據
    為有罪之認定，倘其證明尚未達到此一程度，而有合理之懷
    疑存在而無從使事實審法院得有罪之確信時，即應由法院為
    諭知被告無罪之判決（最高法院76年臺上字第4986號判例參
    照）。又按共同正犯之所以應對其他共同正犯所實施之行為
    負其全部責任者，以就其行為有犯意之聯絡為限，若他犯所
    實施之行為，超越原計畫之範圍，而為其所難預見者，則僅
    應就其所知之程度，令負責任，未可概以共同正犯論（最高
    法院50年台字第1060號判例參照）；又按共同正犯之所以應
    對其他共同正犯所實施之行為負其全部責任者，以就其行為
    有犯意之聯絡為限；若他犯所實施之行為，非在原計畫之範
    圍，而為其所難預見者，則僅就其所知之程度負其責任，未
    可概以共同正犯論（參考最高法院96年台上字第5456號判決
    ）。
三、經查，公訴人認被告三人有此等部分被訴之犯行，固有如附
    表一該等部分所示被害人之匯款行為及詐騙集團詐騙之證據
    。惟查，證人即共同被告甲ｆ○於本院審理時證稱：「（陳
    怡伶是否曾經跟妳們幾位被告討論如何領款的事？）沒有。
    」、「（測試帳戶的工作，陳怡伶有沒有跟妳們一起討論？
    ）應該是單一作業的。」、「（何謂單一作業？）就其他我
    不知道，如果她叫我去，就我一個人去這樣。」、「（妳的
    意思是她只是針對單一的被告？）對。」「（另外有主犯在
    中國大陸操控，這個事情妳知道嗎？）不知道，但是後來他
    們在電話中聯繫，我在無意中稍微有聽到。」等語。證人即
    共同被告甲Ｓ○於本院審理時證稱：「（你受陳怡伶指示去
    領款的事，其他被告知情嗎？）不知道。」、「（為什麼不
    知道？）因為她都跟我講，她叫我1 個人去領而已，所以其
    他被告不知道。」、「（其他被告受陳怡伶指示去領錢，你
    知道嗎？）不知道。」、「（你何以不知道？是他們去領時
    ，你不在場或其他？她叫我去領，我才去領而已，我也不知
    道她們到底在做什麼。」、「（其他被告去領，也是跟你情
    況一樣？也是單獨叫其他被告去領，你不知道？）對。」、
    「（你曾否跟陳怡伶或其他被告討論如何領款的事情？）不
    曾。她只有叫我去領錢，我不曾跟她討論什麼事。」、「（
    曾否討論測試帳戶的事情？）她只是拿簿子給我，我去試而
    已。」、「（有沒有跟其他被告討論過測試帳戶這件事情？
    ）不曾。」等詞（見本院第一卷98年3 月27日審判筆錄）。
    證人即同案被告黃振瑋於本院審理時證稱：「（你在95、96
    年間有沒有協助陳怡伶辦理一些銀行的事項？）有。」、「
    就是帶人家去銀行辦一些開戶頭的事。」、「（你帶人頭去
    開戶，在庭的這些被告，有誰跟你一起參與（請證人當庭指
    認被告）？沒有。」、「（被告當中，有沒有人找人頭提供
    給你？）沒有。」、「（這幾位被告當中，有沒有人跟你商
    量過說如何去銀行辦人頭戶或者去領錢？）沒有。」、「（
    你也是接受陳怡伶的指揮？）是。」、「（誰指示甲Ｓ○去
    領錢？）陳怡伶。」等語（見本院第一卷98年4 月17日審判
    筆錄）。證人陳怡伶於本院審理時證稱：「（ｑ○○是每天
    到妳那邊去上班？還是如何情況？）他沒有每天，因為他有
    他自己的工作，是我打電話給他，他才會來找我。」、「（
    妳是否還有僱用其他的人？）都沒有一定的僱用。」、「（
    妳每1 次要領錢，妳是通知1 個人？還是全部都通知？）通
    知1 個人。」、「（妳通知1 個人去領錢，那麼其他的人知
    道嗎？）其他人不知道。」、「（妳曾否召集這些人，做任
    何的指示或職務分配、工作分配等等這些事情？）…沒有，
    我不會集合他們。」等語。綜合以上證人之證述，係由陳怡
    伶就各次犯行指示或授意各行為人為之，被告三人就此部分
    被訴之犯行，並無積極證據足以證明被告三人與陳怡伶或其
    他行為人有何謀議，而有犯意之聯絡，亦無證據足以證明被
    告確有參與此部分犯罪行為，而有行為之分擔；且公訴人認
    此部分與上開經本院判決有罪部分，係屬數罪，自應另為無
    罪之諭知。
肆、同案被告廖嬅安經原審判決有罪，提起上訴，嗣經撤回上訴
    而告確定。
據上論斷，應依刑事訴訟法第369 條第1 項前段、第364 條、第
299 條第1 項前段、第301 條第1 項，刑法第28條、第339 條第
1 項、第38條第1 項第2 款、第51條第5 款、第41條第1 項前段
第47條第1 項，中華民國96年罪犯減刑條例第2 條第1 項第3 款
、第7 條、第11條，刑法施行法第1 條之1 第1 項，判決如主文
。
本案經檢察官蔡國禎到庭執行職務。
中    華    民    國    98    年    9     月    10    日
                    刑事第六庭    審判長法  官  王憲義
                                        法  官  張盛喜
                                        法  官  邱永貴
以上正本證明與原本無異。
被告不得上訴。
檢察官如不服本判決應於收受本判決後10日內向本院提出上訴書
狀，其未敘述上訴理由者，並得於提起上訴後10日內向本院補提
理由書狀（均須按他造當事人之人數附繕本）「切勿逕送上級法
院」。
中    華    民    國    98    年    9     月    10    日
                                        書記官  蔡佳君
附錄本件判決論罪科刑法條：
中華民國刑法第339條第1項
（普通詐欺罪）
意圖為自己或第三人不法之所有，以詐術使人將本人或第三人之
物交付者，處5 年以下有期徒刑、拘役或科或併科1 千元以下罰
金。
附表一：
┌──┬───┬──┬────┬────┬───────┬────┬───┬──────┬───┐
│編號│被害人│詐騙│詐騙方式│匯款時間│匯款人頭帳戶/ │詐騙金額│行為人│證 據 方 法 │備  註│
│    │      │時間│        │        │        帳號  │（新台幣│      │            │      │
│    │      │    │        │        │              │）      │      │            │      │
├──┼───┼──┼────┼────┼───────┼────┼───┼──────┼───┤
│ 1  │甲ｐ○│95年│網路交友│96年1 │(1)中國信託東高│(1)      │      │1.被害人羅博│      │
│    │      │11月│相約援交│  月2日 │  雄分行      │180000元│      │  鴻警詢時之│      │
│    │      │12日│被要求以│        │戶名：黃榮福  │        │      │  指述。    │      │
│    │      │    │ATM轉帳 │96年2 │帳號：        │        │      │2.中國信託商│      │
│    │      │    │確認身分│  月5日 │  000000000000│(2)      │      │  業銀行96年│      │
│    │      │    │，遂依指│        │(2)中華商銀高雄│90000元 │      │  1月12日存 │      │
│    │      │    │示操作而│        │  分行        │(匯款多 │      │  入憑證1紙 │      │
│    │      │    │匯出款項│        │戶名：黃榮福  │次，遭詐│      │            │      │
│    │      │    │後，再依│        │帳號：        │騙金額約│      │            │      │
│    │      │    │指示提供│        │  000000000000│230萬元)│      │            │      │
│    │      │    │本人及親│        │  00          │        │      │            │      │
│    │      │    │友帳戶供│        │(3)復華銀行沙鹿│        │      │            │      │
│    │      │    │詐騙集團│        │  分行        │        │      │            │      │
│    │      │    │使用    │        │戶名：陳重鈞  │        │      │            │      │
│    │      │    │        │        │帳號：        │        │      │            │      │
│    │      │    │        │        │  000000000000│        │      │            │      │
│    │      │    │        │        │  0           │        │      │            │      │
│    │      │    │        │        │(4)合作金庫銀行│        │      │            │      │
│    │      │    │        │        │戶名：卓裕文  │        │      │            │      │
│    │      │    │        │        │帳號：00000000│        │      │            │      │
│    │      │    │        │        │  92816       │        │      │            │      │
├──┼───┼──┼────┼────┼───────┼────┼───┼──────┼───┤
│ 2  │庚○○│95年│網路交友│95年11│(1)兆豐銀行頭份│(1)29999 │      │1.告訴人朱祐│      │
│    │      │11月│相約援交│  月16日│  分行        │元      │      │  熙警詢時之│      │
│    │      │16日│被要求以│        │戶名：黃國峰  │        │      │  指述。    │      │
│    │      │    │ATM轉帳 │        │帳號：        │(2)39000 │      │2.有限責任基│      │
│    │      │    │確認身分│95年11│00000000000   │元      │      │  隆市第二信│      │
│    │      │    │，遂依指│  月22日│              │        │      │  用合作社陳│      │
│    │      │    │示操作而│        │(2)聯邦銀行建行│(3)173482│      │  國維之存摺│      │
│    │      │    │匯出款項│        │  分行        │元      │      │  存款客戶資│      │
│    │      │    │，復以擾│        │戶名：朱志能  │        │      │  料查詢單、│      │
│    │      │    │亂對方系│        │帳號：        │(4)300300│      │  印鑑卡、客│      │
│    │      │    │統須將系│        │000000000000  │元      │      │  戶存提明細│      │
│    │      │    │統裡金額│        │              │        │      │  表各1份   │      │
│    │      │    │歸零方能│        │(3)第一銀行草店│(5)361481│      │3.寶華銀行陳│      │
│    │      │    │拿回所匯│        │  尾分行      │元      │      │  聰賢之客戶│      │
│    │      │    │款項云云│        │戶名：莊雅婷  │        │      │  主檔查詢單│      │
│    │      │    │，致朱祐│        │帳號：        │(6)140684│      │  、往來明細│      │
│    │      │    │熙陷於錯│        │00000000000   │元      │      │  查詢報表、│      │
│    │      │    │誤，再次│        │              │        │      │  管制/警示 │      │
│    │      │    │依指示操│        │(4)聯邦銀行台中│(7)      │      │  帳戶客戶查│      │
│    │      │    │作而匯款│        │  分行        │0000000 │      │  詢單各1份 │      │
│    │      │    │        │        │帳號：        │元      │      │4.第一銀行草│      │
│    │      │    │        │        │000000000000  │        │      │  店尾分行莊│      │
│    │      │    │        │        │              │(8)365000│      │  雅婷之開戶│      │
│    │      │    │        │        │(5)台新銀行景平│元      │      │  基本基料、│      │
│    │      │    │        │        │  分行        │        │      │5.聯邦銀行健│      │
│    │      │    │        │        │戶名：李安和  │共      │      │  行分行朱志│      │
│    │      │    │        │        │帳號：        │0000000 │      │  能之客戶基│      │
│    │      │    │        │        │00000000000000│元      │      │  本資料、印│      │
│    │      │    │        │        │              │        │      │  鑑卡各1份 │      │
│    │      │    │        │        │(6)寶華銀行中和│        │      │6.台灣銀行台│      │
│    │      │    │        │        │  分行        │        │      │  中分行王志│      │
│    │      │    │        │        │戶名：陳聰賢  │        │      │  生之綜合存│      │
│    │      │    │        │        │帳號：        │        │      │  款印鑑卡、│      │
│    │      │    │        │        │000000000000  │        │      │  存摺交易往│      │
│    │      │    │        │        │              │        │      │  來明細表各│      │
│    │      │    │        │        │(7)台灣銀行台中│        │      │  1份       │      │
│    │      │    │        │        │  分行        │        │      │7.台新銀行李│      │
│    │      │    │        │        │戶名：王志生  │        │      │  安和之開戶│      │
│    │      │    │        │        │帳號：        │        │      │  業務申請書│      │
│    │      │    │        │        │000000000000  │        │      │  、交易明細│      │
│    │      │    │        │        │              │        │      │  表各1份。 │      │
│    │      │    │        │        │(8)基隆二信    │        │      │8.兆豐銀行頭│      │
│    │      │    │        │        │戶名：陳國維  │        │      │  份分行黃國│      │
│    │      │    │        │        │帳號：        │        │      │  峰之開戶基│      │
│    │      │    │        │        │00000000000   │        │      │  本資料、客│      │
│    │      │    │        │        │              │        │      │  戶存款資料│      │
│    │      │    │        │        │              │        │      │  明細表各1 │      │
│    │      │    │        │        │              │        │      │  份。      │      │
├──┼───┼──┼────┼────┼───────┼────┼───┼──────┼───┤
│ 3  │甲Ｂ○│95年│網路交友│96年2 │(1)國泰世華景美│(1)      │      │1.被害人黃維│      │
│    │      │12月│相約援交│  月10日│  分行        │29986元 │      │  平警詢時之│      │
│    │      │3日 │被要求以│        │戶名：周君瑞  │        │      │  指述。    │      │
│    │      │    │ATM轉帳 │        │帳號：        │(2)      │      │2.華南銀行斗│      │
│    │      │    │確認身分│96年3 │000000000000  │120100元│      │  六分行傅國│      │
│    │      │    │，遂依指│  月8日 │              │        │      │  韡之存款往│      │
│    │      │    │示操作而│        │(2)中國信託八德│(3)      │      │  來明細表、│      │
│    │      │    │匯出款項│96年3 │  簡易型分行  │251232元│      │  開戶基本資│      │
│    │      │    │        │  月14日│戶名：陳泰辰  │        │      │  料卡各1份 │      │
│    │      │    │        │        │帳號：        │(4)5100元│      │3.中國信託銀│      │
│    │      │    │        │        │000000000000  │        │      │  行陳泰辰之│      │
│    │      │    │        │        │              │(5)      │      │  客戶基本資│      │
│    │      │    │        │        │(3)華南銀行斗六│95000元 │      │  料表、交易│      │
│    │      │    │        │        │  分行        │        │      │  明細各1份 │      │
│    │      │    │        │        │戶名：傅國韡  │(6)      │      │4.國泰世華銀│      │
│    │      │    │        │        │帳號：        │134664元│      │  行周君瑞之│      │
│    │      │    │        │        │000000000000  │        │      │  開戶基本資│      │
│    │      │    │        │        │              │共計    │      │  料、交易明│      │
│    │      │    │        │        │(4)六甲郵局    │636082元│      │  細表各1份 │      │
│    │      │    │        │        │戶名：張雪燕  │        │      │            │      │
│    │      │    │        │        │帳號：        │        │      │            │      │
│    │      │    │        │        │00000000000000│        │      │            │      │
│    │      │    │        │        │              │        │      │            │      │
│    │      │    │        │        │(5)高雄西甲郵局│        │      │            │      │
│    │      │    │        │        │戶名：顏玉鳳  │        │      │            │      │
│    │      │    │        │        │帳號：        │        │      │            │      │
│    │      │    │        │        │00000000000000│        │      │            │      │
│    │      │    │        │        │              │        │      │            │      │
│    │      │    │        │        │(6)中小企銀南投│        │      │            │      │
│    │      │    │        │        │  分行        │        │      │            │      │
│    │      │    │        │        │戶名：黃耀陞  │        │      │            │      │
│    │      │    │        │        │帳號：        │        │      │            │      │
│    │      │    │        │        │000000000000  │        │      │            │      │
├──┼───┼──┼────┼────┼───────┼────┼───┼──────┼───┤
│ 4  │甲Ｉ○│95年│網路交友│95年12│台北富邦台中分│3000元  │      │1.被害人溫志│      │
│    │      │12月│相約援交│  月9日 │行            │        │      │  忠警詢時之│      │
│    │      │9日 │被要求以│        │戶名：林木琳  │        │      │  指述。    │      │
│    │      │    │ATM轉帳 │        │帳號：        │        │      │2.台北富邦銀│      │
│    │      │    │確認身分│        │000000000000  │        │      │  行交易明細│      │
│    │      │    │，遂依指│        │              │        │      │  表1紙     │      │
│    │      │    │示操作而│        │              │        │      │3.台北富邦銀│      │
│    │      │    │匯出款項│        │              │        │      │  行林木琳之│      │
│    │      │    │        │        │              │        │      │  開戶申請資│      │
│    │      │    │        │        │              │        │      │  料、存摺對│      │
│    │      │    │        │        │              │        │      │  帳單各1份 │      │
├──┼───┼──┼────┼────┼───────┼────┼───┼──────┼───┤
│ 5  │Ｍ○○│95年│網路交友│95年12│(1)台北富邦銀行│(1)      │      │1.被害人邱朝│      │
│    │      │12月│相約援交│  月9日 │  和平分行    │18000元 │      │  岳警詢時之│      │
│    │      │9日 │被要求以│        │戶名：詹淑平  │14000元 │      │  指述。    │      │
│    │      │    │ATM轉帳 │        │帳號：        │        │      │2.台北富邦銀│      │
│    │      │    │確認身分│        │000000000000  │(2)      │      │  行交易明細│      │
│    │      │    │，遂依指│        │              │30000元 │      │  表4紙     │      │
│    │      │    │示操作而│        │(2)台北富邦銀行│20000元 │      │3.台北富邦銀│      │
│    │      │    │匯出款項│        │  台中分行    │        │      │  行林木琳之│      │
│    │      │    │        │        │戶名：林木琳  │共計    │      │  開戶申請資│      │
│    │      │    │        │        │帳號：        │82000元 │      │  料、存摺對│      │
│    │      │    │        │        │000000000000  │        │      │  帳單各1份 │      │
│    │      │    │        │        │              │        │      │4.台北富邦銀│      │
│    │      │    │        │        │              │        │      │  行詹淑平之│      │
│    │      │    │        │        │              │        │      │  開戶申請人│      │
│    │      │    │        │        │              │        │      │  基本資料、│      │
│    │      │    │        │        │              │        │      │  各類存摺歷│      │
│    │      │    │        │        │              │        │      │  史對帳單各│      │
│    │      │    │        │        │              │        │      │  1份       │      │
├──┼───┼──┼────┼────┼───────┼────┼───┼──────┼───┤
│ 6  │甲Ｊ○│95年│網路交友│95年12│(1)台東中小企業│(1)3000元│      │1.被害人葉修│      │
│    │      │12月│相約援交│  月29日│  銀行橋頭分行│        │      │  志警詢時之│      │
│    │      │9日 │被要求以│96年1 │戶名：蔣慧妹  │(2)3000元│      │  指述。    │      │
│    │      │    │ATM轉帳 │  月2日 │帳號：        │        │      │2.陽信商業銀│      │
│    │      │    │確認身分│96年1 │0000000000000 │(3)      │      │  行自動櫃員│      │
│    │      │    │，遂依指│  月11日│(2)帳戶同上 (蔣│16000元 │      │  機交易明細│      │
│    │      │    │示操作而│96年1 │  慧妹)       │        │      │  表2紙。   │      │
│    │      │    │匯出款項│  月14日│(3)帳戶同上 (蔣│(4)2000元│      │3.國泰世華銀│      │
│    │      │    │        │96年2 │  慧妹)       │        │      │  行客戶交易│      │
│    │      │    │        │  月10日│(4)鳳山中崙郵局│(5)      │      │  明細表1紙 │      │
│    │      │    │        │        │戶名：劉卉儀  │10000元 │      │4.玉山銀行提│      │
│    │      │    │        │        │帳號：        │        │      │  款機交易明│      │
│    │      │    │        │        │00000000000000│共計    │      │  細2紙。   │      │
│    │      │    │        │        │(5)台灣土地銀行│34000元 │      │5.台灣土地銀│      │
│    │      │    │        │        │戶名：王佑仁  │        │      │  行花蓮分行│      │
│    │      │    │        │        │帳號：        │        │      │  王佑仁之開│      │
│    │      │    │        │        │000000000000  │        │      │  戶基本資料│      │
│    │      │    │        │        │              │        │      │  、印鑑卡、│      │
│    │      │    │        │        │              │        │      │  客戶歷史交│      │
│    │      │    │        │        │              │        │      │  易明細各1 │      │
│    │      │    │        │        │              │        │      │  份。      │      │
│    │      │    │        │        │              │        │      │6.台東中小企│      │
│    │      │    │        │        │              │        │      │  銀蔣慧妹之│      │
│    │      │    │        │        │              │        │      │  開戶基本資│      │
│    │      │    │        │        │              │        │      │  料、帳單各│      │
│    │      │    │        │        │              │        │      │  1份。     │      │
│    │      │    │        │        │              │        │      │7.台灣郵政公│      │
│    │      │    │        │        │              │        │      │  司劉卉儀之│      │
│    │      │    │        │        │              │        │      │  郵政存簿儲│      │
│    │      │    │        │        │              │        │      │  金立帳申請│      │
│    │      │    │        │        │              │        │      │  書、非約定│      │
│    │      │    │        │        │              │        │      │  帳戶轉帳服│      │
│    │      │    │        │        │              │        │      │  務申請書、│      │
│    │      │    │        │        │              │        │      │  客戶交易歷│      │
│    │      │    │        │        │              │        │      │  史清單各1 │      │
│    │      │    │        │        │              │        │      │  份。      │      │
├──┼───┼──┼────┼────┼───────┼────┼───┼──────┼───┤
│ 7  │Ｏ○○│95年│假借網路│95年12月│(1)台北富邦銀行│(1)      │      │1.告訴人施展│      │
│    │      │12月│購物匯款│10日    │  八德分行    │41000元 │      │  嘉警詢指訴│      │
│    │      │9日 │作業操作│        │戶名：申○○  │        │      │2.台北富邦銀│      │
│    │      │    │錯誤，要│        │帳號：        │(2)      │      │  行交易明細│      │
│    │      │    │求Ｏ○○│        │000000000000  │42000元 │      │  表1紙     │      │
│    │      │    │前往ATM │        │              │        │      │3.第一銀行交│      │
│    │      │    │操作取消│        │(2)第一銀行埔漧│共計    │      │易明細表1紙 │      │
│    │      │    │，否則每│        │  分行        │83000元 │      │4.第一銀行埔│      │
│    │      │    │月均會扣│        │戶名：洪天福  │        │      │  漧分行洪天│      │
│    │      │    │款云云，│        │帳號：        │        │      │  福之開戶基│      │
│    │      │    │致其陷於│        │00000000000   │        │      │  本資料、印│      │
│    │      │    │錯誤，依│        │              │        │      │  鑑卡、存款│      │
│    │      │    │指示操作│        │              │        │      │  明細分類帳│      │
│    │      │    │而匯款。│        │              │        │      │  各1份。   │      │
├──┼───┼──┼────┼────┼───────┼────┼───┼──────┼───┤
│ 8  │卯○○│95年│網路交友│(1)95年12│(1)第一銀行埔漧│(1)2983元│      │1.被害人吳信│      │
│    │      │12月│相約援交│  月19日│  分行        │9983元  │      │  聰警詢時之│      │
│    │      │19日│被要求以│        │戶名：洪天福  │1000元  │      │  指述。    │      │
│    │      │    │ATM轉帳 │(2)95年12│帳號：        │29000元 │      │2.日盛國際商│      │
│    │      │    │確認身分│  月21日│00000000000   │29000元 │      │  業銀行自動│      │
│    │      │    │，遂依指│        │              │29000元 │      │  櫃員機交易│      │
│    │      │    │示操作而│(3)95年12│(2)中國信託商業│        │      │  明細表1紙 │      │
│    │      │    │匯出款項│  月21日│  銀行        │(2)      │      │3.中國信託客│      │
│    │      │    │        │        │戶名：陳函韋  │30000元 │      │  戶交易明細│      │
│    │      │    │        │        │帳號：        │30000元 │      │  表8紙。   │      │
│    │      │    │        │        │000000000000  │30000元 │      │4.合作金庫銀│      │
│    │      │    │        │        │              │11000元 │      │  行自動櫃員│      │
│    │      │    │        │        │              │        │      │  機交易明細│      │
│    │      │    │        │        │              │(3)      │      │  單1紙。   │      │
│    │      │    │        │        │              │12000元 │      │5.第一銀行交│      │
│    │      │    │        │        │              │30000元 │      │  易明細單1 │      │
│    │      │    │        │        │              │30000元 │      │  紙。      │      │
│    │      │    │        │        │              │28000元 │      │6.第一銀行埔│      │
│    │      │    │        │        │              │共計    │      │  漧分行洪天│      │
│    │      │    │        │        │              │301966元│      │  福之開戶基│      │
│    │      │    │        │        │              │        │      │  本資料、印│      │
│    │      │    │        │        │              │        │      │  鑑卡、存款│      │
│    │      │    │        │        │              │        │      │  明細分類帳│      │
│    │      │    │        │        │              │        │      │  各1份。   │      │
│    │      │    │        │        │              │        │      │7.中國信託銀│      │
│    │      │    │        │        │              │        │      │  行陳函韋之│      │
│    │      │    │        │        │              │        │      │  開戶基本資│      │
│    │      │    │        │        │              │        │      │  料、帳戶歷│      │
│    │      │    │        │        │              │        │      │  史交易查詢│      │
│    │      │    │        │        │              │        │      │  明細各1份 │      │
├──┼───┼──┼────┼────┼───────┼────┼───┼──────┼───┤
│ 9  │戌○○│95年│假借網路│95年12月│華南銀行雙和分│29989元 │      │1.被害人李佩│      │
│    │      │12月│購物匯款│21日    │行            │        │      │  瑩警詢時之│      │
│    │      │21日│作業操作│        │戶名：王智慶  │        │      │  指述。    │      │
│    │      │    │錯誤，要│        │帳號：        │        │      │2.華南銀行雙│      │
│    │      │    │求戌○○│        │000000000000  │        │      │  和分行王智│      │
│    │      │    │前往ATM │        │              │        │      │  慶之客戶基│      │
│    │      │    │操作取消│        │              │        │      │  本資料建檔│      │
│    │      │    │，否則每│        │              │        │      │  查詢印表、│      │
│    │      │    │月均會扣│        │              │        │      │  存款往來明│      │
│    │      │    │款云云，│        │              │        │      │  細表各1份 │      │
│    │      │    │致其陷於│        │              │        │      │            │      │
│    │      │    │錯誤，依│        │              │        │      │            │      │
│    │      │    │指示操作│        │              │        │      │            │      │
│    │      │    │而匯款。│        │              │        │      │            │      │
├──┼───┼──┼────┼────┼───────┼────┼───┼──────┼───┤
│ 10 │甲巳○│95年│假借網路│95年12月│華南銀行雙和分│9191元  │      │1.被害人黃心│      │
│    │      │12月│購物匯款│21日    │行            │        │      │  瑩警詢時之│      │
│    │      │21日│作業操作│        │戶名：王智慶  │        │      │  指述。    │      │
│    │      │    │錯誤，要│        │帳號：        │        │      │2.中華郵政公│      │
│    │      │    │求甲巳○│        │000000000000  │        │      │  司自動櫃員│      │
│    │      │    │前往ATM │        │              │        │      │  機交易明細│      │
│    │      │    │操作取消│        │              │        │      │  表1紙。   │      │
│    │      │    │，否則每│        │              │        │      │3.華南銀行雙│      │
│    │      │    │月均會扣│        │              │        │      │  和分行王智│      │
│    │      │    │款云云，│        │              │        │      │  慶之客戶基│      │
│    │      │    │致其陷於│        │              │        │      │  本資料建檔│      │
│    │      │    │錯誤，依│        │              │        │      │  查詢印表、│      │
│    │      │    │指示操作│        │              │        │      │  存款往來明│      │
│    │      │    │而匯款。│        │              │        │      │  細表各1份 │      │
├──┼───┼──┼────┼────┼───────┼────┼───┼──────┼───┤
│ 11 │ｔ○○│95年│假借網路│95年12月│(1)華南銀行雙和│(1)      │      │1.被害人陳世│      │
│    │      │12月│購物匯款│21日    │  分行        │10999元 │      │  曄警詢時之│      │
│    │      │21日│作業操作│        │戶名：王智慶  │        │      │  指述。    │      │
│    │      │    │錯誤，要│        │帳號：        │(2)5249元│      │2.中華郵政公│      │
│    │      │    │求ｔ○○│        │000000000000  │        │      │  司自動櫃員│      │
│    │      │    │前往ATM │        │              │共計    │      │  機交易明細│      │
│    │      │    │操作取消│        │(2)國泰世華銀行│16248元 │      │  表1紙。   │      │
│    │      │    │，否則每│        │  學府分行    │        │      │3.華南銀行雙│      │
│    │      │    │月均會扣│        │帳號：        │        │      │  和分行王智│      │
│    │      │    │款云云，│        │000000000000  │        │      │  慶之客戶基│      │
│    │      │    │致其陷於│        │              │        │      │  本資料建檔│      │
│    │      │    │錯誤，依│        │              │        │      │  查詢印表、│      │
│    │      │    │指示操作│        │              │        │      │  存款往來明│      │
│    │      │    │而匯款。│        │              │        │      │  細表各1份 │      │
├──┼───┼──┼────┼────┼───────┼────┼───┼──────┼───┤
│ 12 │丙○○│95年│網路交友│(1)95年12│(1)第一銀行楠梓│(1)4983元│      │1.被害人王振│      │
│    │      │12月│相約碰面│  月31日│  分行        │        │      │  隆警詢時之│      │
│    │      │26日│被要求以│        │戶名：顧惠卿  │(2)      │      │  指述。    │      │
│    │      │    │ATM轉帳 │(2)96年1 │帳號：        │27000元 │      │2.中國信託交│      │
│    │      │    │確認身分│  月1日 │000000000000  │23000元 │      │  交易明細表│      │
│    │      │    │，遂依指│        │              │        │      │  1紙。     │      │
│    │      │    │示操作而│        │(2)台新銀行高雄│共計    │      │3.台新銀行自│      │
│    │      │    │匯出款項│        │  分行        │54983元 │      │  自動櫃員機│      │
│    │      │    │，復以擾│        │戶名：江昱慶  │        │      │  交易明細表│      │
│    │      │    │亂對方系│        │帳號：        │        │      │  1紙。     │      │
│    │      │    │統須將系│        │0000000000000 │        │      │4.第一銀行顧│      │
│    │      │    │統裡金額│        │              │        │      │  惠卿之顧客│      │
│    │      │    │歸零方能│        │              │        │      │  資料查詢單│      │
│    │      │    │拿回所匯│        │              │        │      │  、交易明細│      │
│    │      │    │款項云云│        │              │        │      │  未登帳項查│      │
│    │      │    │，致王振│        │              │        │      │  詢清單各1 │      │
│    │      │    │隆陷於錯│        │              │        │      │  份。      │      │
│    │      │    │誤，再次│        │              │        │      │5.台新銀行高│      │
│    │      │    │依指示操│        │              │        │      │  雄分行江昱│      │
│    │      │    │作而匯款│        │              │        │      │  慶之台幣往│      │
│    │      │    │        │        │              │        │      │  來印鑑暨資│      │
│    │      │    │        │        │              │        │      │  料卡、台幣│      │
│    │      │    │        │        │              │        │      │  存款歷史交│      │
│    │      │    │        │        │              │        │      │  易明細查詢│      │
│    │      │    │        │        │              │        │      │  表各1份。 │      │
├──┼───┼──┼────┼────┼───────┼────┼───┼──────┼───┤
│ 13 │甲己○│95年│該詐欺集│96年1月2│八德麻園郵局  │100000元│      │1.被害人陳嘉│高雄地│
│    │      │12月│團成員假│日      │戶名：張峻榮  │        │      │  博警詢時之│檢97年│
│    │      │31日│冒警員名│        │帳號：        │        │      │  指述。    │度偵字│
│    │      │    │義撥打電│        │00000000000000│        │      │2.郵政國內匯│第7027│
│    │      │    │話予陳嘉├────┼───────┼────┤      │  款執據1紙 │號、本│
│    │      │    │博，佯稱│96年1月3│台東區中小企業│62000元 │      │3.台灣土地銀│院97年│
│    │      │    │：其係警│日      │銀行          │        │      │  行入戶電匯│度訴字│
│    │      │    │方已鎖定│        │戶名：蔣慧妹  │        │      │  申請書1紙 │第828 │
│    │      │    │之詐騙集│        │帳號：        │        │      │            │號    │
│    │      │    │團成員，│        │0000000000000 │        │      │            │      │
│    │      │    │須匯款10│        │              │        │      │            │      │
│    │      │    │萬元至指│        │              │共計    │      │            │      │
│    │      │    │定帳戶內│        │              │162000元│      │            │      │
│    │      │    │作為證據│        │              │        │      │            │      │
│    │      │    │，如未匯│        │              │        │      │            │      │
│    │      │    │款即認定│        │              │        │      │            │      │
│    │      │    │係詐欺集│        │              │        │      │            │      │
│    │      │    │團成員云│        │              │        │      │            │      │
│    │      │    │云，致陳│        │              │        │      │            │      │
│    │      │    │嘉博陷於│        │              │        │      │            │      │
│    │      │    │錯誤，而│        │              │        │      │            │      │
│    │      │    │依指示匯│        │              │        │      │            │      │
│    │      │    │款後；該│        │              │        │      │            │      │
│    │      │    │詐欺集團│        │              │        │      │            │      │
│    │      │    │復假冒檢│        │              │        │      │            │      │
│    │      │    │察官名義│        │              │        │      │            │      │
│    │      │    │撥打電話│        │              │        │      │            │      │
│    │      │    │予甲己○│        │              │        │      │            │      │
│    │      │    │，佯稱：│        │              │        │      │            │      │
│    │      │    │其曾匯款│        │              │        │      │            │      │
│    │      │    │予詐欺集│        │              │        │      │            │      │
│    │      │    │團，跟詐│        │              │        │      │            │      │
│    │      │    │欺集團掛│        │              │        │      │            │      │
│    │      │    │勾，要凍│        │              │        │      │            │      │
│    │      │    │結名下帳│        │              │        │      │            │      │
│    │      │    │戶，須將│        │              │        │      │            │      │
│    │      │    │存款全數│        │              │        │      │            │      │
│    │      │    │領出匯至│        │              │        │      │            │      │
│    │      │    │指定之安│        │              │        │      │            │      │
│    │      │    │全帳戶云│        │              │        │      │            │      │
│    │      │    │云，致陳│        │              │        │      │            │      │
│    │      │    │嘉博陷於│        │              │        │      │            │      │
│    │      │    │錯誤，而│        │              │        │      │            │      │
│    │      │    │依指示匯│        │              │        │      │            │      │
│    │      │    │款。    │        │              │        │      │            │      │
├──┼───┼──┼────┼────┼───────┼────┼───┼──────┼───┤
│ 14 │甲酉○│96年│該詐欺集│ 96年1月│台東區中小企業│2000元  │      │1.被害人黃柏│高雄地│
│    │      │1月4│團某不詳│ 4日    │銀行          │        │      │  喻警詢時之│檢97年│
│    │      │日  │成員透過│        │戶名：蔣慧妹  │        │      │  指述。    │度偵字│
│    │      │    │網路與黃│        │帳號：        │        │      │2.台灣郵政公│第7027│
│    │      │    │柏喻認識│        │0000000000000 │        │      │  司帳號函覆│號、本│
│    │      │    │後，佯稱│        │              │        │      │  被害人黃柏│院97年│
│    │      │    │：因缺錢│        │              │        │      │  喻之開戶基│度訴字│
│    │      │    │，須借款│        │              │        │      │  本資料、客│第828 │
│    │      │    │度日云云│        │              │        │      │  戶歷史交易│號    │
│    │      │    │，致黃柏│        │              │        │      │  明細表各一│      │
│    │      │    │喻陷於錯│        │              │        │      │  份。      │      │
│    │      │    │誤而依指│        │              │        │      │            │      │
│    │      │    │示匯款。│        │              │        │      │            │      │
├──┼───┼──┼────┼────┼───────┼────┼───┼──────┼───┤
│ 15 │甲地○│96年│該詐欺集│96年1月4│台東區中小企業│ 20000元│      │1.被害人黃祥│高雄地│
│    │      │間某│團某不詳│日      │銀行          │        │      │  豪警詢時之│檢97年│
│    │      │日  │成員透過│        │戶名：蔣慧妹  │        │      │  指述。    │度偵字│
│    │      │    │網路與黃│        │帳號：        │        │      │2.郵政跨行匯│第7027│
│    │      │    │祥豪認識│        │0000000000000 │        │      │ 款申請書3紙│號、本│
│    │      │    │後，佯稱├────┼───────┼────┤      │            │院97年│
│    │      │    │：係台灣│96年4月 │彰化銀行中山北│20000元 │      │3.郵政國內匯│度訴字│
│    │      │    │人，至大│12日    │路分行        │        │      │  款單1紙   │第828 │
│    │      │    │陸出差，├────┤戶名：潘信傑  ├────┤      │            │號    │
│    │      │    │皮包遭竊│96年4月 │帳號：        │6000元  │      │            │      │
│    │      │    │，沒錢買│13日    │00000000000000│        │      │            │      │
│    │      │    │機票返台├────┼───────┼────┤      │            │      │
│    │      │    │云云，致│96年5月 │台灣郵政公司  │17000元 │      │            │      │
│    │      │    │甲地○陷│11日    │戶名：羅文江  │        │      │            │      │
│    │      │    │於錯誤而│        │帳號：        │        │      │            │      │
│    │      │    │依指示匯│        │00000000000000│        │      │            │      │
│    │      │    │款；該詐│        │              │共計    │      │            │      │
│    │      │    │欺集團某│        │              │63000 元│      │            │      │
│    │      │    │不詳成員│        │              │        │      │            │      │
│    │      │    │復以現人│        │              │        │      │            │      │
│    │      │    │在醫院治│        │              │        │      │            │      │
│    │      │    │療須借錢│        │              │        │      │            │      │
│    │      │    │等訛詞，│        │              │        │      │            │      │
│    │      │    │致甲地○│        │              │        │      │            │      │
│    │      │    │陷於錯誤│        │              │        │      │            │      │
│    │      │    │，再次依│        │              │        │      │            │      │
│    │      │    │指示匯款│        │              │        │      │            │      │
├──┼───┼──┼────┼────┼───────┼────┼───┼──────┼───┤
│ 16 │甲ｄ○│96年│該詐欺集│96年1月9│台東區中小企業│2000元  │      │1.被害人蕭志│高雄地│
│    │      │1月9│團某不詳│日      │銀行          │        │      │  鋒警詢時之│檢97年│
│    │      │日  │成員透過│        │戶名：蔣慧妹  │        │      │  指述。    │度偵字│
│    │      │    │網路與蕭│        │帳號：        │        │      │2.第一商業銀│第7027│
│    │      │    │志鋒認識│        │0000000000000 │        │      │  行苗栗分行│號、本│
│    │      │    │後，佯稱│        │              │        │      │  函覆被害人│院97年│
│    │      │    │：缺錢度│        │              │        │      │  邱隆盛之存│度訴字│
│    │      │    │日云云，│        │              │        │      │  款明細資料│第828 │
│    │      │    │致甲ｄ○│        │              │        │      │  、客戶基本│號    │
│    │      │    │陷於錯誤│        │              │        │      │  資料等各1 │      │
│    │      │    │，而委託│        │              │        │      │  份。      │      │
│    │      │    │友人邱隆│        │              │        │      │            │      │
│    │      │    │盛代依指│        │              │        │      │            │      │
│    │      │    │示匯款。│        │              │        │      │            │      │
├──┼───┼──┼────┼────┼───────┼────┼───┼──────┼───┤
│ 17 │甲丁○│96年│網路交友│(1)96年1 │(1)台北富邦雙園│(1)      │      │1.告訴人陳政│      │
│    │      │1月 │相約援交│  月15日│  分行        │11000元 │      │  良警詢時之│      │
│    │      │15日│被要求以│        │戶名：楊坤溢  │50000元 │      │  指述。    │      │
│    │      │    │ATM轉帳 │(2)96年1 │帳號：        │50000元 │      │2.台北富邦銀│      │
│    │      │    │確認身分│  月17日│000000000000  │        │      │  行交易明細│      │
│    │      │    │，遂依指│        │              │(2)      │      │  表4紙。   │      │
│    │      │    │示操作而│(3)96年1 │(2)中苗郵局    │29999元 │      │3.告訴人陳政│      │
│    │      │    │匯出款項│  月19日│戶名：葉宇琪  │        │      │  良之國泰世│      │
│    │      │    │        │        │帳號：        │(3)      │      │  華銀行板橋│      │
│    │      │    │        │        │00000000000000│528354元│      │  分行存摺影│      │
│    │      │    │        │        │              │        │      │  本及內頁影│      │
│    │      │    │        │        │(3)陽信銀行桃園│(4)      │      │  本1份。   │      │
│    │      │    │        │        │  分行        │556656元│      │4.告訴人陳政│      │
│    │      │    │        │        │戶名：簡瑞益  │        │      │  良之新竹國│      │
│    │      │    │        │        │              │(5)      │      │  際商業銀行│      │
│    │      │    │        │        │(4)新竹商銀會稽│230200元│      │  士林分行存│      │
│    │      │    │        │        │  分行        │        │      │  摺封面及內│      │
│    │      │    │        │        │戶名：簡瑞益  │(6)      │      │  頁影本1份 │      │
│    │      │    │        │        │帳號：        │265400元│      │5.上海商銀黃│      │
│    │      │    │        │        │00000000000   │        │      │  中毅之客戶│      │
│    │      │    │        │        │              │(7)      │      │  往來印鑑卡│      │
│    │      │    │        │        │(5)日盛銀行新竹│147200元│      │  、開戶基本│      │
│    │      │    │        │        │  分行        │        │      │  資料、交易│      │
│    │      │    │        │        │戶名：龍政成  │(8)      │      │明細表各1份 │      │
│    │      │    │        │        │帳號：        │730644元│      │6.台灣郵政公│      │
│    │      │    │        │        │00000000000000│        │      │  司葉宇琪之│      │
│    │      │    │        │        │              │(9)      │      │  開戶基本資│      │
│    │      │    │        │        │(6)華南銀行竹北│115200元│      │  料、客戶歷│      │
│    │      │    │        │        │  分行        │        │      │  史交易清單│      │
│    │      │    │        │        │戶名：龍政和  │共計    │      │  各1份。   │      │
│    │      │    │        │        │帳號：        │0000000 │      │7.台北富邦銀│      │
│    │      │    │        │        │000000000000  │元      │      │  行楊坤溢開│      │
│    │      │    │        │        │              │        │      │  戶申請人基│      │
│    │      │    │        │        │(7)基隆一信基金│        │      │  本資料、對│      │
│    │      │    │        │        │  分行        │        │      │  帳單細項各│      │
│    │      │    │        │        │戶名：游仲偉  │        │      │  1份。     │      │
│    │      │    │        │        │帳號：        │        │      │8.新竹商銀會│      │
│    │      │    │        │        │00000000000   │        │      │  稽分行簡瑞│      │
│    │      │    │        │        │              │        │      │  益存款相關│      │
│    │      │    │        │        │(8)上海商銀松山│        │      │  業務申請書│      │
│    │      │    │        │        │  分行        │        │      │  、印鑑卡、│      │
│    │      │    │        │        │戶名：黃中毅  │        │      │  活期性存款│      │
│    │      │    │        │        │帳號：        │        │      │  結清帳戶明│      │
│    │      │    │        │        │00000000000000│        │      │  細表各1份 │      │
│    │      │    │        │        │              │        │      │9.有限責任基│      │
│    │      │    │        │        │(9)基隆二信    │        │      │  隆第一信用│      │
│    │      │    │        │        │戶名：陳國維  │        │      │  合作社游仲│      │
│    │      │    │        │        │帳號：        │        │      │  偉之顧客帳│      │
│    │      │    │        │        │000000000000  │        │      │  號查詢、存│      │
│    │      │    │        │        │              │        │      │  摺交易明細│      │
│    │      │    │        │        │              │        │      │  表各1份。 │      │
│    │      │    │        │        │              │        │      │10.陽信銀行 │      │
│    │      │    │        │        │              │        │      │  桃園分行簡│      │
│    │      │    │        │        │              │        │      │  瑞益之存摺│      │
│    │      │    │        │        │              │        │      │  存款印鑑卡│      │
│    │      │    │        │        │              │        │      │  、客戶對帳│      │
│    │      │    │        │        │              │        │      │  單各1份。 │      │
│    │      │    │        │        │              │        │      │11.華南商業 │      │
│    │      │    │        │        │              │        │      │  銀行竹北分│      │
│    │      │    │        │        │              │        │      │  行龍政和之│      │
│    │      │    │        │        │              │        │      │  開戶基本資│      │
│    │      │    │        │        │              │        │      │  料、存款往│      │
│    │      │    │        │        │              │        │      │  來明細表各│      │
│    │      │    │        │        │              │        │      │  1份。     │      │
├──┼───┼──┼────┼────┼───────┼────┼───┼──────┼───┤
│ 18 │甲Ｗ○│96年│網路交友│96年1月 │台北富邦銀行  │3000元  │      │1.被害人蔡政│      │
│    │      │1月 │相約碰面│18日    │戶名：蕭紋憶  │        │      │  成警詢時之│      │
│    │      │17日│被要求以│        │帳號：        │        │      │  指述。    │      │
│    │      │    │ATM轉帳 │        │000000000000  │        │      │2.台北富邦銀│      │
│    │      │    │確認身分│        │              │        │      │  行交易明細│      │
│    │      │    │，遂依指│        │              │        │      │  表1紙。   │      │
│    │      │    │示操作而│        │              │        │      │            │      │
│    │      │    │匯出款項│        │              │        │      │            │      │
│    │      │    │        │        │              │        │      │            │      │
│    │      │    │        │        │              │        │      │            │      │
├──┼───┼──┼────┼────┼───────┼────┼───┼──────┼───┤
│ 19 │甲ｑ○│96年│網路交友│96年1月 │(1)台北富邦銀行│(1)5000元│      │1.告訴人蘇佑│      │
│    │      │1月 │相約碰面│18日    │戶名：蕭紋憶  │150000元│      │  元警詢時之│      │
│    │      │18日│被要求以│        │帳號：        │        │      │  指述。    │      │
│    │      │    │ATM轉帳 │        │00000000000   │(2)      │      │2.台北富邦銀│      │
│    │      │    │確認身分│        │              │12530元 │      │  行交易明細│      │
│    │      │    │，遂依指│        │(2)復華銀行高雄│        │      │  表6紙。   │      │
│    │      │    │示操作而│        │  分行        │(3)      │      │3.蕭憶紋之台│      │
│    │      │    │匯出款項│        │戶名：呂台營  │30000元 │      │  北富邦銀行│      │
│    │      │    │        │        │帳號：        │30000元 │      │  開戶申請人│      │
│    │      │    │        │        │0000000000000 │7000元  │      │  基本資料、│      │
│    │      │    │        │        │              │共計    │      │  存摺對帳單│      │
│    │      │    │        │        │(3)台北富邦銀行│234530元│      │  、金融卡及│      │
│    │      │    │        │        │  中港分行    │        │      │  語音約定轉│      │
│    │      │    │        │        │帳號：        │        │      │帳資料各1份 │      │
│    │      │    │        │        │000000000000  │        │      │4.復華銀行呂│      │
│    │      │    │        │        │              │        │      │  台營之開戶│      │
│    │      │    │        │        │              │        │      │  基本資料、│      │
│    │      │    │        │        │              │        │      │  客戶往來交│      │
│    │      │    │        │        │              │        │      │  易明細各1 │      │
│    │      │    │        │        │              │        │      │  份。      │      │
├──┼───┼──┼────┼────┼───────┼────┼───┼──────┼───┤
│ 20 │戊○○│96年│網路交友│(1)96年1 │台北富邦銀行  │(1)5983元│      │1.被害人王豫│      │
│    │      │1月 │相約碰面│  月18日│戶名：蕭紋憶  │        │      │  成警詢時之│      │
│    │      │18日│被要求以│(2)96年1 │帳號：        │(2)      │      │  指述。    │      │
│    │      │    │ATM轉帳 │  月19日│000000000000  │10000元 │      │2.台灣中小企│      │
│    │      │    │確認身分│        │              │30000元 │      │  業銀行交易│      │
│    │      │    │，遂依指│        │              │共計    │      │  明細表1紙 │      │
│    │      │    │示操作而│        │              │45983元 │      │3.台北富邦銀│      │
│    │      │    │匯出款項│        │              │        │      │  行交易明細│      │
│    │      │    │        │        │              │        │      │  表2紙。   │      │
│    │      │    │        │        │              │        │      │4.PChome網頁│      │
│    │      │    │        │        │              │        │      │  資料1紙   │      │
├──┼───┼──┼────┼────┼───────┼────┼───┼──────┼───┤
│ 21 │甲宇○│96年│以積欠電│96年1月1│屏東市○○路郵│220000元│      │1.被害人黃富│      │
│    │      │1月 │話費未繳│9日     │局            │        │      │  貴警詢時之│      │
│    │      │19日│，且銀行│        │戶名：蕭紋憶  │        │      │  指述。    │      │
│    │      │    │帳戶涉及│        │帳號：        │        │      │2.被告陳怡伶│      │
│    │      │    │洗錢，須│        │00000000000000│        │      │  偵查中自白│      │
│    │      │    │將款項領│        │              │        │      │3.被告蕭紋憶│      │
│    │      │    │出轉匯云│        │              │        │      │  警詢時自白│      │
│    │      │    │云，致黃│        │              │        │      │  及偵查中之│      │
│    │      │    │富貴陷於│        │              │        │      │  供述。    │      │
│    │      │    │錯誤，依│        │              │        │      │4.證人即被告│      │
│    │      │    │指示匯款│        │              │        │      │  黃振瑋偵查│      │
│    │      │    │        │        │              │        │      │  中之證述。│      │
│    │      │    │        │        │              │        │      │5.郵政國內匯│      │
│    │      │    │        │        │              │        │      │  款執據1紙 │      │
│    │      │    │        │        │              │        │      │6.台灣郵政股│      │
│    │      │    │        │        │              │        │      │  份有限公司│      │
│    │      │    │        │        │              │        │      │  蕭紋憶之以│      │
│    │      │    │        │        │              │        │      │  局號帳號查│      │
│    │      │    │        │        │              │        │      │  詢客戶存簿│      │
│    │      │    │        │        │              │        │      │  資料、詐騙│      │
│    │      │    │        │        │              │        │      │  通報內容及│      │
│    │      │    │        │        │              │        │      │  客戶歷史交│      │
│    │      │    │        │        │              │        │      │  易明細表各│      │
│    │      │    │        │        │              │        │      │  1份。     │      │
├──┼───┼──┼────┼────┼───────┼────┼───┼──────┼───┤
│ 22 │甲辰○│96年│不詳 (被│96年1月1│大寮中庄郵局  │50000元 │陳怡伶│1.證人即被害│      │
│    │      │1月 │害人馮輝│9日     │戶名：卓裕文  │50000元 │黃士豪│  人甲辰○之│      │
│    │      │19日│玄已歿) │        │帳號：        │共計    │甲ｆ○│  母甲卯○○│      │
│    │      │    │        │        │00000000000000│100000元│      │  警詢時之證│      │
│    │      │    │        │        │              │        │      │  述。      │      │
│    │      │    │        │        │              │        │      │2.郵政國內匯│      │
│    │      │    │        │        │              │        │      │  款單2紙   │      │
│    │      │    │        │        │              │        │      │3.台灣郵政股│      │
│    │      │    │        │        │              │        │      │  份有限公司│      │
│    │      │    │        │        │              │        │      │  卓裕文之以│      │
│    │      │    │        │        │              │        │      │  局號帳號查│      │
│    │      │    │        │        │              │        │      │  詢客戶存簿│      │
│    │      │    │        │        │              │        │      │  資料、詐騙│      │
│    │      │    │        │        │              │        │      │  通報內容及│      │
│    │      │    │        │        │              │        │      │  客戶歷史交│      │
│    │      │    │        │        │              │        │      │  易明細表各│      │
│    │      │    │        │        │              │        │      │  1份。     │      │
│    │      │    │        │        │              │        │      │4.被告黃士豪│      │
│    │      │    │        │        │              │        │      │  持左列卓裕│      │
│    │      │    │        │        │              │        │      │  文帳戶金融│      │
│    │      │    │        │        │              │        │      │  卡提領贓款│      │
│    │      │    │        │        │              │        │      │  照片4張。 │      │
├──┼───┼──┼────┼────┼───────┼────┼───┼──────┼───┤
│ 23 │官姜利│不詳│該詐欺集│96年1月 │新竹商銀大竹分│0000000 │      │1.被害人官姜│高雄地│
│    │妘    │    │團某自稱│19日    │行            │元      │      │  利妘警詢時│檢97年│
│    │      │    │「陳志軍│        │戶名：卓裕文  │        │      │  之指述。  │度偵字│
│    │      │    │」之男子│        │帳號：        │        │      │2.新竹國際商│第7027│
│    │      │    │，透過網│        │0000000000000 │        │      │  業銀行匯款│號、本│
│    │      │    │際聊天功│        │              │        │      │  申請書1紙 │院97年│
│    │      │    │能與官姜│        │              │        │      │            │訴字第│
│    │      │    │利妘認識│        │              │        │      │            │828 號│
│    │      │    │後，佯稱│        │              │        │      │            │      │
│    │      │    │在香港作│        │              │        │      │            │      │
│    │      │    │六合彩業│        │              │        │      │            │      │
│    │      │    │務，因年│        │              │        │      │            │      │
│    │      │    │終需業績│        │              │        │      │            │      │
│    │      │    │，事後再│        │              │        │      │            │      │
│    │      │    │匯還所有│        │              │        │      │            │      │
│    │      │    │款項云云│        │              │        │      │            │      │
│    │      │    │，致官姜│        │              │        │      │            │      │
│    │      │    │利妘陷於│        │              │        │      │            │      │
│    │      │    │錯誤，而│        │              │        │      │            │      │
│    │      │    │依指示匯│        │              │        │      │            │      │
│    │      │    │款。    │        │              │        │      │            │      │
├──┼───┼──┼────┼────┼───────┼────┼───┼──────┼───┤
│ 24 │未○○│96年│該詐欺集│96年1月1│台東區中小企業│2000元  │      │1.被害人李仁│高雄地│
│    │      │1月 │團某不詳│9日     │銀行          │        │      │  容警詢時之│檢97年│
│    │      │19日│成員透過│        │戶名：蔣慧妹  │        │      │  指述。    │度偵字│
│    │      │    │網路與李│        │帳號：        │        │      │2.京城銀行匯│第7027│
│    │      │    │仁容認識│        │0000000000000 │        │      │  款委託書1 │號、本│
│    │      │    │後，佯稱│        │              │        │      │  紙。      │院97年│
│    │      │    │：係台灣│        │              │        │      │            │度訴字│
│    │      │    │人，在大│        │              │        │      │            │第828 │
│    │      │    │陸皮包遭│        │              │        │      │            │號    │
│    │      │    │竊，沒錢│        │              │        │      │            │      │
│    │      │    │買機票返│        │              │        │      │            │      │
│    │      │    │台云云，│        │              │        │      │            │      │
│    │      │    │致未○○│        │              │        │      │            │      │
│    │      │    │陷於錯誤│        │              │        │      │            │      │
│    │      │    │而依指示│        │              │        │      │            │      │
│    │      │    │匯款。  │        │              │        │      │            │      │
├──┼───┼──┼────┼────┼───────┼────┼───┼──────┼───┤
│ 25 │甲丑○│96年│假冒檢察│96年1月2│大寮中庄郵局  │765000元│      │1.告訴人陳鈺│      │
│    │      │1月 │官以積欠│4日     │戶名：卓裕文  │        │      │  甯警詢時之│      │
│    │      │24日│電話費未│        │帳號：        │        │      │  指述。    │      │
│    │      │    │繳須凍結│        │00000000000000│        │      │2.被告陳怡伶│      │
│    │      │    │帳戶云云│        │              │        │      │  警詢時之供│      │
│    │      │    │，指示黃│        │              │        │      │  述        │      │
│    │      │    │秀暖匯款│        │              │        │      │3.被告黃振瑋│      │
│    │      │    │        │        │              │        │      │  警詢時供述│      │
│    │      │    │        │        │              │        │      │4.被告卓裕文│      │
│    │      │    │        │        │              │        │      │  警詢時及偵│      │
│    │      │    │        │        │              │        │      │  查中的供述│      │
│    │      │    │        │        │              │        │      │5.台灣郵政股│      │
│    │      │    │        │        │              │        │      │  份有限公司│      │
│    │      │    │        │        │              │        │      │  卓裕文開戶│      │
│    │      │    │        │        │              │        │      │  基本資料、│      │
│    │      │    │        │        │              │        │      │  以局號帳號│      │
│    │      │    │        │        │              │        │      │  查詢客戶存│      │
│    │      │    │        │        │              │        │      │  簿資料、客│      │
│    │      │    │        │        │              │        │      │  戶歷史明細│      │
│    │      │    │        │        │              │        │      │  表各1份。 │      │
│    │      │    │        │        │              │        │      │6.行動電話門│      │
│    │      │    │        │        │              │        │      │號0000000000│      │
│    │      │    │        │        │              │        │      │監聽譯文。  │      │
│    │      │    │        │        │              │        │      │7.96.01.26澄│      │
│    │      │    │        │        │              │        │      │  清湖郵局監│      │
│    │      │    │        │        │              │        │      │  視錄影帶翻│      │
│    │      │    │        │        │              │        │      │  拍畫面1張 │      │
├──┼───┼──┼────┼────┼───────┼────┼───┼──────┼───┤
│ 26 │ｐ○○│96年│假冒監理│96年1月2│大寮中庄郵局  │19000元 │陳怡伶│1.被害人郭育│      │
│    │      │1月 │站人員，│4日     │戶名：卓裕文  │34000元 │黃士豪│  秀警詢時之│      │
│    │      │24日│以須匯款│        │帳號：        │共計    │甲ｆ○│  指述。    │      │
│    │      │    │繳交罰款│        │00000000000000│53000元 │卓裕文│2.被告陳怡伶│      │
│    │      │    │否則移送│        │              │        │      │  警詢時及偵│      │
│    │      │    │法辦云云│        │              │        │      │  查中的供述│      │
│    │      │    │，致郭育│        │              │        │      │3.被告卓裕文│      │
│    │      │    │秀陷於錯│        │              │        │      │  警詢時及偵│      │
│    │      │    │誤，依指│        │              │        │      │  查中的供述│      │
│    │      │    │示匯款。│        │              │        │      │4.郵政國內匯│      │
│    │      │    │        │        │              │        │      │  款執據2紙 │      │
│    │      │    │        │        │              │        │      │5.台灣郵政股│      │
│    │      │    │        │        │              │        │      │  份有限公司│      │
│    │      │    │        │        │              │        │      │  卓裕文開戶│      │
│    │      │    │        │        │              │        │      │  基本資料、│      │
│    │      │    │        │        │              │        │      │  以局號帳號│      │
│    │      │    │        │        │              │        │      │  查詢客戶存│      │
│    │      │    │        │        │              │        │      │  簿資料、客│      │
│    │      │    │        │        │              │        │      │  戶歷史明細│      │
│    │      │    │        │        │              │        │      │  表各1份。 │      │
│    │      │    │        │        │              │        │      │6.被告陳怡伶│      │
│    │      │    │        │        │              │        │      │  、甲ｆ○持│      │
│    │      │    │        │        │              │        │      │  左列卓裕文│      │
│    │      │    │        │        │              │        │      │  帳戶金融卡│      │
│    │      │    │        │        │              │        │      │  提領贓款照│      │
│    │      │    │        │        │              │        │      │  片3張。   │      │
├──┼───┼──┼────┼────┼───────┼────┼───┼──────┼───┤
│ 27 │Ｆ○○│96年│假冒台北│96年1月2│二崙油車郵局  │56500元 │      │1.被害人林美│      │
│    │      │1月 │刑警指稱│4日     │戶名：楊婉婷  │        │      │  月警詢時之│      │
│    │      │24日│其涉及詐│        │帳號：        │        │      │  指述。    │      │
│    │      │    │欺案件，│        │00000000000000│        │      │2.郵政國內匯│      │
│    │      │    │須將存款│        │              │        │      │  款執據1紙 │      │
│    │      │    │轉帳至安│        │              │        │      │3.台灣郵政股│      │
│    │      │    │全帳戶云│        │              │        │      │  份有限公司│      │
│    │      │    │云，致林│        │              │        │      │  楊婉婷開戶│      │
│    │      │    │美月陷於│        │              │        │      │  基本資料、│      │
│    │      │    │錯誤，依│        │              │        │      │  以局號帳號│      │
│    │      │    │指示匯款│        │              │        │      │  查詢客戶存│      │
│    │      │    │。      │        │              │        │      │  簿資料、客│      │
│    │      │    │        │        │              │        │      │  戶歷史明細│      │
│    │      │    │        │        │              │        │      │  表各1份。 │      │
│    │      │    │        │        │              │        │      │4.以ATM試卡 │      │
│    │      │    │        │        │              │        │      │  照片2張   │      │
├──┼───┼──┼────┼────┼───────┼────┼───┼──────┼───┤
│ 28 │甲申○│96年│假冒中華│96年1月2│(1)日盛銀行八德│(1)      │      │1.被害人黃秀│      │
│    │      │1月 │電信向黃│6日     │  分行        │240000元│      │  暖警詢時之│      │
│    │      │26日│秀暖催繳│        │戶名：王秋香  │        │      │  指述。    │      │
│    │      │    │電話費後│        │帳號：        │(2)      │      │2.被告陳怡伶│      │
│    │      │    │，轉給佯│        │00000000000000│204180元│      │  偵查中供述│      │
│    │      │    │稱警方之│        │              │        │      │3.偽造之台灣│      │
│    │      │    │人員，以│        │(2)彰化銀行建興│共計    │      │  台北地檢署│      │
│    │      │    │涉及刑案│        │  分行        │444180元│      │  公文強制凍│      │
│    │      │    │須凍結名│        │戶名：李國展  │        │      │  結執行令1 │      │
│    │      │    │下財產為│        │帳號：        │        │      │  紙。      │      │
│    │      │    │由，指示│        │00000000000000│        │      │            │      │
│    │      │    │甲申○匯│        │              │        │      │            │      │
│    │      │    │款。    │        │              │        │      │            │      │
├──┼───┼──┼────┼────┼───────┼────┼───┼──────┼───┤
│ 29 │辛○○│96年│假借網路│96年1月3│(1)新竹商銀會稽│(1)3000元│      │1.告訴人朱寶│      │
│    │      │1月 │購物標得│1日     │  分行        │        │      │  章警詢時之│      │
│    │      │31日│商品，要│        │戶名：簡瑞益  │(2)      │      │  指訴。    │      │
│    │      │    │求辛○○│        │帳號：        │19983元 │      │2.新竹國際商│      │
│    │      │    │匯款，致│        │00000000000   │        │      │  業銀行交易│      │
│    │      │    │辛○○陷│        │              │共計    │      │  明細表1紙 │      │
│    │      │    │於錯誤，│        │(2)台灣中小企銀│22983元 │      │3.新竹商銀會│      │
│    │      │    │而依指示│        │基隆分行      │        │      │  稽分行簡瑞│      │
│    │      │    │匯款。  │        │戶名：曹益彰  │        │      │  益存款相關│      │
│    │      │    │        │        │帳號：        │        │      │  業務申請書│      │
│    │      │    │        │        │00000000000   │        │      │  、印鑑卡、│      │
│    │      │    │        │        │              │        │      │  活期性存款│      │
│    │      │    │        │        │              │        │      │  結清帳戶明│      │
│    │      │    │        │        │              │        │      │  細表各1份 │      │
├──┼───┼──┼────┼────┼───────┼────┼───┼──────┼───┤
│ 30 │蕭俊鉉│96年│佯稱欲對│(1)96年1 │(1)新竹商銀會稽│(1)1000元│      │1.被害人蕭俊│      │
│    │      │1月 │其不利云│  月31日│  分行        │24000元 │      │  鉉警詢時之│      │
│    │      │31日│云，致蕭│(2)96年2 │戶名：簡瑞益  │        │      │  指述。    │      │
│    │      │    │俊鉉陷於│  月1日 │帳號：        │(2)      │      │2.新竹國際商│      │
│    │      │    │錯誤，而│(3)96年2 │00000000000   │11000元 │      │  業銀行交易│      │
│    │      │    │依其指示│  月2日 │              │7000元  │      │  明細表5紙 │      │
│    │      │    │匯款。  │        │(2)新竹商銀瑞豐│        │      │3.新竹商銀會│      │
│    │      │    │        │        │  分行        │(3)      │      │  稽分行簡瑞│      │
│    │      │    │        │        │戶名：張德俊  │25000元 │      │  益存款相關│      │
│    │      │    │        │        │帳號：        │共計    │      │  業務申請書│      │
│    │      │    │        │        │00000000000   │68000元 │      │  、印鑑卡、│      │
│    │      │    │        │        │              │        │      │  活期性存款│      │
│    │      │    │        │        │              │        │      │  結清帳戶明│      │
│    │      │    │        │        │              │        │      │  細表各1份 │      │
├──┼───┼──┼────┼────┼───────┼────┼───┼──────┼───┤
│ 31 │ｇ○○│96年│該詐欺集│96年1月9│台東區中小企業│2000元  │      │1.被害人張焜│高雄地│
│    │      │1月 │團某不詳│日      │銀行          │        │      │  賓警詢時之│檢97年│
│    │      │間某│成員透過│        │戶名：蔣慧妹  │        │      │  指述。    │度偵字│
│    │      │日  │網路交友│        │帳號：        │        │      │2.台灣郵政股│第7027│
│    │      │    │與ｇ○○│        │0000000000000 │        │      │  份有限公司│號、本│
│    │      │    │認識後，│        │              │        │      │  儲匯處函覆│院97年│
│    │      │    │佯稱在大│        │              │        │      │  之被害人張│度訴字│
│    │      │    │陸被搶缺│        │              │        │      │  焜賓之開戶│第828 │
│    │      │    │錢返台云│        │              │        │      │  基本資料、│號    │
│    │      │    │云，致張│        │              │        │      │  客戶歷史交│      │
│    │      │    │焜賓陷於│        │              │        │      │  易明細表各│      │
│    │      │    │錯誤而依│        │              │        │      │  1份。     │      │
│    │      │    │指示匯款│        │              │        │      │            │      │
├──┼───┼──┼────┼────┼───────┼────┼───┼──────┼───┤
│ 32 │ｒ○○│不詳│該詐欺集│96年1月 │台東區中小企業│2000元  │      │1.被害人陳方│高雄地│
│    │      │    │團某不詳│3.4.10日│銀行          │2000元  │      │  方警詢時之│檢97年│
│    │      │    │成員透過│        │戶名：蔣慧妹  │2000元  │      │  指述。    │度偵字│
│    │      │    │網路交友│        │帳號：        │共計6000│      │2.華南商業銀│第7027│
│    │      │    │與ｒ○○│        │0000000000000 │元      │      │  行龍潭分行│號、本│
│    │      │    │認識後，│        │              │        │      │  函覆之被害│院97年│
│    │      │    │佯稱：缺│        │              │        │      │  人ｒ○○之│度訴字│
│    │      │    │錢度日云│        │              │        │      │  客戶基本資│第828 │
│    │      │    │云，致陳│        │              │        │      │  料、存款往│號    │
│    │      │    │方方陷於│        │              │        │      │  來明細表等│      │
│    │      │    │錯誤，而│        │              │        │      │  各1份。   │      │
│    │      │    │依指示匯│        │              │        │      │            │      │
│    │      │    │款。    │        │              │        │      │            │      │
├──┼───┼──┼────┼────┼───────┼────┼───┼──────┼───┤
│ 33 │午○○│96年│該詐欺集│96年1月 │台東區中小企業│  3000元│      │1.被害人呂玉│高雄地│
│    │      │1月 │團某不詳│4日     │銀行          │        │      │  如警詢時之│檢97年│
│    │      │間某│成員透過├────┤戶名：蔣慧妹  ├────┤      │  指述。    │度偵字│
│    │      │日  │網路交友│96年1月 │帳號：        │  2000元│      │2.大里市農會│第7027│
│    │      │    │與午○○│10日    │0000000000000 │        │      │  函覆之被害│號、本│
│    │      │    │認識後，├────┤              ├────┤      │  人午○○之│院97年│
│    │      │    │佯稱：缺│96年1月 │              │  2000元│      │  開戶基本資│度訴字│
│    │      │    │錢度日云│11日    │              │        │      │  料、活期儲│第828 │
│    │      │    │云，致呂│        │              │        │      │  蓄存款印鑑│號    │
│    │      │    │玉如陷於│        │              │共計    │      │  卡、存摺類│      │
│    │      │    │錯誤，而│        │              │7000元  │      │  帳號交易明│      │
│    │      │    │依指示匯│        │              │        │      │  細表等各1 │      │
│    │      │    │        │        │              │        │      │  份。      │      │
├──┼───┼──┼────┼────┼───────┼────┼───┼──────┼───┤
│ 34 │甲ｂ○│96年│假冒台北│96年2月2│彰化銀行建興分│150000元│陳怡伶│1.被害人盧信│      │
│    │      │2月2│地檢陳瑞│日      │行            │330000元│黃士豪│  義警詢時之│      │
│    │      │日  │仁檢察官│        │戶名：李國展  │共計    │黃振瑋│  指述。    │      │
│    │      │    │指稱其涉│轉出    │帳號：        │480000元│卓裕文│2.被告陳怡伶│      │
│    │      │    │及詐欺案│(1)96年2 │000000000000  │        │甲ｆ○│  偵查中之自│      │
│    │      │    │件，須將│  月5日 │              │轉出金額│甲Ｓ○│  白。      │      │
│    │      │    │存款提出│(2)96年2 │              │(1)20萬元│      │3.被告黃振瑋│      │
│    │      │    │轉匯，否│  月2日 │              │        │      │  警詢時及偵│      │
│    │      │    │則將凍結│(3)同    │              │(2)11萬元│      │  查中之自白│      │
│    │      │    │帳戶，致│        │              │        │      │4.被告卓裕文│      │
│    │      │    │甲ｂ○陷│        │              │(3)10萬元│      │  警詢及偵查│      │
│    │      │    │於錯誤，│        │              │        │      │  中之自白  │      │
│    │      │    │而依指示│        │              │        │      │5.彰化商銀建│      │
│    │      │    │匯款。  │        │              │        │      │  興分行李國│      │
│    │      │    │        │        │              │        │      │  展之客戶基│      │
│    │      │    │        │        │              │        │      │  本資料、存│      │
│    │      │    │        │        │              │        │      │  摺存款交易│      │
│    │      │    │        │        │              │        │      │  明細查詢資│      │
│    │      │    │        │        │              │        │      │  料等各1份 │      │
│    │      │    │        │        │              │        │      │6.合作金庫銀│      │
│    │      │    │        │        │              │        │      │  行鳳松分行│      │
│    │      │    │        │        │              │        │      │  卓裕文之開│      │
│    │      │    │        │        │              │        │      │  戶基本資料│      │
│    │      │    │        │        │              │        │      │  、交易明細│      │
│    │      │    │        │        │              │        │      │  表等各1份 │      │
│    │      │    │        │        │              │        │      │7.台灣新光銀│      │
│    │      │    │        │        │              │        │      │  行七賢分行│      │
│    │      │    │        │        │              │        │      │  黃振偉之客│      │
│    │      │    │        │        │              │        │      │  戶基本資料│      │
│    │      │    │        │        │              │        │      │  、存款帳戶│      │
│    │      │    │        │        │              │        │      │  存提交易明│      │
│    │      │    │        │        │              │        │      │  細查詢資料│      │
│    │      │    │        │        │              │        │      │  等各1份。 │      │
│    │      │    │        │        │              │        │      │8.兆豐國際商│      │
│    │      │    │        │        │              │        │      │  業銀行花蓮│      │
│    │      │    │        │        │              │        │      │  分行陳偉文│      │
│    │      │    │        │        │              │        │      │  之中國國際│      │
│    │      │    │        │        │              │        │      │  商業銀行花│      │
│    │      │    │        │        │              │        │      │  蓮分行印鑑│      │
│    │      │    │        │        │              │        │      │  卡、客戶歷│      │
│    │      │    │        │        │              │        │      │  史檔交易明│      │
│    │      │    │        │        │              │        │      │  細查詢表等│      │
│    │      │    │        │        │              │        │      │  各1份。   │      │
│    │      │    │        │        │              │        │      │9.新田郵局李│      │
│    │      │    │        │        │              │        │      │  國展之開戶│      │
│    │      │    │        │        │              │        │      │  基本資料、│      │
│    │      │    │        │        │              │        │      │  客戶歷史交│      │
│    │      │    │        │        │              │        │      │  易清單各1 │      │
│    │      │    │        │        │              │        │      │  份。      │      │
├──┼───┼──┼────┼────┼───────┼────┼───┼──────┼───┤
│ 35 │甲丙○│96年│網路交友│(1)96年2 │(1)玉山銀行    │(1)102元 │      │1.被害人陳彥│      │
│    │      │2月2│相約援交│  月2日 │帳號：        │ 23456元│      │  凱警詢時之│      │
│    │      │日  │被要求以│(2)96年2 │00000000000000│        │      │  指述。    │      │
│    │      │    │ATM轉帳 │  月24日│(2)台灣郵政公司│(2)      │      │2.台新銀行交│      │
│    │      │    │確認身份│(3)96年2 │帳號：        │10000元 │      │  易明細表2 │      │
│    │      │    │，遂依指│  月26日│00000000000000│        │      │  紙。      │      │
│    │      │    │示操作匯│(4)96年3 │(3)合作金庫    │(3)      │      │3.中華郵政公│      │
│    │      │    │出款項。│ 月7.9日│帳號：        │10000元 │      │  司自動櫃員│      │
│    │      │    │        │(5)96年3 │00000000000   │        │      │  機交易明細│      │
│    │      │    │        │  月10日│(4)彰化府前郵局│(4)      │      │  表3紙。   │      │
│    │      │    │        │(6)96年3 │戶名：游建成  │25000元 │      │4.合作金庫銀│      │
│    │      │    │        │  月12日│帳號：        │7000元  │      │  行自動櫃員│      │
│    │      │    │        │(7)96年3 │00000000000000│        │      │  機交易明細│      │
│    │      │    │        │  月18日│(5)合作金庫南豐│(5)      │      │  表1紙。   │      │
│    │      │    │        │        │分行          │16000元 │      │5.華南商業銀│      │
│    │      │    │        │        │戶名：蔡健成  │        │      │  行自動存款│      │
│    │      │    │        │        │帳號：        │(6)      │      │  提款機交易│      │
│    │      │    │        │        │0000000000000 │31000元 │      │  明細表1紙 │      │
│    │      │    │        │        │(6)第一銀行    │        │      │6.中國信託交│      │
│    │      │    │        │        │帳號：        │(7)      │      │  易明細表1 │      │
│    │      │    │        │        │00000000000   │14983元 │      │  紙。      │      │
│    │      │    │        │        │(7)台南中小企銀│        │      │7.第一銀行交│      │
│    │      │    │        │        │帳號：        │共計    │      │  易明細表1 │      │
│    │      │    │        │        │000000000000  │137541元│      │  紙。      │      │
│    │      │    │        │        │              │        │      │8.台灣郵政公│      │
│    │      │    │        │        │              │        │      │  司游建成之│      │
│    │      │    │        │        │              │        │      │  開戶基本資│      │
│    │      │    │        │        │              │        │      │  料、客戶歷│      │
│    │      │    │        │        │              │        │      │  史交易清單│      │
│    │      │    │        │        │              │        │      │  各1份。   │      │
├──┼───┼──┼────┼────┼───────┼────┼───┼──────┼───┤
│ 36 │己○○│96年│以網路購│96年2月2│復華銀行斗信分│10600元 │      │1.被害人王寶│      │
│    │      │2月2│物得標商│日      │行            │        │      │  琪警詢時之│      │
│    │      │日  │品為由，│        │戶名：沈志清  │        │      │  指述。    │      │
│    │      │    │致己○○│        │帳號：        │        │      │2.上海商銀自│      │
│    │      │    │陷於錯誤│        │0000000000000 │        │      │  動櫃員機交│      │
│    │      │    │而匯款。│        │              │        │      │  易明細表1 │      │
│    │      │    │        │        │              │        │      │  紙。      │      │
│    │      │    │        │        │              │        │      │3.YAHOO！奇 │      │
│    │      │    │        │        │              │        │      │  摩拍賣網站│      │
│    │      │    │        │        │              │        │      │  列印資料1 │      │
│    │      │    │        │        │              │        │      │  份。      │      │
│    │      │    │        │        │              │        │      │4.被害人王寶│      │
│    │      │    │        │        │              │        │      │  琪YAHOO！ │      │
│    │      │    │        │        │              │        │      │  奇摩電子信│      │
│    │      │    │        │        │              │        │      │  箱列印資料│      │
│    │      │    │        │        │              │        │      │  1份。     │      │
│    │      │    │        │        │              │        │      │5.復華銀行斗│      │
│    │      │    │        │        │              │        │      │  信銀行沈志│      │
│    │      │    │        │        │              │        │      │  清之顧客資│      │
│    │      │    │        │        │              │        │      │  料表、存摺│      │
│    │      │    │        │        │              │        │      │  交易往來明│      │
│    │      │    │        │        │              │        │      │  細表各1份 │      │
├──┼───┼──┼────┼────┼───────┼────┼───┼──────┼───┤
│ 37 │Ｕ○○│96年│以網路購│96年2月5│復華銀行斗信分│15000元 │      │1.告訴人范紀│      │
│    │      │2月4│物得標商│日      │行            │        │      │  鴻琪警詢時│      │
│    │      │日  │品為由，│        │戶名：沈志清  │        │      │  之指述。  │      │
│    │      │    │致Ｕ○○│        │帳號：        │        │      │2.中華郵政公│      │
│    │      │    │陷於錯誤│        │0000000000000 │        │      │  司自動櫃員│      │
│    │      │    │而匯款。│        │              │        │      │  機交易明細│      │
│    │      │    │        │        │              │        │      │  表1紙。   │      │
│    │      │    │        │        │              │        │      │3.復華銀行斗│      │
│    │      │    │        │        │              │        │      │  信銀行沈志│      │
│    │      │    │        │        │              │        │      │  清之顧客資│      │
│    │      │    │        │        │              │        │      │  料表、存摺│      │
│    │      │    │        │        │              │        │      │  交易往來明│      │
│    │      │    │        │        │              │        │      │  細表各1份 │      │
├──┼───┼──┼────┼────┼───────┼────┼───┼──────┼───┤
│ 38 │酉○○│96年│以網路購│96年2月5│復華銀行斗信分│10500元 │      │1.被害人李佳│      │
│    │      │2月4│物得標商│日      │行            │        │      │  怡警詢時之│      │
│    │      │日  │品為由，│        │戶名：沈志清  │        │      │  指述。    │      │
│    │      │    │致酉○○│        │帳號：        │        │      │2.郵政跨行匯│      │
│    │      │    │陷於錯誤│        │0000000000000 │        │      │  款申請書1 │      │
│    │      │    │而匯款。│        │              │        │      │  紙。      │      │
│    │      │    │        │        │              │        │      │3.復華銀行斗│      │
│    │      │    │        │        │              │        │      │  信銀行沈志│      │
│    │      │    │        │        │              │        │      │  清之顧客資│      │
│    │      │    │        │        │              │        │      │  料表、存摺│      │
│    │      │    │        │        │              │        │      │  交易往來明│      │
│    │      │    │        │        │              │        │      │  細表各1份 │      │
├──┼───┼──┼────┼────┼───────┼────┼───┼──────┼───┤
│ 39 │甲ｈ○│96年│以網路購│96年2月5│復華銀行斗信分│11120元 │      │1.告訴人謝宏│      │
│    │      │2月5│物得標商│日      │行            │        │      │  斌警詢時之│      │
│    │      │日  │品為由，│        │戶名：沈志清  │        │      │  指述。    │      │
│    │      │    │致甲ｈ○│        │帳號：        │        │      │2.復華銀行斗│      │
│    │      │    │陷於錯誤│        │0000000000000 │        │      │  信銀行沈志│      │
│    │      │    │而匯款。│        │              │        │      │  清之顧客資│      │
│    │      │    │        │        │              │        │      │  料表、存摺│      │
│    │      │    │        │        │              │        │      │  交易往來明│      │
│    │      │    │        │        │              │        │      │  細表各1份 │      │
├──┼───┼──┼────┼────┼───────┼────┼───┼──────┼───┤
│ 40 │甲甲○│96年│以網路購│96年2月5│復華銀行斗信分│10500元 │      │1.被害人陳冠│      │
│    │      │2月5│物得標商│日      │行            │        │      │  程警詢時之│      │
│    │      │日  │品為由，│        │戶名：沈志清  │        │      │  指述。    │      │
│    │      │    │致甲甲○│        │帳號：        │        │      │2.復華銀行斗│      │
│    │      │    │陷於錯誤│        │0000000000000 │        │      │  信銀行沈志│      │
│    │      │    │而匯款。│        │              │        │      │  清之顧客資│      │
│    │      │    │        │        │              │        │      │  料表、存摺│      │
│    │      │    │        │        │              │        │      │  交易往來明│      │
│    │      │    │        │        │              │        │      │  細表各1份 │      │
├──┼───┼──┼────┼────┼───────┼────┼───┼──────┼───┤
│ 41 │甲午○│96年│以網路購│96年2月6│復華銀行斗信分│10500元 │      │1.被害人陳冠│      │
│    │      │2月5│物得標商│日      │行            │        │      │  程警詢時之│      │
│    │      │日  │品為由，│        │戶名：沈志清  │        │      │  指述。    │      │
│    │      │    │致甲午○│        │帳號：        │        │      │2.YAHOO！奇 │      │
│    │      │    │陷於錯誤│        │0000000000000 │        │      │  摩拍賣網站│      │
│    │      │    │而匯款。│        │              │        │      │  列印資料1 │      │
│    │      │    │        │        │              │        │      │  份。      │      │
│    │      │    │        │        │              │        │      │3.國泰世華銀│      │
│    │      │    │        │        │              │        │      │  行交易明細│      │
│    │      │    │        │        │              │        │      │  表1紙。   │      │
│    │      │    │        │        │              │        │      │4.復華銀行斗│      │
│    │      │    │        │        │              │        │      │  信銀行沈志│      │
│    │      │    │        │        │              │        │      │  清之顧客資│      │
│    │      │    │        │        │              │        │      │  料表、存摺│      │
│    │      │    │        │        │              │        │      │  交易往來明│      │
│    │      │    │        │        │              │        │      │  細表各1份 │      │
├──┼───┼──┼────┼────┼───────┼────┼───┼──────┼───┤
│ 42 │甲ｉ○│96年│以網路購│96年2月6│復華銀行斗信分│15000元 │      │1.被害人謝宜│      │
│    │      │2月6│物得標商│日      │行            │        │      │  倫程警詢時│      │
│    │      │日  │品為由，│        │戶名：沈志清  │        │      │  之指述。  │      │
│    │      │    │致甲ｉ○│        │帳號：        │        │      │2.復華銀行斗│      │
│    │      │    │陷於錯誤│        │0000000000000 │        │      │  信銀行沈志│      │
│    │      │    │而匯款。│        │              │        │      │  清之顧客資│      │
│    │      │    │        │        │              │        │      │  料表、存摺│      │
│    │      │    │        │        │              │        │      │  交易往來明│      │
│    │      │    │        │        │              │        │      │  細表各1份 │      │
├──┼───┼──┼────┼────┼───────┼────┼───┼──────┼───┤
│ 43 │鄭崇蘶│96年│網路交友│96年2月6│(1)第一銀行    │(1)3000元│      │1.被害人鄭崇│      │
│    │      │2月6│相約援交│日      │戶名：張榮輝  │3000元  │      │  蘶程警詢時│      │
│    │      │日  │被要求以│        │帳號：        │        │      │  之指述。  │      │
│    │      │    │ATM轉帳 │        │000000000000  │(2)      │      │2.第一銀行交│      │
│    │      │    │確認身份│        │              │20000元 │      │  易明細表2 │      │
│    │      │    │，遂依指│        │(2)中國信託東高│20000元 │      │  紙。      │      │
│    │      │    │示操作匯│        │雄分行        │共計    │      │3.中國信託客│      │
│    │      │    │出款項。│        │戶名：黃榮福  │46000元 │      │  戶交易明細│      │
│    │      │    │        │        │帳號：        │        │      │  表2紙。   │      │
│    │      │    │        │        │000000000000  │        │      │4.中國信託銀│      │
│    │      │    │        │        │              │        │      │  行黃榮福之│      │
│    │      │    │        │        │              │        │      │  客戶開戶資│      │
│    │      │    │        │        │              │        │      │  料表、開戶│      │
│    │      │    │        │        │              │        │      │  作業檢核表│      │
│    │      │    │        │        │              │        │      │  、印鑑卡、│      │
│    │      │    │        │        │              │        │      │  帳戶歷史交│      │
│    │      │    │        │        │              │        │      │  易查詢表等│      │
│    │      │    │        │        │              │        │      │  各1份。   │      │
├──┼───┼──┼────┼────┼───────┼────┼───┼──────┼───┤
│ 44 │ｏ○○│96年│以參加會│96年2月6│中國信託東高雄│45000元 │      │1.被害人許嶽│      │
│    │      │2月6│員，爾後│日      │分行          │        │      │  忠程警詢時│      │
│    │      │日  │提供色情│        │戶名：黃榮福  │        │      │  之指述。  │      │
│    │      │    │服務為由│        │帳號：        │        │      │2.中國信託商│      │
│    │      │    │，致許嶽│        │000000000000  │        │      │  業銀行存入│      │
│    │      │    │忠陷於錯│        │              │        │      │  憑證1紙。 │      │
│    │      │    │誤而依指│        │              │        │      │3.中國信託銀│      │
│    │      │    │示匯款。│        │              │        │      │  行黃榮福之│      │
│    │      │    │        │        │              │        │      │  客戶開戶資│      │
│    │      │    │        │        │              │        │      │  料表、開戶│      │
│    │      │    │        │        │              │        │      │  作業檢核表│      │
│    │      │    │        │        │              │        │      │  、印鑑卡、│      │
│    │      │    │        │        │              │        │      │  帳戶歷史交│      │
│    │      │    │        │        │              │        │      │  易查詢表等│      │
│    │      │    │        │        │              │        │      │  各1份。   │      │
├──┼───┼──┼────┼────┼───────┼────┼───┼──────┼───┤
│ 45 │甲Ｆ○│96年│以投資香│96年2月8│彰化銀行雙園分│10000元 │陳怡伶│1.被害人楊馥│      │
│    │      │2月8│港彩券會│日      │行            │        │ｑ○○│  瑄警詢時之│      │
│    │      │日  │中獎，致│        │戶名：邱玉蓮  │        │      │  指述。    │      │
│    │      │    │甲Ｆ○陷│        │帳號：        │        │      │2.被告陳怡伶│      │
│    │      │    │於錯誤而│        │0000000000000 │        │      │  本署偵查中│      │
│    │      │    │依指示匯│        │              │        │      │  之供述。  │      │
│    │      │    │款。    │        │              │        │      │3.中國信託商│      │
│    │      │    │        │        │              │        │      │  業銀行交易│      │
│    │      │    │        │        │              │        │      │  明細1紙。 │      │
│    │      │    │        │        │              │        │      │4.彰化銀行雙│      │
│    │      │    │        │        │              │        │      │  園分行邱玉│      │
│    │      │    │        │        │              │        │      │  蓮之顧客資│      │
│    │      │    │        │        │              │        │      │  料卡、業務│      │
│    │      │    │        │        │              │        │      │  往來申請書│      │
│    │      │    │        │        │              │        │      │  、印鑑卡暨│      │
│    │      │    │        │        │              │        │      │  客戶資料卡│      │
│    │      │    │        │        │              │        │      │  等各1份。 │      │
├──┼───┼──┼────┼────┼───────┼────┼───┼──────┼───┤
│ 46 │甲Ｌ○│96年│網路交友│(1)96年2 │(1)中國信託八德│(1)      │      │1.告訴人詹佳│      │
│    │      │2月 │相約援交│  月10日│  分行        │30000元 │      │  富警詢時之│      │
│    │      │10日│被要求以│(2)96年2 │戶名：陳泰辰  │30000元 │      │   指述。   │      │
│    │      │    │ATM轉帳 │  月13日│帳號：        │24000元 │      │2.中國信託客│      │
│    │      │    │支付保證│(3)96年3 │000000000000  │        │      │  戶交易明細│      │
│    │      │    │金，而依│  月16日│(2)基隆二信    │(2)      │      │  表3紙。   │      │
│    │      │    │指示匯出│        │戶名：陳國維  │99988元 │      │3.存摺影本2 │      │
│    │      │    │款項。  │        │帳號：        │        │      │  紙。      │      │
│    │      │    │        │        │000000000000  │(3)7000元│      │4.華南銀行斗│      │
│    │      │    │        │        │(3)華南銀行斗六│19966元 │      │  六分行傅國│      │
│    │      │    │        │        │  分行        │        │      │  韡之存款往│      │
│    │      │    │        │        │戶名：傅國韡  │共計    │      │  來明細表、│      │
│    │      │    │        │        │帳號：        │210954元│      │  開戶基本資│      │
│    │      │    │        │        │0000000000000 │        │      │  料卡各1份 │      │
│    │      │    │        │        │              │        │      │5.中國信託銀│      │
│    │      │    │        │        │              │        │      │  行陳泰辰之│      │
│    │      │    │        │        │              │        │      │  客戶基本資│      │
│    │      │    │        │        │              │        │      │  料表、交易│      │
│    │      │    │        │        │              │        │      │  明細各1份 │      │
│    │      │    │        │        │              │        │      │6.有限責任基│      │
│    │      │    │        │        │              │        │      │  隆市第二信│      │
│    │      │    │        │        │              │        │      │  用合作社陳│      │
│    │      │    │        │        │              │        │      │  國維之存摺│      │
│    │      │    │        │        │              │        │      │  存款客戶資│      │
│    │      │    │        │        │              │        │      │  料查詢單、│      │
│    │      │    │        │        │              │        │      │  印鑑卡、客│      │
│    │      │    │        │        │              │        │      │  戶存提明細│      │
│    │      │    │        │        │              │        │      │  表各1份。 │      │
├──┼───┼──┼────┼────┼───────┼────┼───┼──────┼───┤
│ 47 │壬○○│96年│假借網路│96年4月 │合作金庫岡山分│19658元 │      │1.被害人江彥│      │
│    │      │2月 │購物匯款│11日    │行            │        │      │  明警詢時之│      │
│    │      │20日│作業操作│        │戶名：葉育婷  │        │      │  指述。    │      │
│    │      │    │錯誤，要│        │帳號：        │        │      │2.中華郵政公│      │
│    │      │    │求壬○○│        │0000000000000 │        │      │  司自動櫃員│      │
│    │      │    │前往ATM │        │              │        │      │  機儲戶交易│      │
│    │      │    │操作取消│        │              │        │      │  明細表1紙 │      │
│    │      │    │，否則每│        │              │        │      │3.YAHOO！拍 │      │
│    │      │    │月均會扣│        │              │        │      │  賣網站列印│      │
│    │      │    │款云云，│        │              │        │      │  資料1份。 │      │
│    │      │    │致其陷於│        │              │        │      │4.合作金庫岡│      │
│    │      │    │錯誤，依│        │              │        │      │  山分行客戶│      │
│    │      │    │指示操作│        │              │        │      │  當月份交易│      │
│    │      │    │而匯款。│        │              │        │      │  資料查詢單│      │
│    │      │    │        │        │              │        │      │  、印鑑卡各│      │
│    │      │    │        │        │              │        │      │  1份。     │      │
├──┼───┼──┼────┼────┼───────┼────┼───┼──────┼───┤
│ 48 │甲Ｙ○│96年│網路交友│(1)96年3 │(1)國泰世華銀行│(1)      │      │1.被害人蔡慶│      │
│    │      │2月 │相約援交│  月10日│戶名：劉林梅  │16800元 │      │  國警詢時之│      │
│    │      │28日│因小姐逃│(2)96年3 │帳號：        │        │      │  指述。    │      │
│    │      │    │跑被要求│  月14. │000000000000  │(2)2000元│      │2.台新銀行交│      │
│    │      │    │須賠償損│  15日  │              │5000元  │      │  易明細表13│      │
│    │      │    │失，遂依│(3)96年3 │(2)中國信託安和│5000元  │      │  紙。      │      │
│    │      │    │指示操作│  月15日│  分行        │22000元 │      │3.中國信託客│      │
│    │      │    │而匯出款│        │戶名：劉經凡  │11000元 │      │  戶交易明細│      │
│    │      │    │項。    │        │帳號：        │        │      │  表5張。   │      │
│    │      │    │        │        │000000000000  │(3)      │      │4.國泰世華商│      │
│    │      │    │        │        │              │10000元 │      │  銀行存款存│      │
│    │      │    │        │        │              │30000元 │      │  根1紙。   │      │
│    │      │    │        │        │              │30000元 │      │5.中國信託銀│      │
│    │      │    │        │        │              │        │      │  行劉經凡之│      │
│    │      │    │        │        │              │共計    │      │  客戶開戶資│      │
│    │      │    │        │        │              │131800元│      │  料表、各項│      │
│    │      │    │        │        │              │        │      │  轉出入帳號│      │
│    │      │    │        │        │              │        │      │  申請書、印│      │
│    │      │    │        │        │              │        │      │  鑑卡、帳戶│      │
│    │      │    │        │        │              │        │      │  歷史交易明│      │
│    │      │    │        │        │              │        │      │  細等各1份 │      │
├──┼───┼──┼────┼────┼───────┼────┼───┼──────┼───┤
│ 49 │辰○○│96年│網路交友│96年3月8│(1)彰化府前郵局│(1)      │      │1.被害人吳昭│      │
│    │      │3月6│相約援交│日      │戶名：游建成  │29982元 │      │  勳警詢時之│      │
│    │      │日  │被要求以│        │帳號：        │        │      │  指述。    │      │
│    │      │    │ATM轉帳 │        │00000000000000│(2)      │      │2.中國信託銀│      │
│    │      │    │確認身分│        │              │76982元 │      │  行陳泰辰之│      │
│    │      │    │，遂依指│        │              │        │      │  客戶基本資│      │
│    │      │    │示操作而│        │              │共計    │      │  料表、交易│      │
│    │      │    │匯出款項│        │              │106964元│      │  明細各1份 │      │
│    │      │    │        │        │(2)中國信託八德│        │      │3.台灣郵政公│      │
│    │      │    │        │        │  簡易型分行  │        │      │  司游建成之│      │
│    │      │    │        │        │戶名：游建成  │        │      │  開戶基本資│      │
│    │      │    │        │        │帳號：        │        │      │  料、客戶歷│      │
│    │      │    │        │        │000000000000  │        │      │  史交易清單│      │
│    │      │    │        │        │              │        │      │  各1份。   │      │
├──┼───┼──┼────┼────┼───────┼────┼───┼──────┼───┤
│ 50 │子○○│96年│該詐欺集│96年3月7│彰化府前郵局  │29963元 │陳怡伶│1.被害人江慶│高雄地│
│    │      │3月 │團某不詳│日      │戶名：游建成  │        │ｑ○○│  諒警詢時之│檢97年│
│    │      │間某│成員，透│        │帳號：        │        │      │  指述。    │度偵字│
│    │      │日  │過網路交│        │00000000000000│        │      │2.中國信託商│第7027│
│    │      │    │友與江慶├────┼───────┼────┤      │  業銀行股份│號、本│
│    │      │    │諒認識後│96年3月8│第一銀行      │120000元│      │  有限公司函│院97年│
│    │      │    │，相約援│日      │戶名、帳號均不│        │      │  覆被害人江│度訴字│
│    │      │    │交，並要│        │詳            │        │      │  慶諒之開戶│第828 │
│    │      │    │求子○○│        │              │        │      │  基本資料、│號    │
│    │      │    │前往操作│        │              │        │      │  帳戶歷史交│      │
│    │      │    │ATM以確 │        │              │        │      │  易明細等各│      │
│    │      │    │認身分，│        │              │        │      │  1份。     │      │
│    │      │    │致子○○├────┼───────┼────┤      │            │      │
│    │      │    │陷於錯誤│96年3月 │遠東銀行      │  5100元│      │            │      │
│    │      │    │，依指示│14日    │帳號：        │ 95000元│      │            │      │
│    │      │    │操作而匯│        │00000000000000│        │      │            │      │
│    │      │    │出款項；│        ├───────┼────┤      │            │      │
│    │      │    │該詐欺集│        │台灣郵政公司  │  5100元│      │            │      │
│    │      │    │團另一成│        │帳號：        │ 95000元│      │            │      │
│    │      │    │員復以江│        │00000000000000│        │      │            │      │
│    │      │    │慶諒破壞│        ├───────┼────┤      │            │      │
│    │      │    │對方系統│        │台灣郵政公司  │  5100元│      │            │      │
│    │      │    │須另行存│        │帳號：        │ 95000元│      │            │      │
│    │      │    │款至指定│        │00000000000000│        │      │            │      │
│    │      │    │帳號方能├────┼───────┼────┤      │            │      │
│    │      │    │回復系統│96年3月 │遠東銀行      │ 5100元 │      │            │      │
│    │      │    │云云，致│15日    │帳號：        │50000元 │      │            │      │
│    │      │    │子○○再│        │00000000000000│75050元 │      │            │      │
│    │      │    │次陷於錯│        ├───────┼────┤      │            │      │
│    │      │    │誤，依指│        │台灣郵政公司  │ 5100元 │      │            │      │
│    │      │    │示操作而│        │帳號：        │        │      │            │      │
│    │      │    │匯款；該│        │00000000000000│        │      │            │      │
│    │      │    │集團某不│        ├───────┼────┤      │            │      │
│    │      │    │詳成員，│        │台灣郵政公司  │ 1050元 │      │            │      │
│    │      │    │復要求江│        │帳號：        │53119元 │      │            │      │
│    │      │    │慶諒將其│        │00000000000000│        │      │            │      │
│    │      │    │所有中國├────┼───────┼────┤      │            │      │
│    │      │    │信託銀行│96年3月 │遠東銀行      │ 5200元 │      │            │      │
│    │      │    │、新竹商│17日    │帳號：        │60000元 │      │            │      │
│    │      │    │銀、玉山│        │00000000000000│65000元 │      │            │      │
│    │      │    │銀行等帳│        ├───────┼────┤      │            │      │
│    │      │    │戶設定語│        │台灣郵政公司  │  5100元│      │            │      │
│    │      │    │音轉帳，│        │帳號：        │ 95000元│      │            │      │
│    │      │    │並以電話│        │00000000000000│        │      │            │      │
│    │      │    │告知語音├────┼───────┼────┤      │            │      │
│    │      │    │密碼，致│96年3月 │台灣郵政公司  │ 5200元 │      │            │      │
│    │      │    │子○○陷│18日    │帳號：        │95000元 │      │            │      │
│    │      │    │於錯誤，│        │00000000000000│        │      │            │      │
│    │      │    │將語音轉├────┼───────┼────┤      │            │      │
│    │      │    │帳密碼告│96年3月 │第一銀行      │649400元│      │            │      │
│    │      │    │知，致其│27日    │戶名：羅炳文  │        │      │            │      │
│    │      │    │所有玉山│        │帳號：        │        │      │            │      │
│    │      │    │銀行、新│        │00000000000   │        │      │            │      │
│    │      │    │竹商銀帳├────┼───────┼────┤      │            │      │
│    │      │    │戶內之存│96年4月 │台灣郵政公司  │47000元 │      │            │      │
│    │      │    │款遭詐欺│11日    │帳號：        │        │      │            │      │
│    │      │    │集團成員│        │00000000000000│        │      │            │      │
│    │      │    │提領一空├────┼───────┼────┤      │            │      │
│    │      │    │        │96年4月 │台灣郵政公司  │  5100元│      │            │      │
│    │      │    │        │17日    │帳號：        │ 15000元│      │            │      │
│    │      │    │        │        │00000000000000│        │      │            │      │
│    │      │    │        │        │              │        │      │            │      │
│    │      │    │        │        │              │共計    │      │            │      │
│    │      │    │        │        │              │0000000 │      │            │      │
│    │      │    │        │        │              │元      │      │            │      │
│    │      │    │        │        │              │        │      │            │      │
│    │      │    │        │        │              │        │      │            │      │
├──┼───┼──┼────┼────┼───────┼────┼───┼──────┼───┤
│ 51 │宙○○│96年│網路交友│96年3月 │學府路郵局    │20000元 │      │1.被害人周志│      │
│    │      │3月8│與宙○○│16日    │戶名：甲ｐ○  │        │      │  隆警詢時之│      │
│    │      │日  │認識後，│        │帳號：        │        │      │  指述。    │      │
│    │      │    │以缺錢云│        │000000000000  │        │      │2.台灣郵政股│      │
│    │      │    │云，致周│        │              │        │      │  份有限公司│      │
│    │      │    │志隆陷於│        │              │        │      │  甲ｐ○帳戶│      │
│    │      │    │錯誤，而│        │              │        │      │  基本資料、│      │
│    │      │    │依指示匯│        │              │        │      │  客戶交易歷│      │
│    │      │    │款。    │        │              │        │      │  史明細表等│      │
│    │      │    │        │        │              │        │      │  各1份。   │      │
├──┼───┼──┼────┼────┼───────┼────┼───┼──────┼───┤
│ 52 │楊文俊│96年│網路交友│(1)96年3 │(1)學府路郵局  │(1)2000元│陳怡伶│1.被害人楊文│      │
│    │      │3月8│與楊文俊│  月9.12│戶名：甲ｐ○  │8000元  │甲ｐ○│  俊警詢時之│      │
│    │      │日  │認識後，│  .13日 │帳號：        │10000元 │ｑ○○│  指述。    │      │
│    │      │    │以缺錢云│        │000000000000  │        │甲ｆ○│2.楊文俊之郵│      │
│    │      │    │云，致周│(2)96年3 │              │(2)      │      │  政存簿儲金│      │
│    │      │    │志隆陷於│ 月15.20│(2)合作金庫銀行│10000元 │      │  簿影本1份 │      │
│    │      │    │錯誤，而│ 日     │戶名：王美花  │20000元 │      │3.台灣郵政股│      │
│    │      │    │依指示匯│        │帳號：        │共計    │      │  份有限公司│      │
│    │      │    │款。    │        │0000000000000 │50000元 │      │  甲ｐ○帳戶│      │
│    │      │    │        │        │              │        │      │  基本資料、│      │
│    │      │    │        │        │              │        │      │  客戶交易歷│      │
│    │      │    │        │        │              │        │      │  史明細表等│      │
│    │      │    │        │        │              │        │      │  各1份。   │      │
│    │      │    │        │        │              │        │      │4.合作金庫新│      │
│    │      │    │        │        │              │        │      │  竹分行王美│      │
│    │      │    │        │        │              │        │      │  花交易明細│      │
│    │      │    │        │        │              │        │      │  表1份。   │      │
│    │      │    │        │        │              │        │      │5.被告ｑ○○│      │
│    │      │    │        │        │              │        │      │  持左列王美│      │
│    │      │    │        │        │              │        │      │  花帳戶金融│      │
│    │      │    │        │        │              │        │      │  卡提領贓款│      │
│    │      │    │        │        │              │        │      │  照片1張。 │      │
├──┼───┼──┼────┼────┼───────┼────┼───┼──────┼───┤
│ 53 │Ｐ○○│96年│網路交友│(1)96年3 │(1)彰化府前郵局│(1)      │陳怡伶│1.被害人洪于│      │
│    │      │3月8│相約援交│  月9日 │戶名：游建成  │29981元 │張翔華│  鈞警詢時之│      │
│    │      │日  │被要求以│        │帳號：        │        │ｑ○○│  指述。    │      │
│    │      │    │ATM轉帳 │(2)96年3 │00000000000000│(2)      │      │2.第一銀行旗│      │
│    │      │    │確認身分│  月21日│              │162000元│      │  山分行章翔│      │
│    │      │    │，遂依指│        │(2)新竹商銀苗栗│        │      │  華之活期儲│      │
│    │      │    │示操作而│        │  分行        │(3)      │      │  蓄存款印鑑│      │
│    │      │    │匯出款項│        │帳號：        │585354元│      │  卡、網路銀│      │
│    │      │    │        │        │000000000     │        │      │  行業務申請│      │
│    │      │    │        │        │              │共計    │      │  書暨登錄單│      │
│    │      │    │        │        │(3)第一銀行旗  │777335元│      │  、存款明細│      │
│    │      │    │        │        │  山分行      │        │      │  分類帳各1 │      │
│    │      │    │        │        │戶名：章翔華  │        │      │  份。      │      │
│    │      │    │        │        │帳號：        │        │      │3.台灣郵政公│      │
│    │      │    │        │        │00000000000   │        │      │  司游建成之│      │
│    │      │    │        │        │              │        │      │  開戶基本資│      │
│    │      │    │        │        │              │        │      │  料、客戶歷│      │
│    │      │    │        │        │              │        │      │  史交易清單│      │
│    │      │    │        │        │              │        │      │  各1份。   │      │
├──┼───┼──┼────┼────┼───────┼────┼───┼──────┼───┤
│ 54 │甲Ｃ○│96年│假冒檢察│96年3月9│學府路郵局    │180000元│陳怡伶│1.被害人黃燦│      │
│    │      │3月9│官以涉嫌│日      │戶名：甲ｐ○  │        │ｑ○○│  真警詢時之│      │
│    │      │日  │刑案為名│        │帳號：        │        │      │  指述。    │      │
│    │      │    │下財產須│        │000000000000  │        │      │2.被告陳怡伶│      │
│    │      │    │作暫時性│        │              │        │      │  警詢時及本│      │
│    │      │    │保管，指│        │              │        │      │  署偵查中之│      │
│    │      │    │示甲Ｃ○│        │              │        │      │  供述。    │      │
│    │      │    │將名下帳│        │              │        │      │3.被告ｑ○○│      │
│    │      │    │戶內款項│        │              │        │      │  警詢時及本│      │
│    │      │    │領出匯至│        │              │        │      │  署偵查中之│      │
│    │      │    │指定帳戶│        │              │        │      │  供述。    │      │
│    │      │    │內。    │        │              │        │      │4.郵政國內匯│      │
│    │      │    │        │        │              │        │      │  款執據1紙 │      │
│    │      │    │        │        │              │        │      │5.台灣郵政股│      │
│    │      │    │        │        │              │        │      │  份有限公司│      │
│    │      │    │        │        │              │        │      │  甲ｐ○帳戶│      │
│    │      │    │        │        │              │        │      │  基本資料、│      │
│    │      │    │        │        │              │        │      │  客戶交易歷│      │
│    │      │    │        │        │              │        │      │  史明細表等│      │
│    │      │    │        │        │              │        │      │  各1份。   │      │
│    │      │    │        │        │              │        │      │6.被告ｑ○○│      │
│    │      │    │        │        │              │        │      │  持左列羅博│      │
│    │      │    │        │        │              │        │      │  鴻帳戶基本│      │
│    │      │    │        │        │              │        │      │  資料、客戶│      │
│    │      │    │        │        │              │        │      │  交易歷史明│      │
│    │      │    │        │        │              │        │      │  細表等各1 │      │
│    │      │    │        │        │              │        │      │  份。      │      │
│    │      │    │        │        │              │        │      │7.被告陳怡伶│      │
│    │      │    │        │        │              │        │      │  持左列羅博│      │
│    │      │    │        │        │              │        │      │  鴻帳戶金融│      │
│    │      │    │        │        │              │        │      │  卡以ATM提 │      │
│    │      │    │        │        │              │        │      │  款照片1張 │      │
├──┼───┼──┼────┼────┼───────┼────┼───┼──────┼───┤
│ 55 │甲ｌ○│96年│網路交友│96年3月1│(1)第一銀行興嘉│(1)3000元│陳怡伶│1.被害人鞠傳│      │
│    │      │3月 │相約援交│0日     │  分行        │        │甲ｆ○│  隆警詢時之│      │
│    │      │10日│被要求以│        │戶名：朱若蘭  │(2)      │      │  指述。    │      │
│    │      │    │ATM轉帳 │        │帳號：        │96000元 │      │2.第一銀行交│      │
│    │      │    │確認身分│        │00000000000   │        │      │  易明細表4 │      │
│    │      │    │，遂依指│        │              │(3)      │      │  紙。      │      │
│    │      │    │示操作而│        │(2)台北富邦銀行│30000元 │      │3.台北富邦銀│      │
│    │      │    │匯出款項│        │  鼓山分行    │30000元 │      │  行交易明細│      │
│    │      │    │        │        │戶名：馬翊  │29000元 │      │  表1紙。   │      │
│    │      │    │        │        │              │11000元 │      │4.中國信託客│      │
│    │      │    │        │        │(3)中國信託城北│共計    │      │  戶交易明細│      │
│    │      │    │        │        │  分行        │199000元│      │  表4紙。   │      │
│    │      │    │        │        │戶名：黃鈺珊  │        │      │5.新竹國際商│      │
│    │      │    │        │        │帳號：        │        │      │  銀交易明細│      │
│    │      │    │        │        │000000000000  │        │      │  表2紙。   │      │
├──┼───┼──┼────┼────┼───────┼────┼───┼──────┼───┤
│ 56 │甲乙○│96年│網路交友│(1)96年3 │(1)中國信託城北│(1)      │      │1.被害人陳建│      │
│    │      │3月 │相約援交│  月11日│  分行        │30000元 │      │  勳警詢時之│      │
│    │      │10日│被要求以│        │戶名：黃鈺珊  │30000元 │      │  指述。    │      │
│    │      │    │ATM轉帳 │(2)96年3 │帳號：        │30000元 │      │2.中國信託銀│      │
│    │      │    │確認身分│  月12日│000000000000  │8000元  │      │  行黃鈺珊之│      │
│    │      │    │，遂依指│        │              │(2)      │      │  印鑑卡、綜│      │
│    │      │    │示操作而│        │(2)第一銀行興嘉│100000元│      │  合理財帳戶│      │
│    │      │    │匯出款項│        │  分行        │        │      │  開戶暨變更│      │
│    │      │    │        │        │戶名：朱若蘭  │(3)      │      │  申請書、個│      │
│    │      │    │        │        │帳號：        │30000元 │      │  人基本資料│      │
│    │      │    │        │        │00000000000   │30000元 │      │  各1份。   │      │
│    │      │    │        │        │              │30000元 │      │3.第一銀行興│      │
│    │      │    │        │        │(3)中國信託銀行│10000元 │      │  嘉分行朱若│      │
│    │      │    │        │        │戶名：劉莉淑  │共計    │      │  蘭之印鑑卡│      │
│    │      │    │        │        │帳號：        │298000元│      │  、存款明細│      │
│    │      │    │        │        │000000000000  │        │      │  分類帳各1 │      │
│    │      │    │        │        │              │        │      │  份。      │      │
│    │      │    │        │        │              │        │      │4.中國信託銀│      │
│    │      │    │        │        │              │        │      │  行劉莉淑之│      │
│    │      │    │        │        │              │        │      │  客戶基本資│      │
│    │      │    │        │        │              │        │      │  料、帳戶歷│      │
│    │      │    │        │        │              │        │      │  史交易查詢│      │
│    │      │    │        │        │              │        │      │  明細各1份 │      │
├──┼───┼──┼────┼────┼───────┼────┼───┼──────┼───┤
│ 57 │Ｊ○○│96年│網路交友│(1)96年3 │(1)合作金庫北高│(1)      │陳怡伶│1.告訴人邱文│      │
│    │      │3月 │相約援交│  月11日│  雄分行      │29983元 │章翔華│  瑞警詢時之│      │
│    │      │10日│被要求以│(2)96年3 │戶名：夏雨鈴  │        │ｑ○○│  指述。    │      │
│    │      │    │ATM轉帳 │  月12日│帳號：        │(2)      │      │2.中國信託交│      │
│    │      │    │確認身分│(3)96年3 │000000000000  │29983元 │      │  易明細表3 │      │
│    │      │    │，遂依指│  月15日│              │        │      │  紙。      │      │
│    │      │    │示操作而│        │(2)大眾銀行    │(3)      │      │3.第一銀行自│      │
│    │      │    │匯出款項│        │戶名：黃珍子  │120000元│      │  動付款交易│      │
│    │      │    │        │        │帳號：        │        │      │  明細表1紙 │      │
│    │      │    │        │        │000000000000  │(4)      │      │4.台新國際商│      │
│    │      │    │        │        │              │26234元 │      │  業銀行國內│      │
│    │      │    │        │        │(3)上海商銀三重│233983元│      │  匯款回條1 │      │
│    │      │    │        │        │  分行        │        │      │  紙。      │      │
│    │      │    │        │        │戶名：劉清寬  │依告訴人│      │5.Ｊ○○存摺│      │
│    │      │    │        │        │帳號：        │指述遭詐│      │  影本1份   │      │
│    │      │    │        │        │00000000000000│騙金額共│      │6.YAHOO！奇 │      │
│    │      │    │        │        │              │計      │      │  摩交友網站│      │
│    │      │    │        │        │(4)第一銀行旗山│0000000 │      │  列印資料1 │      │
│    │      │    │        │        │  分行        │元      │      │  紙。      │      │
│    │      │    │        │        │戶名：章翔華  │        │      │7.第一銀行旗│      │
│    │      │    │        │        │帳號：        │        │      │  山分行章翔│      │
│    │      │    │        │        │00000000000   │        │      │  華之活期儲│      │
│    │      │    │        │        │              │        │      │  蓄存款印鑑│      │
│    │      │    │        │        │              │        │      │  卡、網路銀│      │
│    │      │    │        │        │              │        │      │  行業務申請│      │
│    │      │    │        │        │              │        │      │  書暨登錄單│      │
│    │      │    │        │        │              │        │      │  、存款明細│      │
│    │      │    │        │        │              │        │      │  分類帳各1 │      │
│    │      │    │        │        │              │        │      │  份。      │      │
│    │      │    │        │        │              │        │      │8.Ｊ○○之郵│      │
│    │      │    │        │        │              │        │      │  局客戶歷史│      │
│    │      │    │        │        │              │        │      │  交易清單1 │      │
│    │      │    │        │        │              │        │      │  紙。      │      │
│    │      │    │        │        │              │        │      │9.上海商銀劉│      │
│    │      │    │        │        │              │        │      │  清寬之活期│      │
│    │      │    │        │        │              │        │      │  儲蓄存款客│      │
│    │      │    │        │        │              │        │      │  戶往來印鑑│      │
│    │      │    │        │        │              │        │      │  卡、客戶基│      │
│    │      │    │        │        │              │        │      │  本資料、交│      │
│    │      │    │        │        │              │        │      │  易明細表各│      │
│    │      │    │        │        │              │        │      │  1份。     │      │
├──┼───┼──┼────┼────┼───────┼────┼───┼──────┼───┤
│ 58 │ｖ○○│96年│該詐欺集│96年3月 │合作金庫南豐分│29988元 │      │1.被害人陳石│高雄地│
│    │      │3月 │團某不詳│11日    │行            │        │      │  松警詢時之│檢97年│
│    │      │10日│成員透過│        │戶名：蔡健成  │        │      │  指述。    │度偵字│
│    │      │    │網路交友│        │帳號：        │        │      │2.中國信託交│第7027│
│    │      │    │與ｖ○○│        │0000000000000 │        │      │  易明細表1 │號、本│
│    │      │    │認識後，│        │              │        │      │  紙。      │院97年│
│    │      │    │相約碰面│        │              │        │      │            │度訴字│
│    │      │    │，並要求│        │              │        │      │            │第828 │
│    │      │    │ｖ○○前│        │              │        │      │            │號    │
│    │      │    │往操作  │        │              │        │      │            │      │
│    │      │    │ATM，以 │        │              │        │      │            │      │
│    │      │    │確認其身│        │              │        │      │            │      │
│    │      │    │分，致陳│        │              │        │      │            │      │
│    │      │    │石松陷於│        │              │        │      │            │      │
│    │      │    │錯誤，依│        │              │        │      │            │      │
│    │      │    │指示操作│        │              │        │      │            │      │
│    │      │    │而匯出款│        │              │        │      │            │      │
│    │      │    │項。    │        │              │        │      │            │      │
├──┼───┼──┼────┼────┼───────┼────┼───┼──────┼───┤
│ 59 │屈謝玉│96年│以積欠電│96年3月 │合作金庫三興分│500000元│      │1.被害人屈謝│      │
│    │    蘭│3月 │話費30至│12日    │行            │        │      │  玉蘭警詢時│      │
│    │      │12日│40萬元，│        │戶名：劉經凡  │轉出金額│      │  指述。    │      │
│    │      │    │須查封名│轉出：  │帳號：        │30000元 │      │2.台灣土地銀│      │
│    │      │    │下財產云│96年3月 │0000000000000 │        │      │  行入戶電匯│      │
│    │      │    │云，致屈│13日    │轉出帳戶：    │        │      │  申請書1紙 │      │
│    │      │    │謝玉蘭陷│        │合作金庫北新竹│        │      │3.合作金庫北│      │
│    │      │    │於錯誤，│        │分行          │        │      │  新竹分行羅│      │
│    │      │    │而依指示│        │戶名：羅琇    │        │      │  琇之新開戶│      │
│    │      │    │匯款。  │        │帳號：        │        │      │  建檔登錄單│      │
│    │      │    │        │        │0000000000000 │        │      │  、金融卡全│      │
│    │      │    │        │        │              │        │      │  部資料查詢│      │
│    │      │    │        │        │              │        │      │  單、語音轉│      │
│    │      │    │        │        │              │        │      │  帳約定帳戶│      │
│    │      │    │        │        │              │        │      │  明細表及交│      │
│    │      │    │        │        │              │        │      │  易明細表各│      │
│    │      │    │        │        │              │        │      │  1份。     │      │
│    │      │    │        │        │              │        │      │4.金融機構聯│      │
│    │      │    │        │        │              │        │      │  防機制通知│      │
│    │      │    │        │        │              │        │      │  單1紙。   │      │
│    │      │    │        │        │              │        │      │5.合作金庫三│      │
│    │      │    │        │        │              │        │      │  興分行劉經│      │
│    │      │    │        │        │              │        │      │  凡之新開戶│      │
│    │      │    │        │        │              │        │      │  建檔登錄單│      │
│    │      │    │        │        │              │        │      │  、交易明細│      │
│    │      │    │        │        │              │        │      │  表各1份。 │      │
├──┼───┼──┼────┼────┼───────┼────┼───┼──────┼───┤
│ 60 │甲ｏ○│96年│網路交友│(1)96年3 │華南銀行林口分│(1)500元 │      │1.被害人龐正│      │
│    │      │3月 │與甲ｏ○│  月13日│行            │        │      │  人警詢時之│      │
│    │      │13日│認識後，│(2)96年3 │戶名：劉佩玨  │(2)1000元│      │  指述。    │      │
│    │      │    │以皮包遭│  月15日│帳號：        │        │      │2.被害人龐正│      │
│    │      │    │竊需借錢│        │000000000000  │共計1500│      │  人郵局帳戶│      │
│    │      │    │使用云云│        │              │元      │      │  之客戶歷史│      │
│    │      │    │，致龐正│        │              │        │      │  交易清單1 │      │
│    │      │    │人陷於錯│        │              │        │      │  紙。      │      │
│    │      │    │誤，而依│        │              │        │      │3.華南銀行林│      │
│    │      │    │指示匯款│        │              │        │      │  口分行客戶│      │
│    │      │    │        │        │              │        │      │  基本資料、│      │
│    │      │    │        │        │              │        │      │  存款戶約定│      │
│    │      │    │        │        │              │        │      │  書、網路銀│      │
│    │      │    │        │        │              │        │      │  行業務服務│      │
│    │      │    │        │        │              │        │      │  約定書、存│      │
│    │      │    │        │        │              │        │      │  款往來明細│      │
│    │      │    │        │        │              │        │      │  表各1份。 │      │
├──┼───┼──┼────┼────┼───────┼────┼───┼──────┼───┤
│ 61 │Ｂ○○│96年│以應徵工│96年3月1│台新銀行北大分│500元   │      │1.被害人林俊│      │
│    │      │3月 │作須先繳│5日     │行            │        │      │  德警詢時之│      │
│    │      │15日│納保證金│        │戶名：羅琇    │        │      │  指述。    │      │
│    │      │    │為由，致│        │帳號：        │        │      │2.台新銀行羅│      │
│    │      │    │Ｂ○○陷│        │00000000000000│        │      │  琇之台幣往│      │
│    │      │    │於錯誤，│        │              │        │      │  來印鑑暨資│      │
│    │      │    │而依指示│        │              │        │      │  料卡、交易│      │
│    │      │    │匯款之指│        │              │        │      │  明細表各1 │      │
│    │      │    │定帳戶內│        │              │        │      │  份。      │      │
│    │      │    │        │        │              │        │      │            │      │
│    │      │    │        │        │              │        │      │            │      │
├──┼───┼──┼────┼────┼───────┼────┼───┼──────┼───┤
│ 62 │ｌ○○│96年│網路交友│(1)96年3 │(1)第一銀行    │(1)2000元│      │1.被害人許聿│      │
│    │      │3月 │相約援交│  月15日│帳號：        │2000元  │      │  庭警詢時之│      │
│    │      │15日│被要求以│(2)96年3 │00000000000   │        │      │  指述。    │      │
│    │      │    │ATM轉帳 │  月16日│              │(2)      │      │2.第一銀行交│      │
│    │      │    │確認身分│        │(2)台北富邦銀行│20000元 │      │  易明細表2 │      │
│    │      │    │，遂依指│        │戶名：張恩惠  │        │      │  紙。      │      │
│    │      │    │示操作而│        │帳號：        │(3)9000元│      │3.台北富邦銀│      │
│    │      │    │匯出款項│        │000000000000  │4000元  │      │  行交易明細│      │
│    │      │    │        │        │              │        │      │  表1紙。   │      │
│    │      │    │        │        │(3)新竹商銀    │共計    │      │4.新竹國際商│      │
│    │      │    │        │        │戶名、帳號不詳│37000元 │      │  業銀行交易│      │
│    │      │    │        │        │              │        │      │  明細表2紙 │      │
│    │      │    │        │        │              │        │      │5.台北富邦銀│      │
│    │      │    │        │        │              │        │      │  行開戶申請│      │
│    │      │    │        │        │              │        │      │  人基本資料│      │
│    │      │    │        │        │              │        │      │  、存摺交易│      │
│    │      │    │        │        │              │        │      │  帳單各1份 │      │
├──┼───┼──┼────┼────┼───────┼────┼───┼──────┼───┤
│ 63 │ｉ○○│96年│網路交友│96年3月 │上海商銀三重分│29979元 │      │1.告訴人張嘉│      │
│    │      │3月 │相約援交│15日    │行            │        │      │  峰警詢時之│      │
│    │      │15日│被要求以│        │戶名：劉清寬  │        │      │  指述。    │      │
│    │      │    │ATM轉帳 │        │帳號：        │        │      │2.第一銀行自│      │
│    │      │    │確認身分│        │00000000000000│        │      │  動付款交易│      │
│    │      │    │，遂依指│        │              │        │      │  明細表1紙 │      │
│    │      │    │示操作而│        │              │        │      │3.告訴人張嘉│      │
│    │      │    │匯出款項│        │              │        │      │  峰之存摺影│      │
│    │      │    │        │        │              │        │      │  本1紙     │      │
│    │      │    │        │        │              │        │      │4.上海商銀劉│      │
│    │      │    │        │        │              │        │      │  清寬之活期│      │
│    │      │    │        │        │              │        │      │  儲蓄存款客│      │
│    │      │    │        │        │              │        │      │  戶往來印鑑│      │
│    │      │    │        │        │              │        │      │  卡、客戶基│      │
│    │      │    │        │        │              │        │      │  本資料、交│      │
│    │      │    │        │        │              │        │      │  易明細表各│      │
│    │      │    │        │        │              │        │      │  1份。     │      │
├──┼───┼──┼────┼────┼───────┼────┼───┼──────┼───┤
│ 64 │甲Ｍ○│96年│假冒銀行│96年3月1│第一銀行竹科分│9898元  │      │1.被害人鄭永│      │
│    │      │3月 │行員以詢│6日     │行            │14000元 │      │  富警詢時之│      │
│    │      │16日│問個人銀│        │戶名：胡吉慧  │共計    │      │  指述。    │      │
│    │      │    │行基本資│        │帳號：        │23898元 │      │2.台新銀行自│      │
│    │      │    │料為由，│        │00000000000   │        │      │  動櫃員機交│      │
│    │      │    │指示鄒永│        │              │        │      │  易明細表1 │      │
│    │      │    │嘉至ATM │        │              │        │      │  紙。      │      │
│    │      │    │操作而匯│        │              │        │      │3.中國信託交│      │
│    │      │    │出款項。│        │              │        │      │  易明細表1 │      │
│    │      │    │        │        │              │        │      │  紙。      │      │
│    │      │    │        │        │              │        │      │4.第一銀行自│      │
│    │      │    │        │        │              │        │      │  動付款交易│      │
│    │      │    │        │        │              │        │      │  明細表2紙 │      │
│    │      │    │        │        │              │        │      │5.第一商業銀│      │
│    │      │    │        │        │              │        │      │  行竹科分行│      │
│    │      │    │        │        │              │        │      │  胡吉慧之存│      │
│    │      │    │        │        │              │        │      │  摺存款交易│      │
│    │      │    │        │        │              │        │      │  明細表1份 │      │
│    │      │    │        │        │              │        │      │6.被告ｑ○○│      │
│    │      │    │        │        │              │        │      │  、陳怡伶提│      │
│    │      │    │        │        │              │        │      │  領贓款照片│      │
├──┼───┼──┼────┼────┼───────┼────┼───┼──────┼───┤
│ 65 │沈鈴泰│96年│網路交友│96年3月 │第一銀行竹科分│共計    │陳怡伶│1.被害人沈鈴│      │
│    │      │3月 │相約援交│16日    │行            │43000元 │甲ｐ○│  泰警詢時之│      │
│    │      │16日│被要求以│        │戶名：胡吉慧  │        │ｑ○○│  指述。    │      │
│    │      │    │ATM轉帳 │        │帳號：        │        │      │2.第一商業銀│      │
│    │      │    │確認身分│        │00000000000   │        │      │  行竹科分行│      │
│    │      │    │，遂依指│        │              │        │      │  胡吉慧之存│      │
│    │      │    │示操作而│        │              │        │      │  摺存款交易│      │
│    │      │    │匯出款項│        │              │        │      │  明細表1份 │      │
│    │      │    │        │        │              │        │      │3.被告ｑ○○│      │
│    │      │    │        │        │              │        │      │  提領贓款照│      │
│    │      │    │        │        │              │        │      │  片        │      │
├──┼───┼──┼────┼────┼───────┼────┼───┼──────┼───┤
│ 66 │甲戊○│96年│網路交友│96年3月 │第一銀行竹科分│1元     │      │1.被害人陳振│      │
│    │      │3月 │相約援交│16日    │行            │        │      │  展警詢時之│      │
│    │      │16日│被要求以│        │戶名：胡吉慧  │        │      │  指述。    │      │
│    │      │    │ATM轉帳 │        │帳號：        │        │      │2.第一商業銀│      │
│    │      │    │確認身分│        │00000000000   │        │      │  行竹科分行│      │
│    │      │    │，遂依指│        │              │        │      │  胡吉慧之存│      │
│    │      │    │示操作而│        │              │        │      │  摺存款交易│      │
│    │      │    │匯出款項│        │              │        │      │  明細表1份 │      │
├──┼───┼──┼────┼────┼───────┼────┼───┼──────┼───┤
│ 67 │ｍ○○│96年│網路交友│96年3月 │第一銀行竹科分│2000元  │陳怡伶│1.被害人許志│      │
│    │      │3月 │相約援交│16日    │行            │        │甲ｐ○│  傳警詢時之│      │
│    │      │16日│被要求以│        │戶名：胡吉慧  │        │ｑ○○│  指述。    │      │
│    │      │    │ATM轉帳 │        │帳號：        │        │      │2.第一商業銀│      │
│    │      │    │確認身分│        │00000000000   │        │      │  行竹科分行│      │
│    │      │    │，遂依指│        │              │        │      │  胡吉慧之存│      │
│    │      │    │示操作而│        │              │        │      │  摺存款交易│      │
│    │      │    │匯出款項│        │              │        │      │  明細表1份 │      │
│    │      │    │        │        │              │        │      │3.被告ｑ○○│      │
│    │      │    │        │        │              │        │      │  提領贓款照│      │
│    │      │    │        │        │              │        │      │  片        │      │
├──┼───┼──┼────┼────┼───────┼────┼───┼──────┼───┤
│ 68 │癸○○│96年│網路交友│96年3月 │第一銀行竹科分│1800元  │      │1.被害人江政│      │
│    │      │3月 │相約援交│16日    │行            │200元   │      │  勳警詢時之│      │
│    │      │16日│被要求以│        │戶名：胡吉慧  │        │      │  指述。    │      │
│    │      │    │ATM轉帳 │        │帳號：        │共計2000│      │2.第一商業銀│      │
│    │      │    │確認身分│        │00000000000   │元      │      │  行竹科分行│      │
│    │      │    │，遂依指│        │              │        │      │  胡吉慧之存│      │
│    │      │    │示操作而│        │              │        │      │  摺存款交易│      │
│    │      │    │匯出款項│        │              │        │      │  明細表1份 │      │
│    │      │    │        │        │              │        │      │3.被告ｑ○○│      │
│    │      │    │        │        │              │        │      │  提領贓款照│      │
│    │      │    │        │        │              │        │      │  片        │      │
├──┼───┼──┼────┼────┼───────┼────┼───┼──────┼───┤
│ 69 │甲戌○│96年│網路交友│96年3月 │第一銀行竹科分│2000元  │陳怡伶│1.被害人黃庭│      │
│    │      │3月 │相約援交│16日    │行            │        │甲ｐ○│  勝警詢時之│      │
│    │      │16日│被要求以│        │戶名：胡吉慧  │        │ｑ○○│  指述。    │      │
│    │      │    │ATM轉帳 │        │帳號：        │        │      │2.第一商業銀│      │
│    │      │    │確認身分│        │00000000000   │        │      │  行竹科分行│      │
│    │      │    │，遂依指│        │              │        │      │  胡吉慧之存│      │
│    │      │    │示操作而│        │              │        │      │  摺存款交易│      │
│    │      │    │匯出款項│        │              │        │      │  明細表1份 │      │
│    │      │    │        │        │              │        │      │3.被告ｑ○○│      │
│    │      │    │        │        │              │        │      │  提領贓款照│      │
│    │      │    │        │        │              │        │      │  片        │      │
├──┼───┼──┼────┼────┼───────┼────┼───┼──────┼───┤
│ 70 │ｚ○○│96年│該詐欺集│96年3月 │中華商銀      │(1)12249 │      │1.被害人陳俊│高雄地│
│    │      │3月 │團某不詳│16日    │帳號：        │元      │      │  樺警詢時之│檢97年│
│    │      │16日│成員，透│        │804-          │        │      │  指述。    │度偵字│
│    │      │    │過網路與│        │00000000000000│(2)12249 │      │2.國泰世華銀│第7027│
│    │      │    │ｚ○○認│        │              │元      │      │  行客戶交易│號、本│
│    │      │    │識後相約│        ├───────┼────┤      │  明細表1紙 │院97年│
│    │      │    │援交，並│        │英商渣打銀行  │15000元 │      │3.中國信託交│度訴字│
│    │      │    │要求陳俊│        │戶名：陳美貞  │        │      │  易表1紙   │第828 │
│    │      │    │樺前往操│        │帳號：        │        │      │4.新竹國際商│號    │
│    │      │    │作ATM以 │        │000000000000  │        │      │  業銀行交易│      │
│    │      │    │確認身分│        │              │共計    │      │  明細表1紙 │      │
│    │      │    │，致陳俊│        │              │39498 元│      │            │      │
│    │      │    │樺陷於錯│        │              │        │      │            │      │
│    │      │    │誤，依指│        │              │        │      │            │      │
│    │      │    │示操作而│        │              │        │      │            │      │
│    │      │    │匯款。  │        │              │        │      │            │      │
├──┼───┼──┼────┼────┼───────┼────┼───┼──────┼───┤
│ 71 │Ｗ○○│96年│網路交友│96年3月1│合作金庫銀行  │2000元  │陳怡伶│1.被害人孫碩│      │
│    │      │3月 │與蔡中璟│7日     │戶名：王美花  │        │甲ｐ○│  賢警詢時之│      │
│    │      │17日│認識後，│        │帳號：        │        │甲ｆ○│  指述。    │      │
│    │      │    │以缺錢云│        │0000000000000 │        │      │2.被害人孫碩│      │
│    │      │    │云，致蔡│        │              │        │      │  賢國泰世華│      │
│    │      │    │中璟陷於│        │              │        │      │  銀行帳戶之│      │
│    │      │    │錯誤，而│        │              │        │      │  交易明細資│      │
│    │      │    │請Ｗ○○│        │              │        │      │  料1紙。   │      │
│    │      │    │依指示代│        │              │        │      │3.合作金庫新│      │
│    │      │    │為匯款。│        │              │        │      │  竹分行王美│      │
│    │      │    │        │        │              │        │      │  花交易明細│      │
│    │      │    │        │        │              │        │      │  1份。     │      │
├──┼───┼──┼────┼────┼───────┼────┼───┼──────┼───┤
│ 72 │甲黃○│96年│以應徵工│96年3月 │合作金庫新竹分│6000元  │      │1.被害人黃義│      │
│    │      │3月 │作須先繳│20日    │行            │        │      │  凱警詢時之│      │
│    │      │18日│納保證金│        │戶名：黃倩    │        │      │  指述。    │      │
│    │      │    │為由，致│        │帳號：        │        │      │2.被害人黃義│      │
│    │      │    │甲黃○陷│        │0000000000000 │        │      │  凱郵局帳戶│      │
│    │      │    │於錯誤，│        │              │        │      │  之客戶歷史│      │
│    │      │    │而依指示│        │              │        │      │  交易清單1 │      │
│    │      │    │匯款至指│        │              │        │      │  紙。      │      │
│    │      │    │定帳戶內│        │              │        │      │3.合作金庫北│      │
│    │      │    │        │        │              │        │      │  新竹分行黃│      │
│    │      │    │        │        │              │        │      │  倩之新開戶│      │
│    │      │    │        │        │              │        │      │  建檔登錄單│      │
│    │      │    │        │        │              │        │      │  、語音轉帳│      │
│    │      │    │        │        │              │        │      │  約定帳戶明│      │
│    │      │    │        │        │              │        │      │  細表、金融│      │
│    │      │    │        │        │              │        │      │  卡全部資料│      │
│    │      │    │        │        │              │        │      │  查詢單及交│      │
│    │      │    │        │        │              │        │      │  易明細表各│      │
│    │      │    │        │        │              │        │      │  1份。     │      │
├──┼───┼──┼────┼────┼───────┼────┼───┼──────┼───┤
│ 73 │ｃ○○│96年│假冒友人│96年3月1│台北富邦花蓮簡│10000元 │      │被害人ｃ○○│      │
│    │      │3月 │，以需錢│9日     │易型分行      │        │      │警詢時之指述│      │
│    │      │19日│急用云云│        │戶名：陳壽益  │        │      │            │      │
│    │      │    │，致張正│        │帳號：        │        │      │            │      │
│    │      │    │義陷於錯│        │000000000000  │        │      │            │      │
│    │      │    │誤，而依│        │              │        │      │            │      │
│    │      │    │指示匯款│        │              │        │      │            │      │
├──┼───┼──┼────┼────┼───────┼────┼───┼──────┼───┤
│ 74 │甲Ｖ○│96年│網路交友│96年3月1│(1)第一銀行鹽水│(1)      │      │1.告訴人蔡志│      │
│    │      │3月 │與甲Ｖ○│9日     │  分行        │12219元 │      │  明警詢時之│      │
│    │      │19日│認識後，│        │戶名：甲Ｙ○  │        │      │  指述。    │      │
│    │      │    │以缺錢云│        │帳號：        │(2)      │      │2.玉山銀行交│      │
│    │      │    │云，致蔡│        │00000000000   │16988元 │      │  易明細表1 │      │
│    │      │    │志明陷於│        │              │        │      │  紙。      │      │
│    │      │    │錯誤，而│        │(2)台北富邦花蓮│共計    │      │3.台北富邦銀│      │
│    │      │    │依指示匯│        │  簡易型分行  │29207元 │      │  行交易明細│      │
│    │      │    │款。    │        │戶名：陳壽益  │        │      │  表1紙。   │      │
│    │      │    │        │        │帳號：        │        │      │4.陳壽益之台│      │
│    │      │    │        │        │000000000000  │        │      │  北富邦銀行│      │
│    │      │    │        │        │              │        │      │  開戶申請人│      │
│    │      │    │        │        │              │        │      │  基本資料、│      │
│    │      │    │        │        │              │        │      │  存摺對帳單│      │
│    │      │    │        │        │              │        │      │  、金融卡及│      │
│    │      │    │        │        │              │        │      │  語音約定轉│      │
│    │      │    │        │        │              │        │      │  帳資料各1 │      │
│    │      │    │        │        │              │        │      │  份。      │      │
├──┼───┼──┼────┼────┼───────┼────┼───┼──────┼───┼
│ 75 │甲Ｑ○│96年│網路交友│96年3月2│合作金庫銀行  │5000元  │陳怡伶│1.被害人劉金│      │
│    │      │3月 │與甲Ｑ○│0日     │戶名：王美花  │        │甲ｐ○│  尚警詢時之│      │
│    │      │20日│認識後，│        │帳號：        │        │甲ｆ○│  指述。    │      │
│    │      │    │以缺錢云│        │0000000000000 │        │ｑ○○│2.合作金庫新│      │
│    │      │    │云，致劉│        │              │        │      │  竹分行王美│      │
│    │      │    │金尚陷於│        │              │        │      │  花交易明細│      │
│    │      │    │錯誤，而│        │              │        │      │  表1份。   │      │
│    │      │    │依指示匯│        │              │        │      │3.被告ｑ○○│      │
│    │      │    │款      │        │              │        │      │  持左列王美│      │
│    │      │    │        │        │              │        │      │  花帳戶金融│      │
│    │      │    │        │        │              │        │      │  卡提領贓款│      │
│    │      │    │        │        │              │        │      │  照片1張。 │      │
├──┼───┼──┼────┼────┼───────┼────┼───┼──────┼───┤
│ 76 │甲寅○│96年│網路交友│96年3月 │合作金庫銀行  │5000元  │甲ｆ○│1.被害人彭志│      │
│    │      │3月 │與甲寅○│20日    │戶名：王美花  │        │甲ｐ○│  鴻警詢時之│      │
│    │      │20日│認識後，│        │帳號：        │        │陳怡伶│  指述。    │      │
│    │      │    │以缺錢付│        │0000000000000 │        │ｑ○○│2.被害人彭志│      │
│    │      │    │房租云云│        │              │        │      │  鴻華南銀行│      │
│    │      │    │，致彭志│        │              │        │      │  帳戶之存款│      │
│    │      │    │鴻陷於錯│        │              │        │      │  往來明細表│      │
│    │      │    │誤，而依│        │              │        │      │  1紙。     │      │
│    │      │    │指示匯款│        │              │        │      │3.合作金庫新│      │
│    │      │    │        │        │              │        │      │  竹分行王美│      │
│    │      │    │        │        │              │        │      │  花交易明細│      │
│    │      │    │        │        │              │        │      │  表1份。   │      │
├──┼───┼──┼────┼────┼───────┼────┼───┼──────┼───┤
│ 77 │甲Ｎ○│96年│以兒子擔│96年3月2│(1)合作金庫新竹│(1)      │陳怡伶│1.被害人廖盛│      │
│    │      │3月 │任保證人│1日     │  分行        │16000元 │甲ｐ○│  材警詢時之│      │
│    │      │21日│須還款為│        │戶名：黃倩    │84000元 │ｑ○○│  指述。    │      │
│    │      │    │由詐騙，│        │帳號：        │        │      │2.合作金庫銀│      │
│    │      │    │致甲Ｎ○│        │0000000000000 │(2)      │      │  行存款憑條│      │
│    │      │    │陷於錯誤│        │              │100000元│      │  存根聯1紙 │      │
│    │      │    │，而依指│        │(2)樹林山佳郵局│        │      │3.郵政國內匯│      │
│    │      │    │示匯款。│        │戶名：陳俊誌  │共計    │      │  款執據1紙 │      │
│    │      │    │        │        │帳號：        │200000元│      │4.存摺內頁影│      │
│    │      │    │        │        │00000000000000│        │      │  本1紙。   │      │
│    │      │    │        │        │              │        │      │5.合作金庫商│      │
│    │      │    │        │        │              │        │      │  業銀行北新│      │
│    │      │    │        │        │              │        │      │  竹分行黃倩│      │
│    │      │    │        │        │              │        │      │  之新開戶建│      │
│    │      │    │        │        │              │        │      │  檔登錄單、│      │
│    │      │    │        │        │              │        │      │  語音轉帳約│      │
│    │      │    │        │        │              │        │      │  定帳戶明細│      │
│    │      │    │        │        │              │        │      │  表、金融卡│      │
│    │      │    │        │        │              │        │      │  全部資料查│      │
│    │      │    │        │        │              │        │      │  詢單及交易│      │
│    │      │    │        │        │              │        │      │  明細表各1 │      │
│    │      │    │        │        │              │        │      │  份。      │      │
│    │      │    │        │        │              │        │      │6.台灣郵政公│      │
│    │      │    │        │        │              │        │      │  司陳俊誌之│      │
│    │      │    │        │        │              │        │      │  查詢存簿變│      │
│    │      │    │        │        │              │        │      │  更資料、郵│      │
│    │      │    │        │        │              │        │      │  政存簿儲金│      │
│    │      │    │        │        │              │        │      │  立帳申請書│      │
│    │      │    │        │        │              │        │      │  、客戶歷史│      │
│    │      │    │        │        │              │        │      │  交易清單各│      │
│    │      │    │        │        │              │        │      │  1份。     │      │
│    │      │    │        │        │              │        │      │7.被告ｑ○○│      │
│    │      │    │        │        │              │        │      │  提領贓款照│      │
│    │      │    │        │        │              │        │      │  片。      │      │
├──┼───┼──┼────┼────┼───────┼────┼───┼──────┼───┤
│ 78 │Ｙ○○│96年│網路交友│(1)96年3 │(1)合作金庫忠孝│(1)      │      │1.被害人徐裕│      │
│    │      │3月 │相約援交│  月22日│  分行        │29982元 │      │  偉警詢時之│      │
│    │      │22日│被要求以│        │戶名：葉坤炫  │        │      │  指述。    │      │
│    │      │    │ATM轉帳 │(2)96年4 │帳號：        │        │      │2.中國信託客│      │
│    │      │    │確認身分│  月12日│0000000000000 │(2)      │      │  戶交易明細│      │
│    │      │    │，遂依指│        │              │20000元 │      │  表6紙。   │      │
│    │      │    │示操作而│        │(2)中國信託斗六│18000元 │      │3.板信商業銀│      │
│    │      │    │匯出款項│        │  分行        │20000元 │      │  行客戶交易│      │
│    │      │    │        │        │戶名：李正偉  │19000元 │      │  明細表1紙 │      │
│    │      │    │        │        │帳號：        │17000元 │      │4.日盛國際商│      │
│    │      │    │        │        │0000000000000 │6000元  │      │  業銀行台中│      │
│    │      │    │        │        │              │        │      │  分行Ｙ○○│      │
│    │      │    │        │        │(3)台東中小企銀│(3)5200元│      │  活期儲蓄存│      │
│    │      │    │        │        │  岡山分行    │        │      │  款存摺內頁│      │
│    │      │    │        │        │戶名：劉欣霖  │共計    │      │  影本1份。 │      │
│    │      │    │        │        │帳號：        │135182元│      │5.永豐銀行南│      │
│    │      │    │        │        │0000000000000 │        │      │  台中分行徐│      │
│    │      │    │        │        │              │        │      │  裕偉帳戶存│      │
│    │      │    │        │        │              │        │      │  摺內頁影本│      │
│    │      │    │        │        │              │        │      │  1份。     │      │
│    │      │    │        │        │              │        │      │6.台東中小企│      │
│    │      │    │        │        │              │        │      │  銀劉欣霖之│      │
│    │      │    │        │        │              │        │      │  活期儲蓄存│      │
│    │      │    │        │        │              │        │      │  款印鑑卡、│      │
│    │      │    │        │        │              │        │      │  存款往來申│      │
│    │      │    │        │        │              │        │      │  請書暨約定│      │
│    │      │    │        │        │              │        │      │  書、交易明│      │
│    │      │    │        │        │              │        │      │  細表各1份 │      │
│    │      │    │        │        │              │        │      │7.合作金庫忠│      │
│    │      │    │        │        │              │        │      │  孝分行葉坤│      │
│    │      │    │        │        │              │        │      │  炫之印鑑卡│      │
│    │      │    │        │        │              │        │      │  、交易明細│      │
│    │      │    │        │        │              │        │      │  表各1份。 │      │
│    │      │    │        │        │              │        │      │8.中國信託商│      │
│    │      │    │        │        │              │        │      │  銀李正偉客│      │
│    │      │    │        │        │              │        │      │  戶基本資料│      │
│    │      │    │        │        │              │        │      │  、辦理各項│      │
│    │      │    │        │        │              │        │      │  業務申請書│      │
│    │      │    │        │        │              │        │      │  、印鑑卡、│      │
│    │      │    │        │        │              │        │      │  交易明細表│      │
│    │      │    │        │        │              │        │      │  等各1份。 │      │
├──┼───┼──┼────┼────┼───────┼────┼───┼──────┼───┤
│ 79 │甲ｃ○│96年│網路交友│96年3月2│(1)合作金庫忠孝│(1)      │      │1.告訴人蕭木│      │
│    │      │3月 │相約援交│2日     │  分行        │26123元 │      │  村警詢時之│      │
│    │      │22日│被要求以│        │戶名：葉坤炫  │        │      │  指述。    │      │
│    │      │    │ATM轉帳 │        │帳號：        │(2)金額不│      │2.台灣中小企│      │
│    │      │    │確認身分│        │000000000000  │詳，依告│      │  銀自動櫃員│      │
│    │      │    │，遂依指│        │              │訴人指述│      │  機交易紀錄│      │
│    │      │    │示操作而│        │(2)中國信託斗六│損失共計│      │  4紙。     │      │
│    │      │    │匯出款項│        │  分行        │0000000 │      │3.語音轉帳轉│      │
│    │      │    │        │        │戶名：李正偉  │元      │      │  入帳號查詢│      │
│    │      │    │        │        │帳號：        │        │      │  單1紙。   │      │
│    │      │    │        │        │000000000000  │        │      │4.合作金庫忠│      │
│    │      │    │        │        │              │        │      │  孝分行葉坤│      │
│    │      │    │        │        │              │        │      │  炫之印鑑卡│      │
│    │      │    │        │        │              │        │      │  、交易明細│      │
│    │      │    │        │        │              │        │      │  表各1份。 │      │
│    │      │    │        │        │              │        │      │5.中國信託商│      │
│    │      │    │        │        │              │        │      │  銀李正偉客│      │
│    │      │    │        │        │              │        │      │  戶基本資料│      │
│    │      │    │        │        │              │        │      │  、辦理各項│      │
│    │      │    │        │        │              │        │      │  業務申請書│      │
│    │      │    │        │        │              │        │      │  、印鑑卡、│      │
│    │      │    │        │        │              │        │      │  交易明細表│      │
│    │      │    │        │        │              │        │      │  等各1份。 │      │
├──┼───┼──┼────┼────┼───────┼────┼───┼──────┼───┤
│ 80 │亥○○│96年│網路交友│96年3月2│合作金庫銀行  │1000元  │陳怡伶│1.被害人李坤│      │
│    │      │3月 │與亥○○│2日     │戶名：王美花  │        │甲ｐ○│  昭警詢時之│      │
│    │      │22日│認識後，│        │帳號：        │        │甲ｆ○│  指述。    │      │
│    │      │    │以缺錢云│        │0000000000000 │        │      │2.合作金庫新│      │
│    │      │    │云，致李│        │              │        │      │  竹分行王美│      │
│    │      │    │坤昭陷於│        │              │        │      │  花交易明細│      │
│    │      │    │錯誤，而│        │              │        │      │  表1份。   │      │
│    │      │    │依指示匯│        │              │        │      │            │      │
│    │      │    │款。    │        │              │        │      │            │      │
├──┼───┼──┼────┼────┼───────┼────┼───┼──────┼───┤
│ 81 │甲宙○│96年│佯稱係朋│96年3月2│合作金庫銀行  │5000元  │陳怡伶│1.被害人黃雅│      │
│    │      │3月 │友哥哥要│2日     │戶名：王美花  │        │甲ｐ○│  惠警詢時之│      │
│    │      │22日│借款，致│        │帳號：        │        │甲ｆ○│  指述。    │      │
│    │      │    │雅惠陷於│        │0000000000000 │        │      │2.被害人黃雅│      │
│    │      │    │錯誤，而│        │              │        │      │  惠中國信託│      │
│    │      │    │依指示匯│        │              │        │      │  銀行帳戶歷│      │
│    │      │    │款。    │        │              │        │      │  史交易查詢│      │
│    │      │    │        │        │              │        │      │  資料2紙。 │      │
│    │      │    │        │        │              │        │      │3.合作金庫新│      │
│    │      │    │        │        │              │        │      │  竹分行王美│      │
│    │      │    │        │        │              │        │      │  花交易明細│      │
│    │      │    │        │        │              │        │      │  表1份。   │      │
├──┼───┼──┼────┼────┼───────┼────┼───┼──────┼───┤
│ 82 │Ｑ○○│96年│網路交友│96年3月2│華南銀行林口分│4000元  │      │1.被害人洪振│      │
│    │      │3月 │與Ｑ○○│4日     │行            │        │      │  德警詢時之│      │
│    │      │24日│認識後，│        │戶名：劉佩玨  │        │      │  指述。    │      │
│    │      │    │以缺錢云│        │帳號：        │        │      │2.王文聖台灣│      │
│    │      │    │云，致洪│        │000000000000  │        │      │  銀行帳戶之│      │
│    │      │    │振德陷於│        │              │        │      │  存摺交易往│      │
│    │      │    │錯誤，而│        │              │        │      │  來明細查詢│      │
│    │      │    │自其友人│        │              │        │      │  1份。     │      │
│    │      │    │王文聖帳│        │              │        │      │3.華南銀行林│      │
│    │      │    │戶內轉帳│        │              │        │      │  口分行客戶│      │
│    │      │    │匯款。  │        │              │        │      │  基本資料、│      │
│    │      │    │        │        │              │        │      │  存款戶約定│      │
│    │      │    │        │        │              │        │      │  書、網路銀│      │
│    │      │    │        │        │              │        │      │  行業務服務│      │
│    │      │    │        │        │              │        │      │  約定書、存│      │
│    │      │    │        │        │              │        │      │  款往來明細│      │
│    │      │    │        │        │              │        │      │  表各1份。 │      │
├──┼───┼──┼────┼────┼───────┼────┼───┼──────┼───┤
│ 83 │ｂ○○│96年│網路交友│96年3月2│合作金庫銀行  │12000元 │      │1.被害人張人│      │
│    │      │3月 │與ｂ○○│6日     │戶名：王美花  │依被害人│      │  元警詢時之│      │
│    │      │25日│認識後，│        │帳號：        │ｂ○○指│      │  指述。    │      │
│    │      │    │以缺錢云│        │0000000000000 │述共匯款│      │2.郵政跨行匯│      │
│    │      │    │云，致張│        │              │20次，金│      │  款申請書1 │      │
│    │      │    │人元陷於│        │              │額合計約│      │  紙。      │      │
│    │      │    │錯誤，而│        │              │192000元│      │3.合作金庫新│      │
│    │      │    │依指示匯│        │              │        │      │  竹分行王美│      │
│    │      │    │款。    │        │              │        │      │  花交易明細│      │
│    │      │    │        │        │              │        │      │  表1份。   │      │
├──┼───┼──┼────┼────┼───────┼────┼───┼──────┼───┤
│ 84 │甲Ｕ○│96年│以應徵工│96年3月2│合作金庫南勢角│3000元  │      │1.被害人潘姿│      │
│    │      │3月 │作需先繳│8日     │分行          │        │      │  秀警詢時之│      │
│    │      │28日│納保證金│        │戶名：陳勇豪  │        │      │  指述。    │      │
│    │      │    │為由，致│        │帳號：        │        │      │2.新竹國際商│      │
│    │      │    │甲Ｕ○陷│        │0000000000000 │        │      │  業銀行交易│      │
│    │      │    │於錯誤，│        │              │        │      │  明細表1紙 │      │
│    │      │    │而依指示│        │              │        │      │3.96年3月28 │      │
│    │      │    │匯款至指│        │              │        │      │  日自由時報│      │
│    │      │    │定帳戶。│        │              │        │      │  F2廣告版徵│      │
│    │      │    │        │        │              │        │      │  人廣告1則 │      │
│    │      │    │        │        │              │        │      │4.合作金庫南│      │
│    │      │    │        │        │              │        │      │  勢角分行陳│      │
│    │      │    │        │        │              │        │      │  勇豪之新開│      │
│    │      │    │        │        │              │        │      │  戶建檔登錄│      │
│    │      │    │        │        │              │        │      │  單、交易明│      │
│    │      │    │        │        │              │        │      │  細表各1份 │      │
├──┼───┼──┼────┼────┼───────┼────┼───┼──────┼───┤
│ 85 │甲ｇ○│96年│網路交友│(1)96年3 │華南銀行林口分│(1)6000元│      │1.被害人賴敬│      │
│    │      │3月 │與甲ｇ○│  月28日│行            │        │      │  超警詢時之│      │
│    │      │28日│認識後，│        │戶名：劉佩玨  │(2)2300元│      │  指述。    │      │
│    │      │    │以缺錢云│(2)96年3 │帳號：        │        │      │2.被害人賴敬│      │
│    │      │    │云，致賴│  月31日│000000000000  │共計    │      │  超中國信託│      │
│    │      │    │敬超陷於│        │              │8300元  │      │  帳戶之歷史│      │
│    │      │    │錯誤，而│        │              │        │      │  交易查詢資│      │
│    │      │    │依指示匯│        │              │        │      │  料1份。   │      │
│    │      │    │款。    │        │              │        │      │3.被害人賴敬│      │
│    │      │    │        │        │              │        │      │  超之三信商│      │
│    │      │    │        │        │              │        │      │  銀庫戶帳卡│      │
│    │      │    │        │        │              │        │      │  明細單1紙 │      │
│    │      │    │        │        │              │        │      │4.華南銀行林│      │
│    │      │    │        │        │              │        │      │  口分行客戶│      │
│    │      │    │        │        │              │        │      │  基本資料，│      │
│    │      │    │        │        │              │        │      │  存款戶約定│      │
│    │      │    │        │        │              │        │      │  書、網路銀│      │
│    │      │    │        │        │              │        │      │  行業務服務│      │
│    │      │    │        │        │              │        │      │  約定書、存│      │
│    │      │    │        │        │              │        │      │  款往來明細│      │
│    │      │    │        │        │              │        │      │  表1份。   │      │
├──┼───┼──┼────┼────┼───────┼────┼───┼──────┼───┤
│ 86 │翁茂城│96年│網路交友│(1)96年4 │(1)華南銀行林口│(1)3000元│陳怡伶│1.告訴人翁茂│      │
│    │      │4月2│與翁茂城│  月2日 │  分行        │        │ｑ○○│  城警詢時之│      │
│    │      │日  │認識後，│        │  戶名：劉佩玨│(2)5000元│      │  指訴。    │      │
│    │      │    │以在大陸│(2)96年4 │  帳號：      │17000元 │      │2.安泰銀行中│      │
│    │      │    │出差被搶│  月4日 │  000000000000│        │      │  崙分行蕭廣│      │
│    │      │    │沒錢買機│        │              │(3)      │      │  宏之開戶基│      │
│    │      │    │票回台云│(3)96年4 │(2)帳戶同上    │20000元 │      │  本資料、印│      │
│    │      │    │云，致翁│  月12日│              │23000元 │      │  鑑卡、存款│      │
│    │      │    │茂城陷於│        │(3)彰化銀行中山│        │      │  往來對帳單│      │
│    │      │    │錯誤而依│(4)96年4 │  北路分行    │(4)      │      │  各1份。   │      │
│    │      │    │指示匯款│  月16日│  戶名：潘信傑│20000元 │      │3.被告陳怡伶│      │
│    │      │    │        │        │  帳號：      │        │      │  、ｑ○○提│      │
│    │      │    │        │(5)96年4 │00000000000000│(5)      │      │  領贓款照片│      │
│    │      │    │        │  月17日│              │30000元 │      │4.合作金庫銀│      │
│    │      │    │        │        │(4)帳號同上    │10000元 │      │  行寶橋分行│      │
│    │      │    │        │(6)96年4 │              │        │      │  函覆之告訴│      │
│    │      │    │        │  月22、│(5)新光銀行    │(6)      │      │  人翁茂城帳│      │
│    │      │    │        │  24日  │帳號：        │10000元 │      │  戶之交易明│      │
│    │      │    │        │        │0000000000000 │105000元│      │  細表、匯款│      │
│    │      │    │        │(7)96年5 │              │        │      │  單。      │      │
│    │      │    │        │  月11日│(6)安泰銀行中崙│(7)      │      │5.台灣中小企│      │
│    │      │    │        │        │  分行        │15000元 │      │  銀化成分行│      │
│    │      │    │        │(8)96年5 │戶名：蕭廣宏  │        │      │  告訴人翁茂│      │
│    │      │    │        │  月18日│帳號：        │(8)      │      │  城所有帳戶│      │
│    │      │    │        │        │00000000000000│40000元 │      │  之存款交易│      │
│    │      │    │        │(9)96年5 │              │        │      │  明細查詢單│      │
│    │      │    │        │  月21日│(7)台灣郵政公司│(9)      │      │6.彰化銀行中│      │
│    │      │    │        │        │帳號：        │5000元  │      │  山北路分行│      │
│    │      │    │        │        │00000000000000│5000元  │      │  潘信傑之顧│      │
│    │      │    │        │        │              │        │      │  客資料卡、│      │
│    │      │    │        │        │(8)華南銀行    │依告訴人│      │  存摺存款帳│      │
│    │      │    │        │        │帳號：        │指述共計│      │  戶資料及交│      │
│    │      │    │        │        │0000000000000 │38萬1000│      │  易明細表各│      │
│    │      │    │        │        │              │元      │      │  1份。     │      │
│    │      │    │        │        │(9)帳號同上    │        │      │7.華南銀行林│      │
│    │      │    │        │        │              │        │      │  口分行劉佩│      │
│    │      │    │        │        │              │        │      │  玨之客戶基│      │
│    │      │    │        │        │              │        │      │  本資料、存│      │
│    │      │    │        │        │              │        │      │  款戶約定書│      │
│    │      │    │        │        │              │        │      │  、網路銀行│      │
│    │      │    │        │        │              │        │      │  業務服務約│      │
│    │      │    │        │        │              │        │      │  定書、網路│      │
│    │      │    │        │        │              │        │      │  銀行業務服│      │
│    │      │    │        │        │              │        │      │  務約定書、│      │
│    │      │    │        │        │              │        │      │  存款往來明│      │
│    │      │    │        │        │              │        │      │  細表各1份 │      │
├──┼───┼──┼────┼────┼───────┼────┼───┼──────┼───┤
│ 87 │Ｔ○○│96年│假借網路│96年4月3│華南銀行林口分│2000元  │      │1.被害人胡丹│      │
│    │      │4月3│購物標得│日      │行            │        │      │  翎警詢時之│      │
│    │      │日  │商品，要│        │戶名：劉佩玨  │        │      │  指述。    │      │
│    │      │    │求戴姓成│        │帳號：        │        │      │2.被害人胡丹│      │
│    │      │    │年人匯款│        │000000000000  │        │      │  翎高雄銀行│      │
│    │      │    │，致戴姓│        │              │        │      │  交易查詢清│      │
│    │      │    │成年人陷│        │              │        │      │  單1份。   │      │
│    │      │    │於錯誤而│        │              │        │      │3.華南銀行林│      │
│    │      │    │委託胡丹│        │              │        │      │  口分行客戶│      │
│    │      │    │翎依指示│        │              │        │      │  基本資料、│      │
│    │      │    │匯款。  │        │              │        │      │  存款戶約定│      │
│    │      │    │        │        │              │        │      │  書、網路銀│      │
│    │      │    │        │        │              │        │      │  行業務服務│      │
│    │      │    │        │        │              │        │      │  約定書、存│      │
│    │      │    │        │        │              │        │      │  款往來明細│      │
│    │      │    │        │        │              │        │      │  表各1份。 │      │
├──┼───┼──┼────┼────┼───────┼────┼───┼──────┼───┤
│ 88 │丑○○│96年│網路交友│96年4月3│華南銀行林口分│6000元  │      │1.被害人余國│      │
│    │      │4月3│相約伴遊│日      │行            │        │      │  復警詢時之│      │
│    │      │日  │被要求先│        │戶名：劉佩玨  │        │      │  指述。    │      │
│    │      │    │以ATM轉 │        │帳號：        │        │      │2.余美鑾台灣│      │
│    │      │    │帳付款，│        │000000000000  │        │      │  銀行帳戶之│      │
│    │      │    │而依指示│        │              │        │      │  存摺交易往│      │
│    │      │    │操作匯出│        │              │        │      │  來明細查詢│      │
│    │      │    │款項。  │        │              │        │      │  1份。     │      │
│    │      │    │        │        │              │        │      │3.華南銀行林│      │
│    │      │    │        │        │              │        │      │  口分行客戶│      │
│    │      │    │        │        │              │        │      │  基本資料、│      │
│    │      │    │        │        │              │        │      │  存款戶約定│      │
│    │      │    │        │        │              │        │      │  書、網路銀│      │
│    │      │    │        │        │              │        │      │  行業務服務│      │
│    │      │    │        │        │              │        │      │  約定書、存│      │
│    │      │    │        │        │              │        │      │  款往來明細│      │
│    │      │    │        │        │              │        │      │  表各1份。 │      │
├──┼───┼──┼────┼────┼───────┼────┼───┼──────┼───┤
│ 89 │甲玄○│96年│網路交友│96年4月4│華南銀行林口分│3000元  │      │1.被害人黃楷│      │
│    │      │4月 │與甲ｏ○│日      │行            │        │      │  晉警詢時之│      │
│    │      │4日 │認識後，│        │戶名：劉佩玨  │        │      │  指述。    │      │
│    │      │    │以皮包遭│        │帳號：        │        │      │2.華南商業銀│      │
│    │      │    │竊需借錢│        │000000000000  │        │      │  行全行通收│      │
│    │      │    │使用云云│        │              │        │      │  存款憑條1 │      │
│    │      │    │，致龐正│        │              │        │      │  1紙。     │      │
│    │      │    │人陷於錯│        │              │        │      │3.華南銀行林│      │
│    │      │    │誤，而請│        │              │        │      │  口分行客戶│      │
│    │      │    │甲玄○依│        │              │        │      │  基本資料、│      │
│    │      │    │指示代為│        │              │        │      │  存款戶約定│      │
│    │      │    │匯款。  │        │              │        │      │  書、網路銀│      │
│    │      │    │        │        │              │        │      │  行業務服務│      │
│    │      │    │        │        │              │        │      │  約定書、存│      │
│    │      │    │        │        │              │        │      │  款往來明細│      │
│    │      │    │        │        │              │        │      │  表各1份。 │      │
├──┼───┼──┼────┼────┼───────┼────┼───┼──────┼───┤
│ 90 │Ｚ○○│96年│以積欠電│96年4月4│(1)國泰世華台南│(1)9900元│      │1.被害人高正│      │
│    │      │4月 │話費未繳│日      │  永康分行    │        │      │  雄警詢時之│      │
│    │      │4日 │，且銀行│        │  戶名：陳金彥│(2)未匯款│      │  指述。    │      │
│    │      │    │帳戶涉及│        │帳號：        │        │      │2.被告陳怡伶│      │
│    │      │    │毒品案件│        │000000000000  │(3)未匯款│      │  偵查中之供│      │
│    │      │    │，須將款│        │金額：99萬元  │        │      │  述。      │      │
│    │      │    │項領出轉│        │              │        │      │3.被告葉育婷│      │
│    │      │    │匯至公證│        │(2)台中大智郵局│        │      │  警詢時之自│      │
│    │      │    │帳戶云云│        │  戶名：林以祥│        │      │  白        │      │
│    │      │    │，致高正│        │帳號：        │        │      │4.被告葉育婷│      │
│    │      │    │雄陷於錯│        │00000000000000│        │      │  之林園三庄│      │
│    │      │    │誤，依指│        │              │        │      │  郵局開戶基│      │
│    │      │    │示匯款。│        │(3)林園三庄郵局│        │      │  本資料、詐│      │
│    │      │    │        │        │  戶名：葉育婷│        │      │  騙通報內容│      │
│    │      │    │        │        │帳號：        │        │      │  各1紙。   │      │
│    │      │    │        │        │00000000000000│        │      │5.國泰世華商│      │
│    │      │    │        │        │              │        │      │  業銀行存款│      │
│    │      │    │        │        │              │        │      │  存根1紙。 │      │
│    │      │    │        │        │              │        │      │6.郵政國內匯│      │
│    │      │    │        │        │              │        │      │  款單2紙。 │      │
├──┼───┼──┼────┼────┼───────┼────┼───┼──────┼───┤
│ 91 │Ｌ○○│96年│網路交友│(1)96年4 │(1)中國信託銀行│(1)      │      │1.告訴人邱奕│      │
│    │      │4月5│相約援交│  月5日 │帳號：        │29983元 │      │  仁警詢時之│      │
│    │      │日  │被要求以│        │000000000000  │        │      │  指述。    │      │
│    │      │    │ATM轉帳 │(2)96年4 │              │(2)      │      │2.被告陳怡伶│      │
│    │      │    │確認身分│  月6日 │(2)中國信託斗六│28000元 │      │  警詢時之供│      │
│    │      │    │，遂依指│        │  分行        │30000元 │      │  述。      │      │
│    │      │    │示操作而│(3)96年4 │戶名：林秋慧  │19000元 │      │3.中國信託商│      │
│    │      │    │匯出款項│  月7日 │帳號：        │11000元 │      │  業銀行自動│      │
│    │      │    │        │        │000000000000  │30000元 │      │  櫃員機匯款│      │
│    │      │    │        │(4)96年4 │              │2000元  │      │  執據17紙。│      │
│    │      │    │        │  月8日 │(3)新光銀行花蓮│30000元 │      │4.大園鄉農會│      │
│    │      │    │        │        │  分行        │30000元 │      │  自動付款機│      │
│    │      │    │        │        │戶名：陳瑞琪  │28000元 │      │  客戶交易明│      │
│    │      │    │        │        │帳號：        │29000元 │      │  細單1紙。 │      │
│    │      │    │        │        │0000000000000 │1000元  │      │5.新竹國際商│      │
│    │      │    │        │        │              │        │      │  業銀行交易│      │
│    │      │    │        │        │(4)聯邦銀行北投│(3)      │      │  明細表3紙 │      │
│    │      │    │        │        │  分行        │29983元 │      │6.新竹國際商│      │
│    │      │    │        │        │戶名：廖志強  │1000元  │      │  業銀行東內│      │
│    │      │    │        │        │帳號：        │29000元 │      │  壢分行張淑│      │
│    │      │    │        │        │000000000000  │30000元 │      │  芬之IC金融│      │
│    │      │    │        │        │              │30000元 │      │  卡維護申請│      │
│    │      │    │        │        │(5)新竹商銀    │        │      │  作業、新竹│      │
│    │      │    │        │        │戶名：張淑芬  │(4)1000元│      │  國際商業銀│      │
│    │      │    │        │        │帳號：        │        │      │  行印鑑卡、│      │
│    │      │    │        │        │00000000000   │(5)      │      │  張淑芬之身│      │
│    │      │    │        │        │              │52000元 │      │  分證正反面│      │
│    │      │    │        │        │              │21000元 │      │  影本、交易│      │
│    │      │    │        │        │              │47000元 │      │  明細表等各│      │
│    │      │    │        │        │              │共計    │      │  1份。     │      │
│    │      │    │        │        │              │508966元│      │7.聯邦銀行北│      │
│    │      │    │        │        │              │        │      │  投分行廖志│      │
│    │      │    │        │        │              │        │      │  強之客戶基│      │
│    │      │    │        │        │              │        │      │  本資料、申│      │
│    │      │    │        │        │              │        │      │  請書、交易│      │
│    │      │    │        │        │              │        │      │  明細表等各│      │
│    │      │    │        │        │              │        │      │  1份。     │      │
│    │      │    │        │        │              │        │      │8.中國信託銀│      │
│    │      │    │        │        │              │        │      │  行林秋慧之│      │
│    │      │    │        │        │              │        │      │  客戶開戶資│      │
│    │      │    │        │        │              │        │      │  料表、僱傭│      │
│    │      │    │        │        │              │        │      │  證明書、印│      │
│    │      │    │        │        │              │        │      │  鑑卡、帳戶│      │
│    │      │    │        │        │              │        │      │  歷史交易查│      │
│    │      │    │        │        │              │        │      │  詢表等各1 │      │
│    │      │    │        │        │              │        │      │  份。      │      │
│    │      │    │        │        │              │        │      │9.新光銀行陳│      │
│    │      │    │        │        │              │        │      │  瑞琪之存款│      │
│    │      │    │        │        │              │        │      │  業務往來申│      │
│    │      │    │        │        │              │        │      │  請書、開戶│      │
│    │      │    │        │        │              │        │      │  約定書、約│      │
│    │      │    │        │        │              │        │      │  定條款確認│      │
│    │      │    │        │        │              │        │      │  書、客戶資│      │
│    │      │    │        │        │              │        │      │  料、存款帳│      │
│    │      │    │        │        │              │        │      │  戶存款交易│      │
│    │      │    │        │        │              │        │      │  明細表各1 │      │
│    │      │    │        │        │              │        │      │  份。      │      │
│    │      │    │        │        │              │        │      │10.提領贓款 │      │
│    │      │    │        │        │              │        │      │  照片2張。 │      │
├──┼───┼──┼────┼────┼───────┼────┼───┼──────┼───┤
│ 92 │ｕ○○│96年│網路交友│96年4月5│(1)中國信託三重│(1)      │      │1.被害人陳正│      │
│    │      │4月5│相約援交│日      │  分行        │10000元 │      │  宜警詢時之│      │
│    │      │日  │被要求以│        │帳號：        │15000元 │      │  指述。    │      │
│    │      │    │ATM轉帳 │        │000000000000  │        │      │2.中國信託客│      │
│    │      │    │確認身分│        │              │(2)5000元│      │  戶交易明細│      │
│    │      │    │，遂依指│        │(2)新光銀行花蓮│共計    │      │  表3紙。   │      │
│    │      │    │示操作而│        │  分行        │30000元 │      │3.新光銀行陳│      │
│    │      │    │匯出款項│        │戶名：陳瑞琪  │        │      │  瑞琪之存款│      │
│    │      │    │        │        │帳號：        │        │      │  業務往來申│      │
│    │      │    │        │        │0000000000000 │        │      │  請書、開戶│      │
│    │      │    │        │        │              │        │      │  約定書、約│      │
│    │      │    │        │        │              │        │      │  定條款確認│      │
│    │      │    │        │        │              │        │      │  書、客戶資│      │
│    │      │    │        │        │              │        │      │  料、存款帳│      │
│    │      │    │        │        │              │        │      │  戶存款交易│      │
│    │      │    │        │        │              │        │      │  明細表各1 │      │
│    │      │    │        │        │              │        │      │  份。      │      │
├──┼───┼──┼────┼────┼───────┼────┼───┼──────┼───┤
│ 93 │Ｄ○○│96年│該詐欺集│96年4月6│中國信託銀行  │(1)30000 │      │1.告訴人林建│高雄地│
│    │      │4月6│團某不詳│日      │戶名：宋佳榆  │元      │      │  清警詢時之│檢97年│
│    │      │日  │成員，透│        │帳號：        │(2)8000元│      │  指述。    │度偵字│
│    │      │    │過網路與│        │000000000000  │(3)3000元│      │2.中國信託交│第7027│
│    │      │    │Ｄ○○認│        │              │(4)29000 │      │  易明細表9 │號、本│
│    │      │    │識後，相│        │              │元      │      │  紙。      │院97年│
│    │      │    │約碰面，│        │              │(5)19000 │      │            │度訴字│
│    │      │    │並要求林│        │              │元      │      │            │第828 │
│    │      │    │建清先匯│        │              │(6)30000 │      │            │號    │
│    │      │    │款3000元│        │              │元      │      │            │      │
│    │      │    │，致林建│        │              │(7)18000 │      │            │      │
│    │      │    │清陷於錯│        │              │元      │      │            │      │
│    │      │    │誤，而依│        │              │(8)29000 │      │            │      │
│    │      │    │指示操作│        │              │元      │      │            │      │
│    │      │    │匯出款項│        │              │(9)30000 │      │            │      │
│    │      │    │；該詐欺│        │              │元      │      │            │      │
│    │      │    │集團另一│        │              │(10)3000元│      │            │      │
│    │      │    │不詳成員│        │              │        │      │            │      │
│    │      │    │復撥打電│        │              │共計    │      │            │      │
│    │      │    │話予林建│        │              │199000元│      │            │      │
│    │      │    │清，要求│        │              │        │      │            │      │
│    │      │    │Ｄ○○先│        │              │        │      │            │      │
│    │      │    │提領1000│        │              │        │      │            │      │
│    │      │    │元以查明│        │              │        │      │            │      │
│    │      │    │交易資料│        │              │        │      │            │      │
│    │      │    │，Ｄ○○│        │              │        │      │            │      │
│    │      │    │遂依指示│        │              │        │      │            │      │
│    │      │    │照辦，後│        │              │        │      │            │      │
│    │      │    │該不詳之│        │              │        │      │            │      │
│    │      │    │人以林建│        │              │        │      │            │      │
│    │      │    │清所使用│        │              │        │      │            │      │
│    │      │    │之金融卡│        │              │        │      │            │      │
│    │      │    │無法轉帳│        │              │        │      │            │      │
│    │      │    │，將導致│        │              │        │      │            │      │
│    │      │    │系統故障│        │              │        │      │            │      │
│    │      │    │，且其所│        │              │        │      │            │      │
│    │      │    │有之帳戶│        │              │        │      │            │      │
│    │      │    │資料會流│        │              │        │      │            │      │
│    │      │    │失，帳戶│        │              │        │      │            │      │
│    │      │    │內款項亦│        │              │        │      │            │      │
│    │      │    │會不見云│        │              │        │      │            │      │
│    │      │    │云，致林│        │              │        │      │            │      │
│    │      │    │建清陷於│        │              │        │      │            │      │
│    │      │    │錯誤，再│        │              │        │      │            │      │
│    │      │    │次依指示│        │              │        │      │            │      │
│    │      │    │匯款。  │        │              │        │      │            │      │
├──┼───┼──┼────┼────┼───────┼────┼───┼──────┼───┤
│ 94 │甲ｎ○│96年│以不出錢│96年4月7│(1)國泰世華銀行│        │      │1.被害人簡志│      │
│    │      │4月7│處理事情│日      │戶名：張旭宏  │89500元 │      │  偉警詢時之│      │
│    │      │日  │要對其不│        │帳號：        │        │      │  指述。    │      │
│    │      │    │利為由，│        │000000000000  │        │      │2.聯邦銀行北│      │
│    │      │    │致甲ｎ○│        │              │        │      │  投分行廖志│      │
│    │      │    │陷於錯誤│        │(2)聯邦銀行北投│        │      │  強之客戶基│      │
│    │      │    │，而依指│        │  分行        │        │      │  本資料、申│      │
│    │      │    │示匯款。│        │戶名：廖志強  │        │      │  請書、交易│      │
│    │      │    │        │        │帳號：        │        │      │  明細表等各│      │
│    │      │    │        │        │000000000000  │        │      │  1份。     │      │
│    │      │    │        │        │              │        │      │3.國泰世華銀│      │
│    │      │    │        │        │              │        │      │  行張旭宏之│      │
│    │      │    │        │        │              │        │      │  開戶基本資│      │
│    │      │    │        │        │              │        │      │  料、交易明│      │
│    │      │    │        │        │              │        │      │  細表各1份 │      │
├──┼───┼──┼────┼────┼───────┼────┼───┼──────┼───┤
│ 95 │地○○│96年│謊稱係陳│96年4月7│合作金庫玉成分│20000元 │      │1.被害人李惠│      │
│    │      │4月7│志雄友人│日      │行            │        │      │  蘭警詢時之│      │
│    │      │日  │欲借款云│        │戶名：詹士賢  │        │      │  指述。    │      │
│    │      │    │云，致陳│        │帳號：        │        │      │2.合作金庫清│      │
│    │      │    │志雄陷於│        │0000000000000 │        │      │  泉崗簡易型│      │
│    │      │    │錯誤，而│        │              │        │      │  分行新開戶│      │
│    │      │    │請地○○│        │              │        │      │  建檔登錄單│      │
│    │      │    │依指示代│        │              │        │      │  、交易明細│      │
│    │      │    │為匯款。│        │              │        │      │  表各1份。 │      │
├──┼───┼──┼────┼────┼───────┼────┼───┼──────┼───┤
│ 96 │甲ａ○│96年│該詐欺集│96年4月 │合作金庫北斗分│78100元 │      │1.被害人鄧英│高雄地│
│    │      │4月8│團某不詳│17 日   │行            │        │      │  俊警詢時之│檢97年│
│    │      │日  │之人撥打│        │戶名：陳孟良  │        │      │  指述。    │度偵字│
│    │      │    │電話予鄧│        │帳號：        │        │      │2.華南銀行匯│第7027│
│    │      │    │英俊，佯│        │0000000000000 │        │      │  款申請書1 │號、本│
│    │      │    │稱：在家│        │              │        │      │  紙。      │院97年│
│    │      │    │樂福購物│        │              │        │      │            │度訴字│
│    │      │    │抽中二獎│        │              │        │      │            │第828 │
│    │      │    │，獎金  │        │              │        │      │            │號    │
│    │      │    │100萬元 │        │              │        │      │            │      │
│    │      │    │，須先匯│        │              │        │      │            │      │
│    │      │    │款支付保│        │              │        │      │            │      │
│    │      │    │證金    │        │              │        │      │            │      │
│    │      │    │78000元 │        │              │        │      │            │      │
│    │      │    │，方得領│        │              │        │      │            │      │
│    │      │    │取獎金  │        │              │        │      │            │      │
│    │      │    │100萬元 │        │              │        │      │            │      │
│    │      │    │云云，致│        │              │        │      │            │      │
│    │      │    │甲ａ○陷│        │              │        │      │            │      │
│    │      │    │於錯誤，│        │              │        │      │            │      │
│    │      │    │而依指示│        │              │        │      │            │      │
│    │      │    │匯款。  │        │              │        │      │            │      │
├──┼───┼──┼────┼────┼───────┼────┼───┼──────┼───┤
│ 97 │Ｖ○○│96年│網路交友│96年4月9│華南銀行北台南│29983元 │陳怡伶│1.告訴人唐惠│      │
│    │      │4月9│相約援交│日      │分行          │        │章翔華│  邦警詢時之│      │
│    │      │日  │被要求以│        │戶名：章翔華  │        │ｑ○○│  指述。    │      │
│    │      │    │ATM轉帳 │        │帳號：        │        │      │2.中國信託銀│      │
│    │      │    │確認身分│        │000000000000  │        │      │  行大安分行│      │
│    │      │    │，遂依指│        │              │        │      │  Ｖ○○存摺│      │
│    │      │    │示操作而│        │              │        │      │  內頁影本1 │      │
│    │      │    │匯出款項│        │              │        │      │  份。      │      │
│    │      │    │        │        │              │        │      │3.華南銀行北│      │
│    │      │    │        │        │              │        │      │  台南分行章│      │
│    │      │    │        │        │              │        │      │  翔華之存款│      │
│    │      │    │        │        │              │        │      │  往來項目申│      │
│    │      │    │        │        │              │        │      │  請書、公司│      │
│    │      │    │        │        │              │        │      │  服務證明書│      │
│    │      │    │        │        │              │        │      │  、存款往來│      │
│    │      │    │        │        │              │        │      │  明細表各1 │      │
│    │      │    │        │        │              │        │      │  份。      │      │
│    │      │    │        │        │              │        │      │4.被告陳怡伶│      │
│    │      │    │        │        │              │        │      │  、ｑ○○、│      │
│    │      │    │        │        │              │        │      │  章翔華提領│      │
│    │      │    │        │        │              │        │      │  贓款照片。│      │
├──┼───┼──┼────┼────┼───────┼────┼───┼──────┼───┤
│ 98 │寅○○│96年│網路交友│96年4月9│華南銀行林口分│2000元  │      │1.被害人吳宗│      │
│    │      │4月9│與寅○○│日      │行            │        │      │  益警詢時之│      │
│    │      │日  │認識後，│        │戶名：劉佩玨  │        │      │  指述。    │      │
│    │      │    │以缺錢需│        │帳號：        │        │      │2.被害人吳宗│      │
│    │      │    │借錢使用│        │000000000000  │        │      │  益臺灣中小│      │
│    │      │    │云云，致│        │              │        │      │  企銀帳戶之│      │
│    │      │    │寅○○陷│        │              │        │      │  存款交易明│      │
│    │      │    │於錯誤，│        │              │        │      │  細查詢單1 │      │
│    │      │    │而依指示│        │              │        │      │  份。      │      │
│    │      │    │匯款。  │        │              │        │      │3.華南銀行林│      │
│    │      │    │        │        │              │        │      │  口分行客戶│      │
│    │      │    │        │        │              │        │      │  基本資料、│      │
│    │      │    │        │        │              │        │      │  存款戶約定│      │
│    │      │    │        │        │              │        │      │  書、網路銀│      │
│    │      │    │        │        │              │        │      │  行業務服務│      │
│    │      │    │        │        │              │        │      │  約定書、存│      │
│    │      │    │        │        │              │        │      │  款往來明細│      │
│    │      │    │        │        │              │        │      │  表各1份。 │      │
├──┼───┼──┼────┼────┼───────┼────┼───┼──────┼───┤
│ 99 │甲Ｅ○│96年│假借網路│(1)96年4 │(1)合作金庫岡山│(1)      │      │1.告訴人楊承│      │
│    │      │4月 │購物匯款│  月11日│  分行        │14141元 │      │  翰警詢時之│      │
│    │      │11日│作業操作│        │戶名：葉育婷  │29989元 │      │  指述。    │      │
│    │      │    │錯誤，要│        │帳號：        │        │      │2.中華郵政公│      │
│    │      │    │求甲Ｅ○│(2)96年4 │0000000000000 │(2)      │      │  司自動櫃員│      │
│    │      │    │前往ATM │  月12日│              │67000元 │      │  機儲戶交易│      │
│    │      │    │操作取消│        │(2)不詳銀行    │        │      │  明細表2紙 │      │
│    │      │    │，否則每│        │帳號：        │共計    │      │3.新竹國際商│      │
│    │      │    │月均會扣│        │000000000000  │111130元│      │  業銀行交易│      │
│    │      │    │款云云，│        │              │        │      │  明細表2紙 │      │
│    │      │    │致其陷於│        │              │        │      │4.YAHOO！奇 │      │
│    │      │    │錯誤，依│        │              │        │      │  摩拍賣網站│      │
│    │      │    │指示操作│        │              │        │      │  列印資料1 │      │
│    │      │    │而匯款。│        │              │        │      │  紙。      │      │
│    │      │    │        │        │              │        │      │5.合作金庫岡│      │
│    │      │    │        │        │              │        │      │  山分行客戶│      │
│    │      │    │        │        │              │        │      │  當月份交易│      │
│    │      │    │        │        │              │        │      │  資料查詢單│      │
│    │      │    │        │        │              │        │      │  、印鑑卡各│      │
│    │      │    │        │        │              │        │      │  1份。     │      │
├──┼───┼──┼────┼────┼───────┼────┼───┼──────┼───┤
│100 │ｄ○○│96年│假借網路│96年4月 │華南銀行林口分│30003元 │      │1.被害人張家│      │
│    │      │4月 │購物匯款│11日    │行            │        │      │  銘警詢時之│      │
│    │      │11日│作業操作│        │戶名：劉佩玨  │        │      │  指述。    │      │
│    │      │    │錯誤，要│        │帳號：        │        │      │2.被害人張家│      │
│    │      │    │求ｄ○○│        │000000000000  │        │      │  銘郵局帳戶│      │
│    │      │    │前往ATM │        │              │        │      │  之客戶歷史│      │
│    │      │    │操作取消│        │              │        │      │ 交易清單1紙│      │
│    │      │    │，否則每│        │              │        │      │3.華南銀行林│      │
│    │      │    │月均會扣│        │              │        │      │  口分行客戶│      │
│    │      │    │款云云，│        │              │        │      │  基本資料、│      │
│    │      │    │致其陷於│        │              │        │      │  存款戶約定│      │
│    │      │    │錯誤，依│        │              │        │      │  書、網路銀│      │
│    │      │    │指示操作│        │              │        │      │  行業務服務│      │
│    │      │    │而匯款。│        │              │        │      │  約定書、存│      │
│    │      │    │        │        │              │        │      │  款往來明細│      │
│    │      │    │        │        │              │        │      │  表各1份。 │      │
├──┼───┼──┼────┼────┼───────┼────┼───┼──────┼───┤
│101 │甲Ａ○│96年│假借網路│96年4月 │合作金庫岡山分│29989元 │      │1.被害人黃資│      │
│    │      │4月 │購物匯款│11日    │行            │        │      │  泯警詢時之│      │
│    │      │11日│作業操作│        │戶名：葉育婷  │        │      │  指述。    │      │
│    │      │    │錯誤，要│        │帳號：        │        │      │2.合作金庫岡│      │
│    │      │    │求甲Ａ○│        │0000000000000 │        │      │  山分行客戶│      │
│    │      │    │前往ATM │        │              │        │      │  當月份交易│      │
│    │      │    │操作取消│        │              │        │      │  資料查詢單│      │
│    │      │    │，否則每│        │              │        │      │  、印鑑卡各│      │
│    │      │    │月均會扣│        │              │        │      │  1份       │      │
│    │      │    │款云云，│        │              │        │      │            │      │
│    │      │    │致其陷於│        │              │        │      │            │      │
│    │      │    │錯誤，依│        │              │        │      │            │      │
│    │      │    │指示操作│        │              │        │      │            │      │
│    │      │    │而匯款。│        │              │        │      │            │      │
├──┼───┼──┼────┼────┼───────┼────┼───┼──────┼───┤
│102 │甲ｍ○│96年│網路交友│(1)96年4 │(1)台灣郵政公司│(1)     │      │1.被害人簡大│      │
│    │      │4月 │相約援交│  月11日│  戶名：馮三田│68700元 │      │  翔警詢時之│      │
│    │      │11日│被要求以│        │  帳號：      │        │      │  指述。    │      │
│    │      │    │ATM轉帳 │(2)96年4 │00000000000000│(2)      │      │2.郵政國內匯│      │
│    │      │    │確認身分│  月12日│              │109983元│      │  款執據1紙 │      │
│    │      │    │，遂依指│        │(2)永豐銀行鳳山│        │      │3.中國信託交│      │
│    │      │    │示操作而│        │  分行        │共計    │      │  易明細表1 │      │
│    │      │    │匯出款項│        │戶名：葉育婷  │178683元│      │  紙。      │      │
│    │      │    │        │        │帳號：        │        │      │4.陽信銀行廖│      │
│    │      │    │        │        │00000000000000│        │      │  嬅安之存款│      │
│    │      │    │        │        │              │        │      │  相關業務申│      │
│    │      │    │        │        │【轉入帳戶】  │        │      │  請暨約定書│      │
│    │      │    │        │        │第一銀行博愛分│        │      │  、網路銀行│      │
│    │      │    │        │        │行            │        │      │  服務申請/ │      │
│    │      │    │        │        │戶名：廖嬅安  │        │      │  變更約定書│      │
│    │      │    │        │        │帳號：        │        │      │  、客戶轉帳│      │
│    │      │    │        │        │00000000000   │        │      │  單及存摺存│      │
│    │      │    │        │        │【再轉入帳戶】│        │      │  款印鑑卡各│      │
│    │      │    │        │        │陽信銀行      │        │      │  1份。     │      │
│    │      │    │        │        │戶名：廖嬅安  │        │      │5.永豐銀行鳳│      │
│    │      │    │        │        │帳號：        │        │      │  山分行葉育│      │
│    │      │    │        │        │000000000000  │        │      │  婷之開立帳│      │
│    │      │    │        │        │【再轉入帳戶】│        │      │  戶申請書、│      │
│    │      │    │        │        │臺灣郵政公司  │        │      │  自動化設備│      │
│    │      │    │        │        │戶名：夏耀鴻  │        │      │  轉帳帳號查│      │
│    │      │    │        │        │帳號：        │        │      │  詢單、客戶│      │
│    │      │    │        │        │00000000000000│        │      │  基本資料等│      │
│    │      │    │        │        │              │        │      │  各1份。   │      │
│    │      │    │        │        │              │        │      │6.第一商業銀│      │
│    │      │    │        │        │              │        │      │  行博愛分行│      │
│    │      │    │        │        │              │        │      │  廖嬅安之存│      │
│    │      │    │        │        │              │        │      │  摺存款客戶│      │
│    │      │    │        │        │              │        │      │  資料查詢單│      │
│    │      │    │        │        │              │        │      │  、存款明細│      │
│    │      │    │        │        │              │        │      │  分類帳、網│      │
│    │      │    │        │        │              │        │      │  路轉帳業務│      │
│    │      │    │        │        │              │        │      │  約定轉出帳│      │
│    │      │    │        │        │              │        │      │  戶明細查詢│      │
│    │      │    │        │        │              │        │      │  單、語音及│      │
│    │      │    │        │        │              │        │      │  金融卡轉帳│      │
│    │      │    │        │        │              │        │      │  轉入帳號查│      │
│    │      │    │        │        │              │        │      │  詢單各1份 │      │
│    │      │    │        │        │              │        │      │7.台灣郵政公│      │
│    │      │    │        │        │              │        │      │  司夏耀鴻之│      │
│    │      │    │        │        │              │        │      │  客戶基本資│      │
│    │      │    │        │        │              │        │      │  料、客戶歷│      │
│    │      │    │        │        │              │        │      │  交易清單各│      │
│    │      │    │        │        │              │        │      │  1份。     │      │
├──┼───┼──┼────┼────┼───────┼────┼───┼──────┼───┤
│103 │Ｘ○○│不詳│該詐欺集│96年4月 │華南銀行林口分│22350元 │      │1.被害人徐千│高雄地│
│    │      │    │團某不詳│11日    │行            │        │      │  淇警詢時之│檢97年│
│    │      │    │成員假借│        │戶名：劉佩玨  │        │      │  指述。    │度偵字│
│    │      │    │網路購物│        │帳號：        │        │      │2.華南商業銀│第7027│
│    │      │    │匯款作業│        │000000000000  │        │      │  行龍潭分行│號、本│
│    │      │    │操作錯誤│        │              │        │      │  函覆之被害│院97年│
│    │      │    │，要求徐│        │              │        │      │  人Ｘ○○之│度訴字│
│    │      │    │千淇前往│        │              │        │      │  客戶基本資│第828 │
│    │      │    │ATM重新 │        │              │        │      │  料、存款往│號    │
│    │      │    │操作云云│        │              │        │      │  來明細表等│      │
│    │      │    │致Ｘ○○│        │              │        │      │  各1份。   │      │
│    │      │    │陷於錯誤│        │              │        │      │            │      │
│    │      │    │，依指示│        │              │        │      │            │      │
│    │      │    │操作而匯│        │              │        │      │            │      │
│    │      │    │款。    │        │              │        │      │            │      │
├──┼───┼──┼────┼────┼───────┼────┼───┼──────┼───┤
│104 │甲亥○│96年│該詐欺集│96年4月 │華南銀行林口分│(1)      │      │1.被害人黃國│高雄地│
│    │      │4月 │團某不詳│11日    │行            │22341元 │      │  維警詢時之│檢97年│
│    │      │間某│成員自稱│        │戶名：劉佩玨  │        │      │  指述。    │度偵字│
│    │      │日  │「江小姐│        │帳號：        │(2)      │      │2.中華郵政公│第7027│
│    │      │    │」者，假│        │000000000000  │17012元 │      │  司自動櫃員│號、本│
│    │      │    │借網路購│        │              │        │      │  機儲戶交易│院97年│
│    │      │    │物匯款作│        │              │共39353 │      │  明細表2紙 │度訴字│
│    │      │    │業操作錯│        │              │元      │      │3.台灣銀行三│第828 │
│    │      │    │誤，要求│        │              │        │      │  重分行函覆│號    │
│    │      │    │甲亥○前│        │              │        │      │  之客戶基本│      │
│    │      │    │往ATM重 │        │              │        │      │  資料、存摺│      │
│    │      │    │新操作取│        │              │        │      │  交易往來明│      │
│    │      │    │消分期付│        │              │        │      │  細各1份。 │      │
│    │      │    │款云云，│        │              │        │      │4.國泰世華商│      │
│    │      │    │致甲亥○│        │              │        │      │  銀南京東路│      │
│    │      │    │陷於錯誤│        │              │        │      │  分行函覆之│      │
│    │      │    │，依指示│        │              │        │      │  開戶基本資│      │
│    │      │    │操作而匯│        │              │        │      │  料、存摺存│      │
│    │      │    │款。    │        │              │        │      │  款對帳單各│      │
│    │      │    │        │        │              │        │      │  1份。     │      │
├──┼───┼──┼────┼────┼───────┼────┼───┼──────┼───┤
│105 │甲Ｔ○│96年│以介紹坐│(1)96年4 │(1)中國信託西屯│(1)3000元│      │1.被害人劉祐│      │
│    │      │4月 │月子中心│  月13日│  簡易型分行  │  9000元│      │  榕警詢時之│      │
│    │      │13日│為由，致│        │帳號：        │        │      │  指述。    │      │
│    │      │    │甲Ｔ○陷│(2)96年4 │000000000000  │(2)2983元│      │2.第一銀行交│      │
│    │      │    │於錯誤而│  月16日│              │        │      │  易明細表3 │      │
│    │      │    │依指示匯│        │(2)華南銀行水湳│(3)1000元│      │  紙。      │      │
│    │      │    │款。    │        │  分行        │ 44000元│      │3.華南銀行水│      │
│    │      │    │        │        │戶名：何榮泰  │  5000元│      │  湳分行客戶│      │
│    │      │    │        │        │帳號：        │        │      │  基本資料、│      │
│    │      │    │        │        │000000000000  │共計    │      │  存款往來明│      │
│    │      │    │        │        │              │64983元 │      │  細表各1份 │      │
│    │      │    │        │        │(3)第一銀行    │        │      │            │      │
│    │      │    │        │        │帳號：        │        │      │            │      │
│    │      │    │        │        │00000000000   │        │      │            │      │
├──┼───┼──┼────┼────┼───────┼────┼───┼──────┼───┤
│106 │甲Ｈ○│96年│該詐欺集│96年4月 │彰化銀行中山北│  3000元│      │1.被害人溫正│高雄地│
│    │      │4月 │團某不詳│13日    │路分行        │        │      │  義警詢時之│檢97年│
│    │      │間某│成員透過│        │戶名：潘信傑  │        │      │  指述。    │度偵字│
│    │      │日  │網路與溫│        │帳號：        │        │      │2.郵政跨行匯│第7027│
│    │      │    │正義認識│        │00000000000000│        │      │  款申請書1 │號、本│
│    │      │    │後，佯稱│        │              │        │      │  紙。      │院97年│
│    │      │    │：至大陸│        │              │        │      │            │度訴字│
│    │      │    │出差，皮│        │              │        │      │            │第828 │
│    │      │    │包遭竊，│        │              │        │      │            │號    │
│    │      │    │缺錢返台│        │              │        │      │            │      │
│    │      │    │云云，致│        │              │        │      │            │      │
│    │      │    │甲Ｈ○陷│        │              │        │      │            │      │
│    │      │    │於錯誤而│        │              │        │      │            │      │
│    │      │    │依指示匯│        │              │        │      │            │      │
│    │      │    │款。    │        │              │        │      │            │      │
├──┼───┼──┼────┼────┼───────┼────┼───┼──────┼───┤
│107 │Ｓ○○│96年│以中獎須│(1)96年4 │(1)華南銀行水湳│(1)      │      │1.被害人洪麗│      │
│    │      │4月 │繳納保險│  月14日│  分行        │63000元 │      │  敏警詢時之│      │
│    │      │14日│費方可兌│        │戶名：何榮泰  │        │      │  指述。    │      │
│    │      │    │領云云，│(2)96年4 │帳號：        │(2)      │      │2.國泰世華銀│      │
│    │      │    │致Ｓ○○│  月17日│              │70000元 │      │  行匯出匯款│      │
│    │      │    │陷於錯誤│        │(2)台中銀行埔心│        │      │  回條2紙。 │      │
│    │      │    │，而依指│        │  分行        │(3)      │      │3.華南銀行全│      │
│    │      │    │示匯款。│        │戶名：張樹清  │210000元│      │  行通收存款│      │
│    │      │    │        │        │帳號：        │        │      │  憑條副根1 │      │
│    │      │    │        │        │000000000000  │共計    │      │  紙。      │      │
│    │      │    │        │        │              │343000元│      │4.華南銀行水│      │
│    │      │    │        │        │(3)華南銀行鹿港│        │      │  湳分行客戶│      │
│    │      │    │        │        │  分行        │        │      │  基本資料、│      │
│    │      │    │        │        │戶名：楊儒讚  │        │      │  存款往來明│      │
│    │      │    │        │        │帳號：        │        │      │  細表各1份 │      │
│    │      │    │        │        │000000000000  │        │      │            │      │
├──┼───┼──┼────┼────┼───────┼────┼───┼──────┼───┤
│108 │甲辛○│96年│假借網路│96年4月 │彰化銀行中山北│29989元 │      │1.告訴人陳蕙│      │
│    │      │4月 │購物匯款│15日    │路分行        │25699元 │      │  萱警詢時之│      │
│    │      │15日│作業操作│        │戶名：潘信傑  │        │      │  指述。    │      │
│    │      │    │錯誤，要│        │帳號：        │共計    │      │2.中華郵政公│      │
│    │      │    │求甲辛○│        │00000000000000│55688元 │      │  司自動櫃員│      │
│    │      │    │前往ATM │        │              │        │      │  機儲戶交易│      │
│    │      │    │操作取消│        │              │        │      │  明細表2紙 │      │
│    │      │    │，否則每│        │              │        │      │3.存摺影本1 │      │
│    │      │    │月均會扣│        │              │        │      │  紙。      │      │
│    │      │    │款云云，│        │              │        │      │4.彰化銀行中│      │
│    │      │    │致其陷於│        │              │        │      │  山北路分行│      │
│    │      │    │錯誤，依│        │              │        │      │  潘信傑之顧│      │
│    │      │    │指示操作│        │              │        │      │  客資料卡、│      │
│    │      │    │而匯款。│        │              │        │      │  存摺存款帳│      │
│    │      │    │        │        │              │        │      │  戶資料及交│      │
│    │      │    │        │        │              │        │      │  易明細表各│      │
│    │      │    │        │        │              │        │      │  1份。     │      │
├──┼───┼──┼────┼────┼───────┼────┼───┼──────┼───┤
│109 │丁○○│96年│假借網路│96年4月 │(1)彰化銀行中山│(1)      │      │1.被害人王泰│      │
│    │      │4月 │購物匯款│15日    │  北路分行    │29989元 │      │  隆警詢時之│      │
│    │      │15日│作業操作│        │戶名：潘信傑  │        │      │  指述。    │      │
│    │      │    │錯誤，要│        │帳號：        │(2)      │      │2.中華郵政公│      │
│    │      │    │求丁○○│        │000000000000  │36000元 │      │  司自動櫃員│      │
│    │      │    │前往ATM │        │              │        │      │  機儲戶交易│      │
│    │      │    │操作取消│        │(2)新竹銀行竹北│共計    │      │  明細表2紙 │      │
│    │      │    │，否則每│        │  分行        │65989元 │      │3.存摺影本1 │      │
│    │      │    │月均會扣│        │帳號：        │        │      │  紙。      │      │
│    │      │    │款云云，│        │000000000000  │        │      │4.彰化銀行中│      │
│    │      │    │致其陷於│        │              │        │      │  山北路分行│      │
│    │      │    │錯誤，依│        │              │        │      │  潘信傑之顧│      │
│    │      │    │指示操作│        │              │        │      │  客資料卡、│      │
│    │      │    │而匯款。│        │              │        │      │  存摺存款帳│      │
│    │      │    │        │        │              │        │      │  戶資料及交│      │
│    │      │    │        │        │              │        │      │  易明細表各│      │
│    │      │    │        │        │              │        │      │  1份。     │      │
├──┼───┼──┼────┼────┼───────┼────┼───┼──────┼───┤
│110 │甲ｊ○│96年│假借網路│96年4月 │彰化銀行中山  │29989元 │      │1.被害人謝螢│      │
│    │      │4月 │購物匯款│15日    │北路分行      │        │      │  妮警詢時之│      │
│    │      │15日│作業操作│        │戶名：潘信傑  │        │      │  指述。    │      │
│    │      │    │錯誤，要│        │帳號：        │        │      │2.中華郵政公│      │
│    │      │    │求甲ｊ○│        │000000000000  │        │      │  司自動櫃員│      │
│    │      │    │前往ATM │        │              │        │      │  機儲戶交易│      │
│    │      │    │操作取消│        │              │        │      │  明細表2紙 │      │
│    │      │    │，否則每│        │              │        │      │3.存摺影本1 │      │
│    │      │    │月均會扣│        │              │        │      │  紙。      │      │
│    │      │    │款云云，│        │              │        │      │4.彰化銀行中│      │
│    │      │    │致其陷於│        │              │        │      │  山北路分行│      │
│    │      │    │錯誤，依│        │              │        │      │  潘信傑之顧│      │
│    │      │    │指示操作│        │              │        │      │  客資料卡、│      │
│    │      │    │而匯款。│        │              │        │      │  存摺存款帳│      │
│    │      │    │        │        │              │        │      │  戶資料及交│      │
│    │      │    │        │        │              │        │      │  易明細表各│      │
│    │      │    │        │        │              │        │      │  1份。     │      │
├──┼───┼──┼────┼────┼───────┼────┼───┼──────┼───┤
│111 │天○○│96年│該詐欺集│96年4月 │土地銀行小港分│29989元 │      │1.被害人李信│高雄地│
│    │      │4月 │團某不詳│15日    │行            │        │      │  東警詢時之│檢97年│
│    │      │15日│成員假借│        │帳號：        │        │      │  指述。    │度偵字│
│    │      │    │網路購物│        │000000000000  │        │      │2.中華郵政公│第7027│
│    │      │    │匯款操作│        ├───────┼────┤      │  司自動櫃員│號、本│
│    │      │    │錯誤為由│        │新竹銀行竹北分│100000元│      │  機儲戶交易│院97年│
│    │      │    │，撥打電│        │行            │        │      │  明細表1紙 │度訴字│
│    │      │    │話予李信│        │戶名：詹國輝  │        │      │3.新竹國際商│第828 │
│    │      │    │東，要求│        │帳號：        │        │      │  業銀行交易│號    │
│    │      │    │其前往就│        │000000000000  │        │      │  明細表3紙 │      │
│    │      │    │近之ATM ├────┼───────┼────┤      │            │      │
│    │      │    │操作取消│96年4月 │新竹銀行竹北分│87000元 │      │            │      │
│    │      │    │，否則每│16日    │行            │ 1000元 │      │            │      │
│    │      │    │月均會扣│        │戶名：詹國輝  │        │      │            │      │
│    │      │    │款云云，│        │帳號：        │        │      │            │      │
│    │      │    │致乙○○│        │000000000000  │        │      │            │      │
│    │      │    │陷於錯誤│        │              │共計    │      │            │      │
│    │      │    │，依指示│        │              │217989元│      │            │      │
│    │      │    │操作而匯│        │              │        │      │            │      │
│    │      │    │款；復要│        │              │        │      │            │      │
│    │      │    │求再匯款│        │              │        │      │            │      │
│    │      │    │10萬元即│        │              │        │      │            │      │
│    │      │    │可將所有│        │              │        │      │            │      │
│    │      │    │款項匯回│        │              │        │      │            │      │
│    │      │    │云云，致│        │              │        │      │            │      │
│    │      │    │天○○陷│        │              │        │      │            │      │
│    │      │    │於錯誤，│        │              │        │      │            │      │
│    │      │    │再次依指│        │              │        │      │            │      │
│    │      │    │示匯款。│        │              │        │      │            │      │
├──┼───┼──┼────┼────┼───────┼────┼───┼──────┼───┤
│112 │高梁軒│96年│網路交友│(1)96年4 │(1)台北銀行鼓山│(1)5000元│      │1.被害人高梁│高雄地│
│    │      │4月 │相約援交│  月17日│  分行        │10000 元│      │  軒警詢時之│檢97年│
│    │      │16日│被要求以│        │戶名：廖嬅安  │        │      │  指述。    │度偵字│
│    │      │    │ATM轉帳 │        │帳號：        │(2)      │      │2.被告黃振瑋│第6595│
│    │      │    │確認身分│        │000000000000  │ 10000元│      │  警詢時之供│.6596.│
│    │      │    │，遂依指│        │              │ 24000元│      │  述。      │6597號│
│    │      │    │示操作而│(2)96年4 │(2)台北富邦台中│ 10000元│      │3.證人即被告│、本院│
│    │      │    │匯款。  │  月18日│  分行        │        │      │  黃振瑋偵查│97年易│
│    │      │    │        │        │戶名：林勇男  │共計    │      │  中之證述。│字第48│
│    │      │    │        │        │帳號：        │ 59000元│      │4.台北富邦銀│9 號  │
│    │      │    │        │        │000000000000  │        │      │  行交易明細│      │
│    │      │    │        │        │              │        │      │  表5紙。   │      │
│    │      │    │        │        │              │        │      │5.廖嬅安之台│      │
│    │      │    │        │        │              │        │      │  北富邦銀行│      │
│    │      │    │        │        │              │        │      │  存摺對帳單│      │
│    │      │    │        │        │              │        │      │  、金融卡及│      │
│    │      │    │        │        │              │        │      │  語音約定轉│      │
│    │      │    │        │        │              │        │      │帳資料各1份 │      │
│    │      │    │        │        │              │        │      │6.台北富邦台│      │
│    │      │    │        │        │              │        │      │  中分行林勇│      │
│    │      │    │        │        │              │        │      │  男之開戶基│      │
│    │      │    │        │        │              │        │      │  本資料、存│      │
│    │      │    │        │        │              │        │      │  摺對帳單各│      │
│    │      │    │        │        │              │        │      │  1份。     │      │
├──┼───┼──┼────┼────┼───────┼────┼───┼──────┼───┼─
│113 │甲Ｒ○│96年│以銀行帳│96年4月1│(1)國泰世華銀行│(1)      │陳怡伶│1.被害人劉秋│      │
│    │      │4月 │戶遭盜用│6日     │戶名及帳號不詳│740000元│廖嬅安│  金警詢時之│      │
│    │      │16日│涉及洗錢│        │              │        │甲Ｓ○│  指述。    │      │
│    │      │    │，須將款│        │(2)高雄民強郵局│        │      │2.被告廖嬅安│      │
│    │      │    │項領出轉│        │戶名：廖嬅安  │(2)      │      │  警詢時及偵│      │
│    │      │    │匯云云，│        │帳號：        │0000000 │      │  查中之供述│      │
│    │      │    │致甲Ｒ○│        │00000000000000│元      │      │3.郵政國內匯│      │
│    │      │    │陷於錯誤│        │              │共計    │      │  款單1紙   │      │
│    │      │    │而依指示│        │              │0000000 │      │4.台灣郵政股│      │
│    │      │    │匯款。  │        │              │元      │      │  份有限公司│      │
│    │      │    │        │        │              │        │      │  廖嬅安之開│      │
│    │      │    │        │        │              │        │      │  戶基本資料│      │
│    │      │    │        │        │              │        │      │  、客戶歷史│      │
│    │      │    │        │        │              │        │      │  交易清單各│      │
│    │      │    │        │        │              │        │      │  1份。     │      │
│    │      │    │        │        │              │        │      │5.廖嬅安提領│      │
│    │      │    │        │        │              │        │      │  贓款照片  │      │
├──┼───┼──┼────┼────┼───────┼────┼───┼──────┼───┤
│114 │甲○○│96年│假借網路│96年4月 │新光銀行三峽分│14235元 │      │1.被害人方玉│      │
│    │      │4月 │購物匯款│16日    │行            │        │      │  佩警詢時之│      │
│    │      │16日│作業操作│        │戶名：秦豪傑  │        │      │  指述。    │      │
│    │      │    │錯誤，要│        │帳號：        │        │      │2.中華郵政公│      │
│    │      │    │求甲○○│        │0000000000000 │        │      │  司自動櫃員│      │
│    │      │    │前往ATM │        │              │        │      │  機交易明細│      │
│    │      │    │操作取消│        │              │        │      │  表3紙     │      │
│    │      │    │，否則每│        │              │        │      │3.新光銀行秦│      │
│    │      │    │月均會扣│        │              │        │      │  豪傑之存款│      │
│    │      │    │款云云，│        │              │        │      │  業務往來申│      │
│    │      │    │致其陷於│        │              │        │      │  請書、金融│      │
│    │      │    │錯誤，依│        │              │        │      │  卡啟用/解 │      │
│    │      │    │指示操作│        │              │        │      │  鎖申請單、│      │
│    │      │    │而匯款。│        │              │        │      │  開戶約定書│      │
│    │      │    │        │        │              │        │      │  、存款帳戶│      │
│    │      │    │        │        │              │        │      │  存提交易明│      │
│    │      │    │        │        │              │        │      │  細表、自動│      │
│    │      │    │        │        │              │        │      │  化服務申請│      │
│    │      │    │        │        │              │        │      │  狀況查詢表│      │
│    │      │    │        │        │              │        │      │  、存款帳戶│      │
│    │      │    │        │        │              │        │      │  事故資料查│      │
│    │      │    │        │        │              │        │      │  詢表各1份 │      │
├──┼───┼──┼────┼────┼───────┼────┼───┼──────┼───┤
│115 │Ｒ○○│96年│假借網路│(1)96年4 │(1)台北富邦銀行│(1)      │      │1.告訴人洪慧│高雄地│
│    │      │4月 │購物匯款│月17.18 │戶名：廖嬅安  │20000元 │      │  雯警詢時之│檢97年│
│    │      │17日│作業操作│日      │帳號：        │24000元 │      │  指述。    │度偵字│
│    │      │    │錯誤，要│        │000000000000  │30000元 │      │2.台北富邦銀│第6595│
│    │      │    │求Ｒ○○│(2)96年4 │              │5000元  │      │  行交易明細│.6596.│
│    │      │    │前往ATM │月18日  │(2)合作金庫北斗│30000元 │      │  表9紙。   │6597號│
│    │      │    │操作取消│        │  分行        │30000元 │      │3.中華郵政公│、本院│
│    │      │    │，否則每│        │戶名：陳孟良  │29989元 │      │  司自動櫃員│97年易│
│    │      │    │月均會扣│        │帳號：        │        │      │  機交易明細│字第48│
│    │      │    │款云云，│        │0000000000000 │(2)      │      │  表2紙。   │9 號  │
│    │      │    │致其陷於│        │              │100000元│      │4.台中商業銀│      │
│    │      │    │錯誤，依│        │              │共計    │      │  行入戶電匯│      │
│    │      │    │指示操作│        │              │268989元│      │  匯款申請書│      │
│    │      │    │而匯款。│        │              │        │      │  代收入傳票│      │
│    │      │    │        │        │              │        │      │  1紙。     │      │
│    │      │    │        │        │              │        │      │5.廖嬅安之台│      │
│    │      │    │        │        │              │        │      │  北富邦銀行│      │
│    │      │    │        │        │              │        │      │  存摺對帳單│      │
│    │      │    │        │        │              │        │      │  、金融卡及│      │
│    │      │    │        │        │              │        │      │  語音約定轉│      │
│    │      │    │        │        │              │        │      │  帳資料各1 │      │
│    │      │    │        │        │              │        │      │  份。      │      │
│    │      │    │        │        │              │        │      │6.合作金庫北│      │
│    │      │    │        │        │              │        │      │  斗分行陳孟│      │
│    │      │    │        │        │              │        │      │  良之新開戶│      │
│    │      │    │        │        │              │        │      │  建檔登錄單│      │
│    │      │    │        │        │              │        │      │  、交易明細│      │
│    │      │    │        │        │              │        │      │  表等各1份 │      │
├──┼───┼──┼────┼────┼───────┼────┼───┼──────┼───┤
│116 │ｆ○○│96年│該詐欺集│96年4月1│台北富邦銀行  │3500元  │      │1.被害人張堅│      │
│    │      │4月 │團某不詳│7日     │戶名：廖嬅安  │        │      │  中警詢時之│      │
│    │      │間某│成員，以│        │帳號：        │        │      │  指述。    │      │
│    │      │日  │網路購物│        │000000000000  │        │      │2.台北富邦商│      │
│    │      │    │標得商品│        │              │        │      │  銀股份有限│      │
│    │      │    │為由，致│        │              │        │      │  公司營運作│      │
│    │      │    │ｆ○○陷│        │              │        │      │  業部函覆之│      │
│    │      │    │於錯誤，│        │              │        │      │  被害人張堅│      │
│    │      │    │而依指示│        │              │        │      │  中之申請人│      │
│    │      │    │匯款。  │        │              │        │      │  基本資料表│      │
│    │      │    │        │        │              │        │      │  、對帳單明│      │
│    │      │    │        │        │              │        │      │  細等各1份 │      │
├──┼───┼──┼────┼────┼───────┼────┼───┼──────┼───┤
│117 │乙○○│96年│該詐欺集│96年4月1│復興銀行復興分│ 4891元 │      │1.被害人方紀│高雄地│
│    │      │4月 │團某不詳│7日     │行            │        │      │  雯警詢時之│檢97年│
│    │      │17  │成員假借│        │戶名：洪欣愉  │        │      │  指述。    │度偵字│
│    │      │日  │網路購物│        │帳號：        │        │      │2.中華郵政公│第7027│
│    │      │    │匯款作業│        │0000000000000 │        │      │  司自動櫃員│號、本│
│    │      │    │操作錯誤│        │              │        │      │  機儲戶交易│院97年│
│    │      │    │為由，撥│        │              │        │      │  明細表1紙 │度訴字│
│    │      │    │打電話予│        │              │        │      │3.台灣郵政股│第828 │
│    │      │    │乙○○，│        │              │        │      │  份有限公司│號    │
│    │      │    │要求其前│        │              │        │      │  儲匯處函覆│      │
│    │      │    │往就近之│        │              │        │      │  之被害人方│      │
│    │      │    │ATM操作 │        │              │        │      │  紀雯之開戶│      │
│    │      │    │取消，否│        │              │        │      │  基本資料、│      │
│    │      │    │則每月均│        │              │        │      │  客戶歷史交│      │
│    │      │    │會扣款云│        │              │        │      │  易明細表各│      │
│    │      │    │云，致方│        │              │        │      │  1份。     │      │
│    │      │    │紀雯陷於│        │              │        │      │            │      │
│    │      │    │錯誤，依│        │              │        │      │            │      │
│    │      │    │指示操作│        │              │        │      │            │      │
│    │      │    │而匯款。│        │              │        │      │            │      │
├──┼───┼──┼────┼────┼───────┼────┼───┼──────┼───┤
│118 │ａ○○│96年│該詐欺集│96年4月1│復興銀行復興分│12115元 │      │1.被害人高尚│高雄地│
│    │      │4月 │團某不詳│7日     │行            │        │      │  麟警詢時之│檢97年│
│    │      │17  │成員假冒│        │戶名：洪欣愉  │        │      │  指述。    │度偵字│
│    │      │日  │「安瑟股│        │帳號：        │        │      │2.台灣郵政股│第7027│
│    │      │    │份有限公│        │0000000000000 │        │      │  份有限公司│號、本│
│    │      │    │司員工」│        │              │        │      │  儲匯處函覆│院97年│
│    │      │    │撥打電話│        │              │        │      │  之被害人高│度訴字│
│    │      │    │予ａ○○│        │              │        │      │  尚麟之開戶│第828 │
│    │      │    │，佯稱其│        │              │        │      │  基本資料、│號    │
│    │      │    │交易轉帳│        │              │        │      │  客戶歷史交│      │
│    │      │    │過程輸入│        │              │        │      │  易明細表各│      │
│    │      │    │有誤，須│        │              │        │      │  1份。     │      │
│    │      │    │至ATM操 │        │              │        │      │            │      │
│    │      │    │作重新更│        │              │        │      │            │      │
│    │      │    │正云云，│        │              │        │      │            │      │
│    │      │    │致ａ○○│        │              │        │      │            │      │
│    │      │    │陷於錯誤│        │              │        │      │            │      │
│    │      │    │，依指示│        │              │        │      │            │      │
│    │      │    │操作而匯│        │              │        │      │            │      │
│    │      │    │款。    │        │              │        │      │            │      │
├──┼───┼──┼────┼────┼───────┼────┼───┼──────┼───┤
│119 │甲未○│96年│該詐欺集│96年4月1│台北富邦銀行  │2000元  │      │1.被害人黃伯│高雄地│
│    │      │4月 │團某不詳│7日     │戶名：廖嬅安  │        │      │  海警詢時之│檢97年│
│    │      │間某│成員透過│        │帳號：        │        │      │  指述。    │度偵字│
│    │      │日  │網路與黃│        │000000000000  │        │      │2.台灣郵政股│第7027│
│    │      │    │伯海認識│        │              │        │      │  份有限公司│號、本│
│    │      │    │後，佯稱│        │              │        │      │  儲匯處函覆│院97年│
│    │      │    │：因缺錢│        │              │        │      │  被害人黃伯│度訴字│
│    │      │    │，須借款│        │              │        │      │  海之開戶基│第828 │
│    │      │    │度日云云│        │              │        │      │  本資料、客│號    │
│    │      │    │，致黃伯│        │              │        │      │  戶歷史交易│      │
│    │      │    │海陷於錯│        │              │        │      │  明細表各1 │      │
│    │      │    │巫，而依│        │              │        │      │  份。      │      │
│    │      │    │指示匯款│        │              │        │      │            │      │
├──┼───┼──┼────┼────┼───────┼────┼───┼──────┼───┤
│120 │ｓ○○│96年│以積欠電│96年4月1│(1)台灣中小企銀│      │      │1.被害人陳月│      │
│    │      │4月 │話費未繳│8日     │  永大分行    │610000元│      │  鳳警詢時之│      │
│    │      │18日│，且銀行│        │戶名：陳佩君  │        │      │  指述。    │      │
│    │      │    │帳戶涉及│        │帳號：        │      │      │2.合作金庫銀│      │
│    │      │    │洗錢，須│        │00000000000   │680000元│      │  行存款憑條│      │
│    │      │    │將款項領│        │              │        │      │  1紙。     │      │
│    │      │    │出轉匯云│        │(2)合作金庫三重│共      │      │3.台灣中小企│      │
│    │      │    │云，致陳│        │  分行        │0000000 │      │  銀存款憑條│      │
│    │      │    │月鳳陷於│        │戶名：陳秀青  │元      │      │  1紙。     │      │
│    │      │    │錯誤，而│        │帳號：        │        │      │4.台灣郵政股│      │
│    │      │    │依指示匯│        │0000000000000 │        │      │  份有限公司│      │
│    │      │    │款。    │        │轉入帳戶：    │        │      │  廖嬅安之開│      │
│    │      │    │        │        │高雄民強郵局  │        │      │  戶基本資料│      │
│    │      │    │        │        │戶名：廖嬅安  │        │      │  、客戶歷史│      │
│    │      │    │        │        │帳號：        │        │      │  交易清單各│      │
│    │      │    │        │        │00000000000000│        │      │  1份。     │      │
│    │      │    │        │        │              │        │      │5.廖嬅安提領│      │
│    │      │    │        │        │              │        │      │  贓款照片  │      │
│    │      │    │        │        │              │        │      │6.合作金庫三│      │
│    │      │    │        │        │              │        │      │  重分行陳秀│      │
│    │      │    │        │        │              │        │      │  青之客戶當│      │
│    │      │    │        │        │              │        │      │  月份交易資│      │
│    │      │    │        │        │              │        │      │  料查詢單、│      │
│    │      │    │        │        │              │        │      │  存單存款新│      │
│    │      │    │        │        │              │        │      │  開戶建檔登│      │
│    │      │    │        │        │              │        │      │  錄單、網路│      │
│    │      │    │        │        │              │        │      │  銀行客戶資│      │
│    │      │    │        │        │              │        │      │  料查詢、網│      │
│    │      │    │        │        │              │        │      │  路銀行約定│      │
│    │      │    │        │        │              │        │      │  轉入帳號查│      │
│    │      │    │        │        │              │        │      │  詢、印鑑卡│      │
│    │      │    │        │        │              │        │      │  各1份。   │      │
├──┼───┼──┼────┼────┼───────┼────┼───┼──────┼───┤
│121 │黃炳煌│96年│假冒警員│96年4月1│合作金庫三重分│470015元│      │1.被害人黃炳│      │
│    │      │4月 │佯稱積欠│8日     │行            │300015元│      │  煌警詢時之│      │
│    │      │18日│電話費未│        │戶名：陳秀青  │共計    │      │  指述。    │      │
│    │      │    │繳，且名│        │帳號：        │770030元│      │2.被害人黃炳│      │
│    │      │    │下帳戶遭│        │0000000000000 │        │      │  煌華南銀行│      │
│    │      │    │人冒用，│        │轉入帳戶：    │        │      │  帳戶之交易│      │
│    │      │    │須交付帳│        │陽信銀行      │        │      │  明細表1紙 │      │
│    │      │    │戶之帳號│        │戶名：廖嬅安  │        │      │3.台灣郵政股│      │
│    │      │    │及網路密│        │帳號：        │        │      │  份有限公司│      │
│    │      │    │碼處理云│        │000000000000  │        │      │  廖嬅安之開│      │
│    │      │    │云，致黃│        │再轉入帳戶    │        │      │  戶基本資料│      │
│    │      │    │炳煌陷於│        │高雄民強郵局  │        │      │  、客戶歷史│      │
│    │      │    │錯誤，告│        │戶名：廖嬅安  │        │      │  交易清單各│      │
│    │      │    │知其名下│        │帳號：        │        │      │  1份。     │      │
│    │      │    │帳戶及網│        │00000000000000│        │      │4.陽信銀行廖│      │
│    │      │    │路銀行密│        │              │        │      │  嬅安之存款│      │
│    │      │    │碼，使帳│        │              │        │      │  相關業務申│      │
│    │      │    │戶內存款│        │              │        │      │  請暨約定書│      │
│    │      │    │遭詐騙集│        │              │        │      │  、網路銀行│      │
│    │      │    │團成員轉│        │              │        │      │  服務申請變│      │
│    │      │    │出。    │        │              │        │      │  更約定書、│      │
│    │      │    │        │        │              │        │      │  客戶轉帳單│      │
│    │      │    │        │        │              │        │      │  及存摺存款│      │
│    │      │    │        │        │              │        │      │  印鑑卡各1 │      │
│    │      │    │        │        │              │        │      │  份。      │      │
│    │      │    │        │        │              │        │      │5.被告陳怡伶│      │
│    │      │    │        │        │              │        │      │  持廖嬅安郵│      │
│    │      │    │        │        │              │        │      │  局帳戶金融│      │
│    │      │    │        │        │              │        │      │  卡提領贓款│      │
│    │      │    │        │        │              │        │      │  照片4張   │      │
│    │      │    │        │        │              │        │      │6.合作金庫三│      │
│    │      │    │        │        │              │        │      │  重分行陳秀│      │
│    │      │    │        │        │              │        │      │  青之客戶當│      │
│    │      │    │        │        │              │        │      │  月份交易資│      │
│    │      │    │        │        │              │        │      │  料查詢單、│      │
│    │      │    │        │        │              │        │      │  存單存款新│      │
│    │      │    │        │        │              │        │      │  開戶建檔登│      │
│    │      │    │        │        │              │        │      │  錄單、網路│      │
│    │      │    │        │        │              │        │      │  銀行客戶資│      │
│    │      │    │        │        │              │        │      │  料查詢、網│      │
│    │      │    │        │        │              │        │      │  路銀行客戶│      │
│    │      │    │        │        │              │        │      │  資料查詢、│      │
│    │      │    │        │        │              │        │      │  網路銀行約│      │
│    │      │    │        │        │              │        │      │  定轉入帳號│      │
│    │      │    │        │        │              │        │      │  查詢、印鑑│      │
│    │      │    │        │        │              │        │      │  卡各1份。 │      │
├──┼───┼──┼────┼────┼───────┼────┼───┼──────┼───┤
│122 │甲庚○│96年│詐稱其在│96年4月1│台北富邦銀行鼓│        │      │1.被害人陳德│高雄地│
│    │      │4月 │安瑟數位│8日     │山分行        │177000元│      │  仁台北富邦│檢97年│
│    │      │18日│購物網站│        │戶名：廖嬅安  │        │      │  銀行匯款單│度偵字│
│    │      │    │購物時不│        │帳號：        │        │      │  據9份     │第6595│
│    │      │    │慎設定約│        │000000000000  │        │      │2.被害人陳德│.6596.│
│    │      │    │定轉帳，│        │              │        │      │  仁警詢中之│6597號│
│    │      │    │並指示被│        │              │        │      │  指述。    │、本院│
│    │      │    │害人至提│        │              │        │      │3.被告廖嬅安│97年易│
│    │      │    │款機前操│        │              │        │      │  台北富邦銀│字第48│
│    │      │    │作，以解│        │              │        │      │  行鼓山分行│9 號  │
│    │      │    │除約定轉│        │              │        │      │  帳戶開戶資│      │
│    │      │    │帳。    │        │              │        │      │  料及交易明│      │
│    │      │    │        │        │              │        │      │  細。      │      │
│    │      │    │        │        │              │        │      │            │      │
│    │      │    │        │        │              │        │      │            │      │
│    │      │    │        │        │              │        │      │            │      │
│    │      │    │        │        │              │        │      │            │      │
│    │      │    │        │        │              │        │      │            │      │
│    │      │    │        │        │              │        │      │            │      │
│    │      │    │        │        │              │        │      │            │      │
│    │      │    │        │        │              │        │      │            │      │
├──┼───┼──┼────┼────┼───────┼────┼───┼──────┼───┤
│123 │Ｇ○○│96年│該詐欺集│96年4月1│復興銀行復興分│29989元 │      │1.被害人林倩│高雄地│
│    │      │4月 │團某不詳│8日     │行            │        │      │  如警詢時之│檢97年│
│    │      │18日│成員假借│        │戶名：洪欣愉  │        │      │  指述。    │度偵字│
│    │      │    │網路購物│        │帳號：        │        │      │2.中華郵政公│第7027│
│    │      │    │匯款作業│        │0000000000000 │        │      │  司自動櫃員│號、本│
│    │      │    │操作錯誤│        │              │        │      │  機儲戶交易│院97年│
│    │      │    │為由，撥│        │              │        │      │  明細表1紙 │度訴字│
│    │      │    │打電話予│        │              │        │      │            │第828 │
│    │      │    │Ｇ○○，│        │              │        │      │            │號    │
│    │      │    │要求其前│        │              │        │      │            │      │
│    │      │    │往就近之│        │              │        │      │            │      │
│    │      │    │ATM操作 │        │              │        │      │            │      │
│    │      │    │取消，否│        │              │        │      │            │      │
│    │      │    │則每月均│        │              │        │      │            │      │
│    │      │    │會扣款云│        │              │        │      │            │      │
│    │      │    │云，致林│        │              │        │      │            │      │
│    │      │    │倩如陷於│        │              │        │      │            │      │
│    │      │    │錯誤，依│        │              │        │      │            │      │
│    │      │    │指示操作│        │              │        │      │            │      │
│    │      │    │而匯款。│        │              │        │      │            │      │
├──┼───┼──┼────┼────┼───────┼────┼───┼──────┼───┤
│124 │申○○│96年│網路交友│(1)96年4 │(1)宜蘭中山路郵│(1)2983元│      │1.告訴人李世│      │
│    │      │4月 │相約援交│  月24日│  局          │        │      │  文警詢時之│      │
│    │      │20日│被要求以│        │戶名：蕭明峰  │(2)      │      │  指訴。    │      │
│    │      │    │ATM轉帳 │(2)96年4 │帳號：        │29982元 │      │2.中華郵政公│      │
│    │      │    │確認身分│  月30日│00000000000000│        │      │  司自動櫃員│      │
│    │      │    │，遂依指│        │              │共計    │      │  機交易明細│      │
│    │      │    │示操作而│        │(2)彰化銀行高雄│32965元 │      │  表2張。   │      │
│    │      │    │匯出款項│        │  大發分行    │        │      │3.彰化銀行高│      │
│    │      │    │        │        │戶名：林加慶  │        │      │  雄大發分行│      │
│    │      │    │        │        │帳號：        │        │      │  林加慶之顧│      │
│    │      │    │        │        │00000000000000│        │      │  客資料卡、│      │
│    │      │    │        │        │              │        │      │  個人網路銀│      │
│    │      │    │        │        │              │        │      │  行服務約定│      │
│    │      │    │        │        │              │        │      │  書、交易明│      │
│    │      │    │        │        │              │        │      │  細表等各1 │      │
│    │      │    │        │        │              │        │      │  份。      │      │
│    │      │    │        │        │              │        │      │4.被告陳怡伶│      │
│    │      │    │        │        │              │        │      │  處扣案之林│      │
│    │      │    │        │        │              │        │      │  加慶之彰化│      │
│    │      │    │        │        │              │        │      │  銀行存摺及│      │
│    │      │    │        │        │              │        │      │  印章(附表 │      │
│    │      │    │        │        │              │        │      │  十編號1之6│      │
│    │      │    │        │        │              │        │      │  .7)       │      │
├──┼───┼──┼────┼────┼───────┼────┼───┼──────┼───┤
│125 │甲天○│96年│假冒警察│96年4月2│(1)合作金庫大雅│(1)      │      │1.被害人黃梨│      │
│    │      │4月 │人員，以│0日     │  分行        │800350元│      │  妃警詢時之│      │
│    │      │20日│身分證遭│        │戶名：謝欣龍  │        │      │  指述。    │      │
│    │      │    │盜用，名│        │帳號：        │(2)      │      │2.台灣銀行匯│      │
│    │      │    │下帳戶涉│        │0000000000000 │640000元│      │  出匯款回條│      │
│    │      │    │及洗錢，│        │              │        │      │  聯1紙。   │      │
│    │      │    │將凍結帳│        │(2)基隆樂利郵局│共      │      │3.兆豐國際商│      │
│    │      │    │戶，需將│        │戶名：沈宜昌  │0000000 │      │  業銀行國內│      │
│    │      │    │帳戶內款│        │帳號：        │元      │      │  匯款申請書│      │
│    │      │    │項轉至安│        │00000000000000│        │      │  1紙。     │      │
│    │      │    │全帳戶云│        │              │        │      │4.合作金庫大│      │
│    │      │    │云，致黃│        │              │        │      │  雅分行謝欣│      │
│    │      │    │梨妃陷於│        │              │        │      │  龍之新開戶│      │
│    │      │    │錯誤，而│        │              │        │      │  建檔登錄單│      │
│    │      │    │依指示匯│        │              │        │      │  、網路轉出│      │
│    │      │    │款。    │        │              │        │      │  交易成功明│      │
│    │      │    │        │        │              │        │      │  細單、自動│      │
│    │      │    │        │        │              │        │      │  櫃員機交易│      │
│    │      │    │        │        │              │        │      │  明細表、網│      │
│    │      │    │        │        │              │        │      │  路銀行客戶│      │
│    │      │    │        │        │              │        │      │  資料查詢、│      │
│    │      │    │        │        │              │        │      │  網路銀行約│      │
│    │      │    │        │        │              │        │      │  定轉入帳戶│      │
│    │      │    │        │        │              │        │      │  查詢各1份 │      │
├──┼───┼──┼────┼────┼───────┼────┼───┼──────┼───┤
│126 │ｋ○○│96年│該詐欺集│96年4月 │合作金庫美村分│62000元 │      │1.被害人許木│高雄地│
│    │      │4月 │團某自稱│20日    │行            │        │      │  用警詢時之│檢97年│
│    │      │20日│「梁蕙儀│        │戶名：楊文和  │        │      │  指述。    │度偵字│
│    │      │    │」之人撥│        │帳號：        │        │      │            │第7027│
│    │      │    │打電話予│        │000000000000  │        │      │2.華南商業銀│號、本│
│    │      │    │ｋ○○，├────┼───────┼────┤      │  行匯款回條│院97年│
│    │      │    │佯稱：中│96年4月 │台灣郵政公司  │100000元│      │  聯2紙。   │度訴字│
│    │      │    │獎得到獎│23日    │帳號：        │        │      │            │第828 │
│    │      │    │金100萬 │        │00000000000000│        │      │            │號    │
│    │      │    │元，須先│        │              │共計    │      │            │      │
│    │      │    │匯款支付│        │              │162000元│      │            │      │
│    │      │    │保證金  │        │              │        │      │            │      │
│    │      │    │62000元 │        │              │        │      │            │      │
│    │      │    │，方得領│        │              │        │      │            │      │
│    │      │    │取云云，│        │              │        │      │            │      │
│    │      │    │致ｋ○○│        │              │        │      │            │      │
│    │      │    │陷於錯誤│        │              │        │      │            │      │
│    │      │    │，而依指│        │              │        │      │            │      │
│    │      │    │示匯款；│        │              │        │      │            │      │
│    │      │    │而該詐欺│        │              │        │      │            │      │
│    │      │    │集團某自│        │              │        │      │            │      │
│    │      │    │稱「林主│        │              │        │      │            │      │
│    │      │    │任」者復│        │              │        │      │            │      │
│    │      │    │撥打電話│        │              │        │      │            │      │
│    │      │    │予ｋ○○│        │              │        │      │            │      │
│    │      │    │，佯稱：│        │              │        │      │            │      │
│    │      │    │須先加入│        │              │        │      │            │      │
│    │      │    │跑馬協會│        │              │        │      │            │      │
│    │      │    │成為會員│        │              │        │      │            │      │
│    │      │    │，並繳交│        │              │        │      │            │      │
│    │      │    │入會費10│        │              │        │      │            │      │
│    │      │    │萬元，才│        │              │        │      │            │      │
│    │      │    │能領取  │        │              │        │      │            │      │
│    │      │    │100萬元 │        │              │        │      │            │      │
│    │      │    │獎金云云│        │              │        │      │            │      │
│    │      │    │，致許木│        │              │        │      │            │      │
│    │      │    │用陷於錯│        │              │        │      │            │      │
│    │      │    │誤，再次│        │              │        │      │            │      │
│    │      │    │依指示匯│        │              │        │      │            │      │
│    │      │    │款。    │        │              │        │      │            │      │
├──┼───┼──┼────┼────┼───────┼────┼───┼──────┼───┤
│127 │甲Ｏ○│96年│假借網路│96年4月2│(1)合作金庫台中│(1)      │      │1.被害人廖姵│      │
│    │      │4月 │購物匯款│2日     │  美村分行    │29989元 │      │  筎警詢時之│      │
│    │      │22日│作業操作│        │帳號：        │        │      │  指述。    │      │
│    │      │    │錯誤，要│        │00000000000079│(2)      │      │2.中華郵政自│      │
│    │      │    │求甲Ｏ○│        │              │11045元 │      │  動櫃員機交│      │
│    │      │    │前往ATM │        │(2)台北富邦銀行│        │      │  易明細表2 │      │
│    │      │    │操作取消│        │戶名：李明忠  │共計    │      │  紙。      │      │
│    │      │    │，否則每│        │帳號：        │41034元 │      │3.台北富邦銀│      │
│    │      │    │月均會扣│        │000000000000  │        │      │  行李明忠之│      │
│    │      │    │款云云，│        │              │        │      │  開戶申請人│      │
│    │      │    │致其陷於│        │              │        │      │  基本資料、│      │
│    │      │    │錯誤，依│        │              │        │      │  存摺交易帳│      │
│    │      │    │指示操作│        │              │        │      │  單各1份。 │      │
│    │      │    │而匯款。│        │              │        │      │            │      │
├──┼───┼──┼────┼────┼───────┼────┼───┼──────┼───┤
│128 │甲Ｘ○│96年│假借網路│96年4月2│(1)台北富邦銀行│(1)      │      │1.被害人蔡政│      │
│    │      │4月 │購物匯款│2日     │戶名：李明忠  │29989元 │      │  哲警詢時之│      │
│    │      │22日│作業操作│        │帳號：        │        │      │  指述。    │      │
│    │      │    │錯誤，要│        │000000000000  │(2)      │      │2.中華郵政公│      │
│    │      │    │求甲Ｘ○│        │              │98000元 │      │  司自動櫃員│      │
│    │      │    │前往ATM │        │(2)第一銀行鳳山│ 2000元 │      │  機儲戶交易│      │
│    │      │    │操作取消│        │分行          │共計    │      │  明細表1紙 │      │
│    │      │    │，否則每│        │戶名：蘇奇恩  │129989元│      │3.第一銀行交│      │
│    │      │    │月均會扣│        │帳號：        │        │      │  易明細表2 │      │
│    │      │    │款云云，│        │00000000000   │        │      │  紙。      │      │
│    │      │    │致其陷於│        │              │        │      │4.台北富邦銀│      │
│    │      │    │錯誤，依│        │              │        │      │  行李明忠之│      │
│    │      │    │指示操作│        │              │        │      │  開戶申請人│      │
│    │      │    │而匯款。│        │              │        │      │  基本資料、│      │
│    │      │    │        │        │              │        │      │  存摺交易帳│      │
│    │      │    │        │        │              │        │      │  單各1份。 │      │
├──┼───┼──┼────┼────┼───────┼────┼───┼──────┼───┤
│129 │甲Ｚ○│96年│該詐欺集│96年4月2│台灣郵政股份有│116700元│      │1.被害人鄭光│高雄地│
│    │      │4月 │團某不詳│4日     │限公司        │        │      │  臨警詢時之│檢97年│
│    │      │24日│成員假冒│        │戶名：葉宗記  │        │      │  指述。    │度偵字│
│    │      │    │軍中輔導│        │帳號：        │        │      │2.郵政國內匯│第7027│
│    │      │    │長身分，│        │00000000000000│        │      │  款單1紙。 │號、本│
│    │      │    │撥打電話│        │              │        │      │            │院97年│
│    │      │    │予甲Ｚ○│        │              │        │      │            │度訴字│
│    │      │    │，佯稱：│        │              │        │      │            │第828 │
│    │      │    │其子因在│        │              │        │      │            │號    │
│    │      │    │台中某卡│        │              │        │      │            │      │
│    │      │    │拉OK唱歌│        │              │        │      │            │      │
│    │      │    │與人發生│        │              │        │      │            │      │
│    │      │    │衝突，致│        │              │        │      │            │      │
│    │      │    │對方售傷│        │              │        │      │            │      │
│    │      │    │，其子現│        │              │        │      │            │      │
│    │      │    │於警察局│        │              │        │      │            │      │
│    │      │    │看守所中│        │              │        │      │            │      │
│    │      │    │，須速與│        │              │        │      │            │      │
│    │      │    │對方達成│        │              │        │      │            │      │
│    │      │    │和解，否│        │              │        │      │            │      │
│    │      │    │則將被移│        │              │        │      │            │      │
│    │      │    │送軍法審│        │              │        │      │            │      │
│    │      │    │判云云，│        │              │        │      │            │      │
│    │      │    │致甲Ｚ○│        │              │        │      │            │      │
│    │      │    │陷於錯誤│        │              │        │      │            │      │
│    │      │    │，而依指│        │              │        │      │            │      │
│    │      │    │示匯款。│        │              │        │      │            │      │
├──┼───┼──┼────┼────┼───────┼────┼───┼──────┼───┤
│130 │Ｋ○○│96年│該詐欺集│96年4月2│安泰銀行      │  2000元│      │1.被害人邱宏│高雄地│
│    │      │4月 │團某不詳│5日     │戶名：蕭廣宏  │        │      │  俊警詢時之│檢97年│
│    │      │25日│成員透過│        │帳號：        │        │      │  指述。    │度偵字│
│    │      │    │網路與邱│        │000000000000  │        │      │2.玉山銀行連│第7027│
│    │      │    │宏俊認識│        │              │        │      │  成分行函覆│號、本│
│    │      │    │後，佯稱│        │              │        │      │  之被害人邱│院97年│
│    │      │    │：在大陸│        │              │        │      │  宏俊之存款│度訴字│
│    │      │    │皮包遭竊│        │              │        │      │  戶約定書、│第828 │
│    │      │    │缺錢度日│        │              │        │      │  客戶基本資│號    │
│    │      │    │云云，致│        │              │        │      │  料等各1份 │      │
│    │      │    │Ｋ○○陷│        │              │        │      │            │      │
│    │      │    │於錯誤而│        │              │        │      │            │      │
│    │      │    │依指示匯│        │              │        │      │            │      │
│    │      │    │款。    │        │              │        │      │            │      │
├──┼───┼──┼────┼────┼───────┼────┼───┼──────┼───┤
│131 │甲壬○│96年│以積欠電│96年4月 │蘆洲民族路郵局│620000元│陳怡伶│1.被害人陳馥│      │
│    │      │4月 │話費及遭│26日14時│戶名：李文財  │        │ｑ○○│  耀警詢時之│      │
│    │      │26日│人冒名辦│30分    │帳號：        │        │甲ｆ○│  指述。    │      │
│    │      │    │理貸款，│        │00000000000000│        │      │2.被告ｑ○○│      │
│    │      │    │共400多 │        │              │        │      │  警詢時及偵│      │
│    │      │    │萬元云云│        │              │        │      │  查中之供述│      │
│    │      │    │，致陳馥│        │              │        │      │3.被告甲ｆ○│      │
│    │      │    │耀陷於錯│        │              │        │      │  警詢時及偵│      │
│    │      │    │誤，而依│        │              │        │      │  查中之供述│      │
│    │      │    │指示匯款│        │              │        │      │4.證人即被告│      │
│    │      │    │        │        │              │        │      │  陳怡伶警詢│      │
│    │      │    │        │        │              │        │      │  時及本署偵│      │
│    │      │    │        │        │              │        │      │  查中之證述│      │
│    │      │    │        │        │              │        │      │5.郵政國內匯│      │
│    │      │    │        │        │              │        │      │  款執據1紙 │      │
│    │      │    │        │        │              │        │      │6.台灣郵政公│      │
│    │      │    │        │        │              │        │      │  司李文財之│      │
│    │      │    │        │        │              │        │      │  開戶基本資│      │
│    │      │    │        │        │              │        │      │  料、客戶歷│      │
│    │      │    │        │        │              │        │      │  史交易清單│      │
│    │      │    │        │        │              │        │      │  各1份。   │      │
├──┼───┼──┼────┼────┼───────┼────┼───┼──────┼───┤
│132 │Ｈ○○│96年│網路交友│(1)96年4 │(1)安泰銀行中崙│(1)      │陳怡伶│1.被害人林家│      │
│    │      │4月 │與Ｈ○○│  月26日│  分行        │10000元 │甲Ｓ○│  穎警詢時之│      │
│    │      │26日│認識後，│        │戶名：蕭廣宏  │        │      │  指述。    │      │
│    │      │    │以缺錢云│(2)96年5 │帳號：        │(2)      │      │2.被害人林家│      │
│    │      │    │云，致林│月7至10 │00000000000000│30000元 │      │  穎中國信託│      │
│    │      │    │家穎陷於│日      │              │20000元 │      │  銀行帳戶之│      │
│    │      │    │錯誤，而│        │(2)合作金庫太平│30000元 │      │  歷史交易查│      │
│    │      │    │依指示匯│        │  分行        │30000元 │      │  詢1份。   │      │
│    │      │    │款。    │        │戶名：張峻華  │        │      │3.安泰銀行中│      │
│    │      │    │        │        │帳號：        │共計    │      │  崙分行開戶│      │
│    │      │    │        │        │0000000000000 │120000元│      │  基本資料、│      │
│    │      │    │        │        │              │        │      │  存款往來對│      │
│    │      │    │        │        │              │        │      │  帳單各1份 │      │
│    │      │    │        │        │              │        │      │4.合作金庫太│      │
│    │      │    │        │        │              │        │      │  平分行張峻│      │
│    │      │    │        │        │              │        │      │  華之新開戶│      │
│    │      │    │        │        │              │        │      │  建檔登錄單│      │
│    │      │    │        │        │              │        │      │  、印鑑卡、│      │
│    │      │    │        │        │              │        │      │  存戶單摺掛│      │
│    │      │    │        │        │              │        │      │  失暨新單摺│      │
│    │      │    │        │        │              │        │      │  補領/印鑑 │      │
│    │      │    │        │        │              │        │      │  掛失暨更換│      │
│    │      │    │        │        │              │        │      │   印鑑/更換│      │
│    │      │    │        │        │              │        │      │  印鑑、戶名│      │
│    │      │    │        │        │              │        │      │  、代表人申│      │
│    │      │    │        │        │              │        │      │  請書及交易│      │
│    │      │    │        │        │              │        │      │  明細表各1 │      │
│    │      │    │        │        │              │        │      │  份。      │      │
│    │      │    │        │        │              │        │      │5.被告甲Ｓ○│      │
│    │      │    │        │        │              │        │      │  提領贓款照│      │
│    │      │    │        │        │              │        │      │  片1張     │      │
│    │      │    │        │        │              │        │      │6.被告陳怡伶│      │
│    │      │    │        │        │              │        │      │  處扣案之張│      │
│    │      │    │        │        │              │        │      │  峻華之合作│      │
│    │      │    │        │        │              │        │      │  金庫銀行存│      │
│    │      │    │        │        │              │        │      │  摺及金融卡│      │
│    │      │    │        │        │              │        │      │  (附表十編 │      │
│    │      │    │        │        │              │        │      │號1之14.17) │      │
├──┼───┼──┼────┼────┼───────┼────┼───┼──────┼───┤
│133 │ｙ○○│96年│網路交友│96年4月2│安泰銀行中崙分│5000元  │陳怡伶│1.被害人陳明│      │
│    │      │4月 │與ｙ○○│6日     │行            │        │ｑ○○│  智警詢時之│      │
│    │      │26日│認識後，│        │戶名：蕭廣宏  │        │      │  指述。    │      │
│    │      │    │以缺錢云│        │帳號：        │        │      │2.安泰銀行中│      │
│    │      │    │云，致陳│        │00000000000000│        │      │  崙分行開戶│      │
│    │      │    │明智陷於│        │              │        │      │  基本資料、│      │
│    │      │    │錯誤，而│        │              │        │      │  存款往來對│      │
│    │      │    │依指示匯│        │              │        │      │  帳單各1份 │      │
│    │      │    │款。    │        │              │        │      │            │      │
├──┼───┼──┼────┼────┼───────┼────┼───┼──────┼───┤
│134 │甲Ｐ○│96年│假借網路│96年4月 │合作金庫玉成分│29989元 │      │1.被害人趙緯│      │
│    │      │4月 │購物匯款│27日    │行            │        │      │  歷警詢時之│      │
│    │      │27日│作業操作│        │戶名：高銘棋  │        │      │  指述。    │      │
│    │      │    │錯誤，要│        │帳號：        │        │      │2.被害人趙緯│      │
│    │      │    │求甲Ｐ○│        │000000000000  │        │      │  歷郵局帳戶│      │
│    │      │    │前往ATM │        │              │        │      │  之查詢帳戶│      │
│    │      │    │操作取消│        │              │        │      │  最近交易資│      │
│    │      │    │，否則每│        │              │        │      │  料1紙。   │      │
│    │      │    │月均會扣│        │              │        │      │3.合作金庫玉│      │
│    │      │    │款云云，│        │              │        │      │  成分行高銘│      │
│    │      │    │致其陷於│        │              │        │      │  棋之交易明│      │
│    │      │    │錯誤，依│        │              │        │      │  細表、印鑑│      │
│    │      │    │指示操作│        │              │        │      │  卡各1份。 │      │
│    │      │    │而匯款。│        │              │        │      │            │      │
├──┼───┼──┼────┼────┼───────┼────┼───┼──────┼───┤
│135 │甲ｋ○│96年│假借網路│96年4月2│(1)合作金庫玉成│(1)5005元│      │1.被害人謝旻│      │
│    │      │4月 │購物匯款│7日     │  分行        │        │      │  樺警詢時之│      │
│    │      │27日│作業操作│        │戶名：高銘棋  │(2)6565元│      │  指述。    │      │
│    │      │    │錯誤，要│        │帳號：        │        │      │2.中華郵政公│      │
│    │      │    │求甲ｋ○│        │000000000000  │共計    │      │  司自動櫃員│      │
│    │      │    │前往ATM │        │              │11570元 │      │  機交易明細│      │
│    │      │    │操作取消│        │              │        │      │  表2紙。   │      │
│    │      │    │，否則每│        │              │        │      │3.合作金庫玉│      │
│    │      │    │月均會扣│        │              │        │      │  成分行高銘│      │
│    │      │    │款云云，│        │              │        │      │  棋之交易明│      │
│    │      │    │致其陷於│        │              │        │      │  細表、印鑑│      │
│    │      │    │錯誤，依│        │              │        │      │  卡各1份。 │      │
│    │      │    │指示操作│        │              │        │      │            │      │
│    │      │    │而匯款。│        │              │        │      │            │      │
├──┼───┼──┼────┼────┼───────┼────┼───┼──────┼───┤
│136 │甲Ｋ○│96年│假冒友人│96年4月3│同榮郵局      │30000元 │      │1.被害人葉康│      │
│    │      │4月 │吳雅庸，│0日     │戶名：洪嘉敏  │        │      │  筠警詢時之│      │
│    │      │30日│以需借錢│        │帳號：        │        │      │  指述。    │      │
│    │      │    │還債云云│        │00000000000   │        │      │2.被害人葉康│      │
│    │      │    │，致葉康│        │              │        │      │  筠所有帳戶│      │
│    │      │    │筠陷於錯│        │              │        │      │  之存摺影本│      │
│    │      │    │誤，而依│        │              │        │      │  1紙。     │      │
│    │      │    │指示匯款│        │              │        │      │3.台灣郵政公│      │
│    │      │    │        │        │              │        │      │  司洪嘉敏之│      │
│    │      │    │        │        │              │        │      │  客戶基本資│      │
│    │      │    │        │        │              │        │      │  料、歷史交│      │
│    │      │    │        │        │              │        │      │  易清單各1 │      │
│    │      │    │        │        │              │        │      │  份。      │      │
├──┼───┼──┼────┼────┼───────┼────┼───┼──────┼───┤
│137 │甲Ｄ  │96年│假借網路│96年4月3│第一銀行屏東分│(1)      │      │1.被害人甲Ｄ│      │
│    │      │4月 │購物匯款│0日     │行            │50000元 │      │  警詢時之指│      │
│    │      │30日│作業操作│        │戶名：宋毓琪  │70000元 │      │  述。      │      │
│    │      │    │錯誤，要│        │帳號：        │        │      │2.被害人甲Ｄ│      │
│    │      │    │求甲Ｄ前│        │00000000000   │(2)      │      │  金融帳戶之│      │
│    │      │    │往ATM 操│        │              │11000元 │      │  存摺影本  │      │
│    │      │    │作取消，│        │              │共計    │      │  1份。     │      │
│    │      │    │否則每月│        │              │131000元│      │3.第一銀行屏│      │
│    │      │    │均會扣款│        │              │        │      │  東分行宋毓│      │
│    │      │    │云云，致│        │              │        │      │  琪之存款存│      │
│    │      │    │其陷於錯│        │              │        │      │  摺客戶資料│      │
│    │      │    │誤，依指│        │              │        │      │  查詢單、未│      │
│    │      │    │示操作而│        │              │        │      │  登摺帳項查│      │
│    │      │    │匯款。  │        │              │        │      │  詢清單、校│      │
│    │      │    │        │        │              │        │      │  園金融卡證│      │
│    │      │    │        │        │              │        │      │ 申請書各1份│      │
│    │      │    │        │        │              │        │      │4.被告陳怡伶│      │
│    │      │    │        │        │              │        │      │  處扣案之宋│      │
│    │      │    │        │        │              │        │      │  毓琪之第一│      │
│    │      │    │        │        │              │        │      │  銀行金融卡│      │
│    │      │    │        │        │              │        │      │(附表十編號1│      │
│    │      │    │        │        │              │        │      │之35)       │      │
├──┼───┼──┼────┼────┼───────┼────┼───┼──────┼───┤
│138 │ｎ○○│96年│假借網路│96年5月6│京城銀行中華分│9399元  │      │1.被害人許信│      │
│    │      │4月 │購物匯款│日      │行            │        │      │  君警詢時之│      │
│    │      │間某│作業操作│        │戶名：劉秀琴  │        │      │  證述。    │      │
│    │      │日  │錯誤，要│        │帳號：        │        │      │2.被害人許信│      │
│    │      │    │求ｎ○○│        │000000000000  │        │      │  君郵局帳戶│      │
│    │      │    │前往ATM │        │              │        │      │  之交易明細│      │
│    │      │    │操作取消│        │              │        │      │  表1紙。   │      │
│    │      │    │，否則每│        │              │        │      │3.京城銀行中│      │
│    │      │    │月均會扣│        │              │        │      │  華分行劉秀│      │
│    │      │    │款云云，│        │              │        │      │  琴之客戶基│      │
│    │      │    │致其陷於│        │              │        │      │  本資料、存│      │
│    │      │    │錯誤，依│        │              │        │      │  提紀錄單各│      │
│    │      │    │指示操作│        │              │        │      │  1份。     │      │
│    │      │    │而匯款。│        │              │        │      │4.被告陳怡伶│      │
│    │      │    │        │        │              │        │      │  處扣案之劉│      │
│    │      │    │        │        │              │        │      │  秀琴之京城│      │
│    │      │    │        │        │              │        │      │  銀行存摺、│      │
│    │      │    │        │        │              │        │      │  金融卡及印│      │
│    │      │    │        │        │              │        │      │  章(附表十 │      │
│    │      │    │        │        │              │        │      │  編號1之16.│      │
│    │      │    │        │        │              │        │      │  29.32)    │      │
├──┼───┼──┼────┼────┼───────┼────┼───┼──────┼───┤
│139 │Ｉ○○│96年│假借網路│96年5月1│(1)新竹商銀延平│(1)      │      │1.被害人林娩│      │
│    │      │5月1│購物匯款│日      │  分行        │19989元 │      │  婷警詢時之│      │
│    │      │日  │作業操作│        │戶名：林治光  │        │      │  指述。    │      │
│    │      │    │錯誤，要│        │帳號：        │        │      │2.中華郵政公│      │
│    │      │    │求Ｉ○○│        │00000000000   │(2)4312元│      │  司自動櫃員│      │
│    │      │    │於96年5 │        │              │        │      │  機交易明細│      │
│    │      │    │月1日24 │        │(2)土地銀行仁愛│共計    │      │  表2紙。   │      │
│    │      │    │時前至AT│        │  分行        │24301元 │      │3.新竹商銀延│      │
│    │      │    │M操作取 │        │帳號：        │        │      │  平分林治光│      │
│    │      │    │消，否則│        │00000000000000│        │      │  之開戶基本│      │
│    │      │    │每月均會│        │              │        │      │  資料、交易│      │
│    │      │    │扣款云云│        │              │        │      │  明細表各1 │      │
│    │      │    │，致林婉│        │              │        │      │  份。      │      │
│    │      │    │婷陷於錯│        │              │        │      │            │      │
│    │      │    │誤，依指│        │              │        │      │            │      │
│    │      │    │示操作而│        │              │        │      │            │      │
│    │      │    │匯款。  │        │              │        │      │            │      │
├──┼───┼──┼────┼────┼───────┼────┼───┼──────┼───┤
│140 │ｘ○○│96年│假借網路│96年5月1│(1)土地銀行台北│7171元  │陳怡伶│1.被害人陳怡│      │
│    │      │5月1│購物匯款│日      │  分行        │        │甲ｆ○│  蓉警詢時之│      │
│    │      │日  │作業操作│        │戶名：楊盛雄  │        │ｑ○○│  指述。    │      │
│    │      │    │錯誤，要│        │帳號：        │        │      │2.土地銀行台│      │
│    │      │    │求ｎ○○│        │0000000000000 │        │      │  北分行楊盛│      │
│    │      │    │前往ATM │        │              │        │      │  雄之客戶基│      │
│    │      │    │操作取消│        │              │        │      │  本資料、客│      │
│    │      │    │，否則每│        │              │        │      │  戶歷史交易│      │
│    │      │    │月均會扣│        │              │        │      │  明細、客戶│      │
│    │      │    │款云云，│        │              │        │      │  往來交易明│      │
│    │      │    │致其陷於│        │              │        │      │  細各1份。 │      │
│    │      │    │錯誤，依│        │              │        │      │3.被告甲ｆ○│      │
│    │      │    │指示操作│        │              │        │      │  、ｑ○○持│      │
│    │      │    │而匯款。│        │              │        │      │  左列楊盛雄│      │
│    │      │    │        │        │              │        │      │  帳戶提領贓│      │
│    │      │    │        │        │              │        │      │  款照片。  │      │
│    │      │    │        │        │              │        │      │4.被告陳怡伶│      │
│    │      │    │        │        │              │        │      │  處扣案之楊│      │
│    │      │    │        │        │              │        │      │  盛雄之土地│      │
│    │      │    │        │        │              │        │      │  銀行存摺( │      │
│    │      │    │        │        │              │        │      │  附表十編號│      │
│    │      │    │        │        │              │        │      │  1之18.19) │      │
├──┼───┼──┼────┼────┼───────┼────┼───┼──────┼───┤
│141 │ｊ○○│96年│假借網路│96年5月1│土地銀行台北  │3535元  │陳怡伶│1.被害人陳怡│      │
│    │      │5月1│購物匯款│日      │分行          │        │甲ｆ○│  蓉警詢時之│      │
│    │      │日  │作業操作│        │戶名：楊盛雄  │        │ｑ○○│  指述。    │      │
│    │      │    │錯誤，要│        │帳號：        │        │      │2.中華郵政公│      │
│    │      │    │求ｊ○○│        │0000000000000 │        │      │  司自動櫃員│      │
│    │      │    │前往ATM │        │              │        │      │  機交易明細│      │
│    │      │    │操作取消│        │              │        │      │  表1紙。   │      │
│    │      │    │，否則每│        │              │        │      │3.土地銀行台│      │
│    │      │    │月均會扣│        │              │        │      │  北分行楊盛│      │
│    │      │    │款云云，│        │              │        │      │  雄之客戶基│      │
│    │      │    │致其陷於│        │              │        │      │  本資料、客│      │
│    │      │    │錯誤，依│        │              │        │      │  戶歷史交易│      │
│    │      │    │指示操作│        │              │        │      │  明細、客戶│      │
│    │      │    │而匯款。│        │              │        │      │  往來交易明│      │
│    │      │    │        │        │              │        │      │  細各1份。 │      │
│    │      │    │        │        │              │        │      │4.被告甲ｆ○│      │
│    │      │    │        │        │              │        │      │  、ｑ○○持│      │
│    │      │    │        │        │              │        │      │  左列楊盛雄│      │
│    │      │    │        │        │              │        │      │  帳戶提領贓│      │
│    │      │    │        │        │              │        │      │  款照片。  │      │
│    │      │    │        │        │              │        │      │5.被告陳怡伶│      │
│    │      │    │        │        │              │        │      │  處扣案之楊│      │
│    │      │    │        │        │              │        │      │  盛雄之土地│      │
│    │      │    │        │        │              │        │      │  銀行存摺( │      │
│    │      │    │        │        │              │        │      │  附表十編號│      │
│    │      │    │        │        │              │        │      │  1之18.19) │      │
├──┼───┼──┼────┼────┼───────┼────┼───┼──────┼───┤
│142 │Ｎ○○│96年│假借網路│96年5月2│國泰世華中華分│(1)      │      │1.被害人邱楷│      │
│    │      │5月2│購物匯款│日      │行            │29985元 │      │  仁警詢時之│      │
│    │      │日  │作業操作│        │戶名：蔡耀昆  │        │      │  指述。    │      │
│    │      │    │錯誤，要│        │帳號：        │(2)      │      │2.中華郵政公│      │
│    │      │    │求Ｎ○○│        │000000000000  │234461元│      │  司自動櫃員│      │
│    │      │    │前往ATM │        │              │        │      │  機交易明細│      │
│    │      │    │操作取消│        │              │共計    │      │  表1紙。   │      │
│    │      │    │，否則每│        │              │264464元│      │3.新竹國際商│      │
│    │      │    │月均會扣│        │              │        │      │  銀交易明細│      │
│    │      │    │款云云，│        │              │        │      │  表6紙。   │      │
│    │      │    │致其陷於│        │              │        │      │4.國泰世華中│      │
│    │      │    │錯誤，依│        │              │        │      │  華分行蔡耀│      │
│    │      │    │指示操作│        │              │        │      │  昆之印鑑卡│      │
│    │      │    │而匯款。│        │              │        │      │  、存摺存款│      │
│    │      │    │        │        │              │        │      │  止扣資料、│      │
│    │      │    │        │        │              │        │      │  客戶基本資│      │
│    │      │    │        │        │              │        │      │  料、交易明│      │
│    │      │    │        │        │              │        │      │  細表、存摺│      │
│    │      │    │        │        │              │        │      │  存款交易查│      │
│    │      │    │        │        │              │        │      │  詢各1份。 │      │
├──┼───┼──┼────┼────┼───────┼────┼───┼──────┼───┤
│143 │甲Ｇ○│96年│假借網路│96年5月2│國泰世華中華分│7089元  │      │1.告訴人楊麗│      │
│    │      │5月2│購物匯款│日      │行            │        │      │  娟警詢時之│      │
│    │      │日  │作業操作│        │戶名：蔡耀昆  │        │      │  指述。    │      │
│    │      │    │錯誤，要│        │帳號：        │        │      │2.中華郵政公│      │
│    │      │    │求甲Ｇ○│        │000000000000  │        │      │  司自動櫃員│      │
│    │      │    │前往ATM │        │              │        │      │  機交易明細│      │
│    │      │    │操作取消│        │              │        │      │  表1紙。   │      │
│    │      │    │，否則每│        │              │        │      │3.國泰世華中│      │
│    │      │    │月均會扣│        │              │        │      │  華分行蔡耀│      │
│    │      │    │款云云，│        │              │        │      │  昆之印鑑卡│      │
│    │      │    │致其陷於│        │              │        │      │  、存摺存款│      │
│    │      │    │錯誤，依│        │              │        │      │  止扣資料、│      │
│    │      │    │指示操作│        │              │        │      │  客戶基本資│      │
│    │      │    │而匯款。│        │              │        │      │  料、交易明│      │
│    │      │    │        │        │              │        │      │  細表、存摺│      │
│    │      │    │        │        │              │        │      │  存款交易查│      │
│    │      │    │        │        │              │        │      │  詢各1份。 │      │
├──┼───┼──┼────┼────┼───────┼────┼───┼──────┼───┤
│144 │Ｃ○○│96年│假借網路│96年5月2│國泰世華中華分│30000元 │      │1.被害人林俞│      │
│    │      │5月2│購物匯款│日      │行            │        │      │  君警詢時之│      │
│    │      │日  │作業操作│        │戶名：蔡耀昆  │        │      │  指述。    │      │
│    │      │    │錯誤，要│        │帳號：        │        │      │2.中華郵政公│      │
│    │      │    │求Ｃ○○│        │000000000000  │        │      │  司自動櫃員│      │
│    │      │    │前往ATM │        │              │        │      │  機交易明細│      │
│    │      │    │操作取消│        │              │        │      │  表1紙。   │      │
│    │      │    │，否則每│        │              │        │      │3.國泰世華中│      │
│    │      │    │月均會扣│        │              │        │      │  華分行蔡耀│      │
│    │      │    │款云云，│        │              │        │      │  昆之印鑑卡│      │
│    │      │    │致其陷於│        │              │        │      │  、存摺存款│      │
│    │      │    │錯誤，依│        │              │        │      │  止扣資料、│      │
│    │      │    │指示操作│        │              │        │      │  客戶基本資│      │
│    │      │    │而匯款。│        │              │        │      │  料、交易明│      │
│    │      │    │        │        │              │        │      │  細表、存摺│      │
│    │      │    │        │        │              │        │      │  存款交易查│      │
│    │      │    │        │        │              │        │      │  詢各1份。 │      │
├──┼───┼──┼────┼────┼───────┼────┼───┼──────┼───┤
│145 │Ｅ○○│96年│假借網路│96年5月3│霧峰郵局      │8600元  │      │1.被害人林志│      │
│    │      │5月3│購物標得│日      │戶名：林志彥  │        │      │  彥警詢時之│      │
│    │      │日  │商品，要│        │帳號：        │        │      │  指述。    │      │
│    │      │    │求Ｅ○○│        │00000000000000│        │      │2.中國信託交│      │
│    │      │    │支付價款│        │              │        │      │  易明細表1 │      │
│    │      │    │，致林柏│        │              │        │      │  紙。      │      │
│    │      │    │村陷於錯│        │              │        │      │3.台灣郵政公│      │
│    │      │    │誤，而依│        │              │        │      │  司林志彥之│      │
│    │      │    │指示匯款│        │              │        │      │  使用電話語│      │
│    │      │    │        │        │              │        │      │  音服務申請│      │
│    │      │    │        │        │              │        │      │  書、非約定│      │
│    │      │    │        │        │              │        │      │  帳戶轉帳服│      │
│    │      │    │        │        │              │        │      │  務申請書、│      │
│    │      │    │        │        │              │        │      │  客戶歷史交│      │
│    │      │    │        │        │              │        │      │  易清單各1 │      │
│    │      │    │        │        │              │        │      │  份。      │      │
├──┼───┼──┼────┼────┼───────┼────┼───┼──────┼───┤
│146 │ｅ○○│96年│假借網路│96年5月3│霧峰郵局      │(1)2650元│      │1.被害人張晏│      │
│    │      │5月3│購物標得│日      │戶名：林志彥  │        │      │  瑞警詢時之│      │
│    │      │日  │商品，要│        │帳號：        │(2)      │      │  指述。    │      │
│    │      │    │求ｅ○○│        │00000000000000│29989元 │      │2.中華郵政公│      │
│    │      │    │支付價款│        │              │共計    │      │  司自動櫃員│      │
│    │      │    │，致張晏│        │              │32639元 │      │  機交易明細│      │
│    │      │    │瑞陷於錯│        │              │        │      │  表2紙。   │      │
│    │      │    │誤，而依│        │              │        │      │3.台灣郵政公│      │
│    │      │    │指示匯款│        │              │        │      │  司林志彥之│      │
│    │      │    │        │        │              │        │      │  使用電話語│      │
│    │      │    │        │        │              │        │      │  音服務申請│      │
│    │      │    │        │        │              │        │      │  書、非約定│      │
│    │      │    │        │        │              │        │      │  帳戶轉帳服│      │
│    │      │    │        │        │              │        │      │  務申請書、│      │
│    │      │    │        │        │              │        │      │  客戶歷史交│      │
│    │      │    │        │        │              │        │      │  易清單各1 │      │
│    │      │    │        │        │              │        │      │  份。      │      │
├──┼───┼──┼────┼────┼───────┼────┼───┼──────┼───┤
│147 │甲癸○│96年│假借網路│96年5月3│同榮郵局      │30000元 │      │1.被害人陳麗│      │
│    │      │5月3│購物標得│日      │戶名：洪嘉敏  │        │      │  珠警詢時之│      │
│    │      │日  │商品，要│        │帳號：        │        │      │  指述。    │      │
│    │      │    │求甲癸○│        │00000000000000│        │      │2.中華商業銀│      │
│    │      │    │支付價款│        │              │        │      │  行交易明細│      │
│    │      │    │，致陳麗│        │              │        │      │  表1紙。   │      │
│    │      │    │珠陷於錯│        │              │        │      │3.台灣郵政公│      │
│    │      │    │誤，而依│        │              │        │      │  司洪嘉敏之│      │
│    │      │    │指示匯款│        │              │        │      │  客戶基本資│      │
│    │      │    │        │        │              │        │      │  料、歷史交│      │
│    │      │    │        │        │              │        │      │  易清單各1 │      │
│    │      │    │        │        │              │        │      │  份。      │      │
├──┼───┼──┼────┼────┼───────┼────┼───┼──────┼───┤
│148 │巳○○│96年│以投資香│(1)96年5 │(1)台中商銀員林│(1)      │      │1.告訴人吳婉│      │
│    │      │5月4│港彩券會│  月4日 │  分行        │50000元 │      │  華警詢時之│      │
│    │      │日  │中獎，致│        │戶名：陳建志  │        │      │  指訴。    │      │
│    │      │    │巳○○陷│(2)96年5 │帳號：        │(2)      │      │2.華南銀行匯│      │
│    │      │    │於錯誤而│  月7日 │000000000000  │182500元│      │  款回條聯1 │      │
│    │      │    │依指示匯│        │              │        │      │  紙。      │      │
│    │      │    │款      │        │(2)新光銀行    │(3)      │      │3.新光銀行存│      │
│    │      │    │        │        │戶名：許瓊雲  │200000元│      │  入憑條1紙 │      │
│    │      │    │        │        │帳號：        │        │      │4.彰化銀行存│      │
│    │      │    │        │        │0000000000000 │共計    │      │  款憑條1紙 │      │
│    │      │    │        │        │              │432500元│      │5.彰化銀行北│      │
│    │      │    │        │        │(3)彰化銀行    │        │      │  高雄分行曾│      │
│    │      │    │        │        │戶名：曾素梅  │        │      │  素梅之個人│      │
│    │      │    │        │        │帳號：        │        │      │  戶顧客資料│      │
│    │      │    │        │        │000000000000  │        │      │  卡、存摺存│      │
│    │      │    │        │        │              │        │      │  款帳戶資料│      │
│    │      │    │        │        │              │        │      │  查詢明細表│      │
│    │      │    │        │        │              │        │      │  各1份。   │      │
├──┼───┼──┼────┼────┼───────┼────┼───┼──────┼───┤
│149 │ｈ○○│不詳│該詐欺集│96年5月 │京城銀行      │29989元 │      │1.被害人張雯│高雄地│
│    │      │    │團某不詳│6日     │戶名：劉秀琴  │        │      │  華警詢時之│檢97年│
│    │      │    │成員假借│        │帳號：        │        │      │  指述。    │度偵字│
│    │      │    │網路購物│        │000000000000  │        │      │2.被害人張雯│第7027│
│    │      │    │匯款作業│        │              │        │      │  華遭詐騙經│號、本│
│    │      │    │操作錯誤│        │              │        │      │  過情形陳述│院97年│
│    │      │    │，要求張│        │              │        │      │  1紙。     │度訴字│
│    │      │    │雯華前往│        │              │        │      │3.中華郵政公│第828 │
│    │      │    │ATM重新 │        │              │        │      │  司自動櫃員│號    │
│    │      │    │操作云云│        │              │        │      │  機儲戶交易│      │
│    │      │    │，致張雯│        │              │        │      │  明細表1紙 │      │
│    │      │    │華陷於錯│        │              │        │      │4.中國信託商│      │
│    │      │    │誤，依指│        │              │        │      │  業銀行股份│      │
│    │      │    │示操作而│        │              │        │      │  有限公司函│      │
│    │      │    │匯款。  │        │              │        │      │  覆被害人張│      │
│    │      │    │        │        │              │        │      │  雯華之開戶│      │
│    │      │    │        │        │              │        │      │  基本資料、│      │
│    │      │    │        │        │              │        │      │  帳戶歷史交│      │
│    │      │    │        │        │              │        │      │  易明細等各│      │
│    │      │    │        │        │              │        │      │  1份。     │      │
├──┼───┼──┼────┼────┼───────┼────┼───┼──────┼───┤
│150 │甲子○│96年│以積欠電│96年5月8│(1)深坑郵局    │(1)      │陳怡伶│1.被害人陳耀│      │
│    │      │5月8│話費未繳│日      │戶名：高銘棋  │0000000 │甲Ｓ○│  雄警詢時之│      │
│    │      │日  │，且銀行│        │帳號：        │元      │      │  指述。    │      │
│    │      │    │帳戶涉及│        │00000000000000│        │      │2.台灣郵政股│      │
│    │      │    │洗錢，須│        │              │(2)      │      │  份有限公司│      │
│    │      │    │將款項領│        │(2)嘉義站前郵局│0000000 │      │  高銘棋之開│      │
│    │      │    │出轉匯云│        │戶名：簡文德  │元      │      │  戶基本資料│      │
│    │      │    │云，致陳│        │帳號：        │        │      │  、金融機構│      │
│    │      │    │耀雄陷於│        │00000000000000│共計    │      │  遭歹徒詐騙│      │
│    │      │    │錯誤，依│        │              │0000000 │      │  案件通報單│      │
│    │      │    │指示匯款│        │              │元      │      │  及客戶歷史│      │
│    │      │    │        │        │              │        │      │  交易清單各│      │
│    │      │    │        │        │              │        │      │  1份。     │      │
│    │      │    │        │        │              │        │      │3.台灣郵政公│      │
│    │      │    │        │        │              │        │      │  司簡文德之│      │
│    │      │    │        │        │              │        │      │  開戶基本資│      │
│    │      │    │        │        │              │        │      │  料、客戶歷│      │
│    │      │    │        │        │              │        │      │  史交易清單│      │
│    │      │    │        │        │              │        │      │  各1份。   │      │
│    │      │    │        │        │              │        │      │4.監視錄影器│      │
│    │      │    │        │        │              │        │      │  翻拍畫面2 │      │
│    │      │    │        │        │              │        │      │  張。      │      │
│    │      │    │        │        │              │        │      │5.被告陳怡伶│      │
│    │      │    │        │        │              │        │      │  處扣案之高│      │
│    │      │    │        │        │              │        │      │  銘棋之深坑│      │
│    │      │    │        │        │              │        │      │  郵局金融卡│      │
│    │      │    │        │        │              │        │      │  (附表十編 │      │
│    │      │    │        │        │              │        │      │  號1之34)  │      │
│    │      │    │        │        │              │        │      │6.被告甲Ｓ○│      │
│    │      │    │        │        │              │        │      │  處扣案之高│      │
│    │      │    │        │        │              │        │      │  銘棋之深坑│      │
│    │      │    │        │        │              │        │      │  郵局郵政存│      │
│    │      │    │        │        │              │        │      │  簿儲金簿( │      │
│    │      │    │        │        │              │        │      │  附表十編號│      │
│    │      │    │        │        │              │        │      │  3之4)     │      │
├──┼───┼──┼────┼────┼───────┼────┼───┼──────┼───┤
│151 │ｗ○○│96年│網路交友│(1)96年5 │(1)合作金庫太平│(1)6000元│      │1.被害人陳志│      │
│    │      │5月8│與ｗ○○│  月8日 │  分行        │        │      │  豪警詢時之│      │
│    │      │日  │交往後，│        │戶名：張峻華  │(2)      │      │  指述。    │      │
│    │      │    │以借錢醫│(2)96年5 │帳號：        │26000元 │      │2.郵政跨行匯│      │
│    │      │    │病、買機│  月22日│0000000000000 │        │      │  款申請書2 │      │
│    │      │    │票回台云│        │              │(3)      │      │  紙。      │      │
│    │      │    │云，致陳│(3)96年6 │(2)華南銀行佳冬│18000元 │      │3.郵政國內匯│      │
│    │      │    │志豪陷於│  月5日 │  分行        │        │      │  款執據2紙 │      │
│    │      │    │錯誤而依│        │戶名：林俊明  │(4)      │      │4.合作金庫太│      │
│    │      │    │指示匯款│(4)96年6 │帳號：        │30000元 │      │  平分行張峻│      │
│    │      │    │        │  月6日 │000000000000  │        │      │  華之新開戶│      │
│    │      │    │        │        │              │共計    │      │  建檔登錄單│      │
│    │      │    │        │        │(3)水底郵局    │80000元 │      │  、印鑑卡、│      │
│    │      │    │        │        │戶名：李慶揚  │        │      │  存戶單摺掛│      │
│    │      │    │        │        │帳號：        │        │      │  失暨新單摺│      │
│    │      │    │        │        │00000000000000│        │      │  補領/印鑑 │      │
│    │      │    │        │        │              │        │      │  掛失暨更換│      │
│    │      │    │        │        │(4)林邊郵局    │        │      │  印鑑/更換 │      │
│    │      │    │        │        │戶名：謝奕輝  │        │      │  印鑑、戶名│      │
│    │      │    │        │        │帳號：        │        │      │  、代表人申│      │
│    │      │    │        │        │00000000000000│        │      │  請書及交易│      │
│    │      │    │        │        │              │        │      │  明細表各1 │      │
│    │      │    │        │        │              │        │      │  份。      │      │
│    │      │    │        │        │              │        │      │5.被告陳怡伶│      │
│    │      │    │        │        │              │        │      │  處扣案之張│      │
│    │      │    │        │        │              │        │      │  峻華之合作│      │
│    │      │    │        │        │              │        │      │  金庫銀行存│      │
│    │      │    │        │        │              │        │      │  摺及金融卡│      │
│    │      │    │        │        │              │        │      │  (附表十編 │      │
│    │      │    │        │        │              │        │      │  號1之14、1│      │
│    │      │    │        │        │              │        │      │  7)。      │      │
├──┼───┼──┼────┼────┼───────┼────┼───┼──────┼───┤
│152 │黃○○│96年│假借網路│96年5月9│土地銀行虎尾分│2926元  │      │1.被害人枋柏│      │
│    │      │5月9│購物匯款│日      │行            │        │      │  凱警詢時之│      │
│    │      │日  │作業操作│        │戶名：黃俊生  │        │      │  指述。    │      │
│    │      │    │錯誤，要│        │帳號：        │        │      │2.中華郵政公│      │
│    │      │    │求黃○○│        │000000000000  │        │      │  司自動櫃員│      │
│    │      │    │至郵局辦│        │              │        │      │  機交易明細│      │
│    │      │    │理轉帳云│        │              │        │      │  表1紙。   │      │
│    │      │    │云，致枋│        │              │        │      │3.土地銀行虎│      │
│    │      │    │柏凱陷於│        │              │        │      │  尾分行黃俊│      │
│    │      │    │錯誤，依│        │              │        │      │  生之開戶基│      │
│    │      │    │指示匯款│        │              │        │      │  本資料、客│      │
│    │      │    │        │        │              │        │      │  戶歷史交易│      │
│    │      │    │        │        │              │        │      │  明細各1份 │      │
│    │      │    │        │        │              │        │      │4.被告陳怡伶│      │
│    │      │    │        │        │              │        │      │  處扣案之黃│      │
│    │      │    │        │        │              │        │      │  俊生之土地│      │
│    │      │    │        │        │              │        │      │  銀行存摺、│      │
│    │      │    │        │        │              │        │      │  金融卡印章│      │
│    │      │    │        │        │              │        │      │(附表十編號 │      │
│    │      │    │        │        │              │        │      │1之15、30、 │      │
│    │      │    │        │        │              │        │      │31)         │      │
├──┼───┼──┼────┼────┼───────┼────┼───┼──────┼───┤
│153 │Ａ○○│96年│假借網路│96年5月1│合作金庫太平分│8683元  │      │1.被害人林坤│      │
│    │      │5月 │購物匯款│2日     │行            │14660元 │      │  鴻警詢時之│      │
│    │      │12日│作業操作│        │戶名：張峻華  │共計    │      │  證述。    │      │
│    │      │    │錯誤，要│        │帳號：        │23343元 │      │2.中華郵政自│      │
│    │      │    │求Ａ○○│        │0000000000000 │        │      │  動櫃員機交│      │
│    │      │    │前往ATM │        │              │        │      │  易明細表2 │      │
│    │      │    │操作取消│        │              │        │      │  紙。      │      │
│    │      │    │，否則每│        │              │        │      │3.合作金庫太│      │
│    │      │    │月均會扣│        │              │        │      │  平分行張峻│      │
│    │      │    │款云云，│        │              │        │      │  華之新開戶│      │
│    │      │    │致其陷於│        │              │        │      │  建檔登錄單│      │
│    │      │    │錯誤，依│        │              │        │      │  、印鑑卡、│      │
│    │      │    │指示匯款│        │              │        │      │  存戶單摺掛│      │
│    │      │    │        │        │              │        │      │  失暨新單摺│      │
│    │      │    │        │        │              │        │      │  補領/印鑑 │      │
│    │      │    │        │        │              │        │      │  掛失暨更換│      │
│    │      │    │        │        │              │        │      │  印鑑、戶名│      │
│    │      │    │        │        │              │        │      │  、代表人申│      │
│    │      │    │        │        │              │        │      │  請書及交易│      │
│    │      │    │        │        │              │        │      │  明細表各1 │      │
│    │      │    │        │        │              │        │      │  份。      │      │
│    │      │    │        │        │              │        │      │4.被告陳怡伶│      │
│    │      │    │        │        │              │        │      │  處扣案之張│      │
│    │      │    │        │        │              │        │      │  峻華之合作│      │
│    │      │    │        │        │              │        │      │  金庫銀行存│      │
│    │      │    │        │        │              │        │      │  摺及金融卡│      │
│    │      │    │        │        │              │        │      │  (附表十編 │      │
│    │      │    │        │        │              │        │      │  號1之14、 │      │
│    │      │    │        │        │              │        │      │  17)       │      │
├──┼───┼──┼────┼────┼───────┼────┼───┼──────┼───┤
│154 │周亮廷│96年│以網路購│96年5月1│合作金庫太平分│9999元  │      │1.被害人周亮│      │
│    │      │5月 │物標得商│2日     │行            │12528元 │      │  廷警詢時之│      │
│    │      │12日│品為由，│        │戶名：張峻華  │共計    │      │  指述。    │      │
│    │      │    │致玄○○│        │帳號：        │22527元 │      │2.中華郵政公│      │
│    │      │    │陷於錯誤│        │0000000000000 │        │      │  司自動櫃員│      │
│    │      │    │，依指示│        │              │        │      │  機交易明細│      │
│    │      │    │操作而匯│        │              │        │      │  表3紙。   │      │
│    │      │    │款。    │        │              │        │      │3.合作金庫太│      │
│    │      │    │        │        │              │        │      │  平分行張峻│      │
│    │      │    │        │        │              │        │      │  華之新開戶│      │
│    │      │    │        │        │              │        │      │  建檔登錄單│      │
│    │      │    │        │        │              │        │      │  、印鑑卡、│      │
│    │      │    │        │        │              │        │      │  存戶單摺掛│      │
│    │      │    │        │        │              │        │      │  失暨新單摺│      │
│    │      │    │        │        │              │        │      │  補領/印鑑 │      │
│    │      │    │        │        │              │        │      │  掛失暨更換│      │
│    │      │    │        │        │              │        │      │  印鑑、戶名│      │
│    │      │    │        │        │              │        │      │  、代表人申│      │
│    │      │    │        │        │              │        │      │  請書及交易│      │
│    │      │    │        │        │              │        │      │  明細表各1 │      │
│    │      │    │        │        │              │        │      │  份。      │      │
│    │      │    │        │        │              │        │      │4.被告陳怡伶│      │
│    │      │    │        │        │              │        │      │  處扣案之張│      │
│    │      │    │        │        │              │        │      │  峻華之合作│      │
│    │      │    │        │        │              │        │      │  金庫銀行存│      │
│    │      │    │        │        │              │        │      │  摺及金融卡│      │
│    │      │    │        │        │              │        │      │  (附表十編 │      │
│    │      │    │        │        │              │        │      │  號1之14、 │      │
│    │      │    │        │        │              │        │      │  17)       │      │
├──┼───┼──┼────┼────┼───────┼────┼───┼──────┼───┤
│155 │甲ｅ○│96年│該詐欺集│96年5月 │台灣郵政公司  │ 2500元 │      │1.被害人賴佑│高雄地│
│    │      │5月 │團某不詳│15日    │戶名：羅文江  │        │      │  晉警詢時之│檢97年│
│    │      │間某│成員透過│        │帳號：        │        │      │  指述。    │度偵字│
│    │      │日  │網路與賴│        │00000000000000│        │      │2.郵政國內匯│第7027│
│    │      │    │佑晉認識│        │              │        │      │  款執據1紙 │號、本│
│    │      │    │後，佯稱│        │              │        │      │            │院97年│
│    │      │    │：係台灣│        │              │        │      │            │度訴字│
│    │      │    │人，至大│        │              │        │      │            │第828 │
│    │      │    │陸出差，│        │              │        │      │            │號    │
│    │      │    │皮包遭竊│        │              │        │      │            │      │
│    │      │    │，沒錢買│        │              │        │      │            │      │
│    │      │    │機票返台│        │              │        │      │            │      │
│    │      │    │云云，致│        │              │        │      │            │      │
│    │      │    │甲ｅ○陷│        │              │        │      │            │      │
│    │      │    │於錯誤而│        │              │        │      │            │      │
│    │      │    │依指示匯│        │              │        │      │            │      │
│    │      │    │款。    │        │              │        │      │            │      │
├──┼───┼──┼────┼────┼───────┼────┼───┼──────┼───┤
│156 │宇○○│96年│假冒警察│96年5月 │鳳山文山郵局  │580000元│陳怡伶│1.證人即告訴│      │
│    │      │5月 │名義以信│15日    │戶名：林志恆  │        │林志恆│  人宇○○警│      │
│    │      │15日│用卡遭盜│        │帳號：        │        │甲Ｓ○│  詢時及本署│      │
│    │      │    │刷可辦理│        │00000000000000│        │ｑ○○│  偵查中之證│      │
│    │      │    │款理賠保│        │              │        │      │  述。      │      │
│    │      │    │單為由，│        │              │        │      │2.被告陳怡伶│      │
│    │      │    │致宇○○│        │              │        │      │  警詢時之供│      │
│    │      │    │陷於錯誤│        │              │        │      │  述。      │      │
│    │      │    │，而依指│        │              │        │      │3.被告ｑ○○│      │
│    │      │    │示轉帳。│        │              │        │      │  警詢時之供│      │
│    │      │    │        │        │              │        │      │  述。      │      │
│    │      │    │        │        │              │        │      │4.被告林志恆│      │
│    │      │    │        │        │              │        │      │  警詢時之供│      │
│    │      │    │        │        │              │        │      │  述。      │      │
│    │      │    │        │        │              │        │      │5.郵政國內匯│      │
│    │      │    │        │        │              │        │      │  款執據1紙 │      │
│    │      │    │        │        │              │        │      │6.龍潭新新郵│      │
│    │      │    │        │        │              │        │      │  局戶名：卓│      │
│    │      │    │        │        │              │        │      │  肇松、帳號│      │
│    │      │    │        │        │              │        │      │  0000000000│      │
│    │      │    │        │        │              │        │      │  3866號郵政│      │
│    │      │    │        │        │              │        │      │  存簿儲金簿│      │
│    │      │    │        │        │              │        │      │  影本1份。 │      │
│    │      │    │        │        │              │        │      │7.贓物認領保│      │
│    │      │    │        │        │              │        │      │  管單1紙   │      │
│    │      │    │        │        │              │        │      │8.台灣郵政公│      │
│    │      │    │        │        │              │        │      │  司林志恆之│      │
│    │      │    │        │        │              │        │      │  開戶基本資│      │
│    │      │    │        │        │              │        │      │  料、客戶歷│      │
│    │      │    │        │        │              │        │      │  史交易清單│      │
│    │      │    │        │        │              │        │      │  各1份。   │      │
│    │      │    │        │        │              │        │      │9.被告陳怡伶│      │
│    │      │    │        │        │              │        │      │  扣案之人頭│      │
│    │      │    │        │        │              │        │      │  帳戶：鳳山│      │
│    │      │    │        │        │              │        │      │  文山郵局戶│      │
│    │      │    │        │        │              │        │      │  名：林志恆│      │
│    │      │    │        │        │              │        │      │  、帳號：01│      │
│    │      │    │        │        │              │        │      │  0000000000│      │
│    │      │    │        │        │              │        │      │  64號郵政存│      │
│    │      │    │        │        │              │        │      │  簿儲金簿、│      │
│    │      │    │        │        │              │        │      │  金融卡、印│      │
│    │      │    │        │        │              │        │      │  章(附表十 │      │
│    │      │    │        │        │              │        │      │  編號1之44.│      │
│    │      │    │        │        │              │        │      │  45.46)    │      │
├──┴───┴──┴────┴────┴───────┼────┴───┴──────┴───┤
│                  總           計                     │  29,849,220元                        │
└───────────────────────────┴───────────────────┘
附表二：應沒收之物
┌──┬────┬──────┬─────┬────────────────┬──────┐
│編號│受搜索人│   時  間   │ 地    點 │     扣     押     物     品    │備       註 │
├──┼────┼──────┼─────┼────────────────┼──────┤
│ 1  │甲 ｆ ○│96年5月15日 │高雄市新興│MOTOROLA手機 (IMEI：0000000000  │應依刑法第38│
│    │        │18時35分許起│區○○○路│  63 281號、SIM 卡：0000000000號│條第1 項第2 │
│    │        │至同日18時40│47號前    │  )1 支                         │款宣告沒收  │
│    │        │分許止      │          │                                │            │
│    │        │            │          │潮州新生路郵局帳號：            │            │
│    │        │            │          │00000000000000號                │            │
│    │        │            │          │戶名：甲ｆ○之郵政存簿儲金簿1本 │            │
│    │        │            │          │                                │            │
├──┼────┼──────┼─────┼────────────────┼──────┤
│ 2  │甲 Ｓ ○│96年5月15日 │高雄市新興│手機 (IMEI：000000000000000 號  │同上        │
│    │        │16時50分許起│區○○○街│  、SIM 卡：0000000000號)1 支   │            │
│    │        │至同日17時許│18號「我家│                                │            │
│    │        │止          │大飯店」3 │                                │            │
│    │        │            │樓312號房 │                                │            │
├──┼────┼──────┼─────┼────────────────┼──────┤
│ 3  │ｑ ○ ○│96年5 月15日│高雄市新興│BENQ手機 (IMEI：不詳，SIM 卡：│同上        │
│    │        │16時20分起至│區○○○路│  0000000000號)1 支             │            │
│    │        │同日17時止  │47號6 樓之│中國信託商業銀行帳號：00000000│            │
│    │        │            │4         │  2435號、戶名ｑ○○之存摺2本   │            │
│    │        │            │          │ｑ○○之印章1枚               │            │
├──┼────┼──────┼─────┼────────────────┼──────┤
│ 4  │陳 怡 伶│96年5月15日 │高雄市新興│BENQ手機 (含SIM 卡：0000000000  │同上        │
│    │        │16時20分許起│區○○○路│號)1 支 。                      │            │
│    │        │至同日17時許│47號6 樓之│NOKIA手機 (IMEI：0000000000000  │            │
│    │        │止          │4         │   90含SIM卡：0000000000號)1支。│            │
│    │        │            │          │Dashion 手機 (SIM 卡：0000000000│            │
│    │        │            │          │號)1 支 。                      │            │
│    │        │            │          │SAMSUNG 手機 (含SIM 卡：00000000│            │
│    │        │            │          │02號)1 支 。                    │            │
│    │        │            │          │大陸手機黑色 (含SIM卡：         │            │
│    │        │            │          │   00000000000號)1支。          │            │
│    │        │            │          │ATM領款交易明細表22張。         │            │
│    │        │            │          │手寫帳冊11張。                  │            │
│    │        │            │          │金融卡讀卡機1台                 │            │
└──┴────┴──────┴─────┴────────────────┴──────┘
附表三：與本案犯罪無關
┌──┬────┬──────┬─────┬────────────────┬──────┐
│編號│受搜索人│   時  間   │ 地    點 │     扣     押     物     品    │ 備      註 │
├──┼────┼──────┼─────┼────────────────┼──────┤
│ 1  │陳 怡 伶│96年5月15日 │高雄市新興│本票1本。                       │無證據證明與│
│    │        │16時20分許起│區○○○路│                                │本案犯罪有關│
│    │        │至同日17時許│47號6樓之4│                                │            │
├──┼────┼──────┼─────┼────────────────┼──────┤
│ 2. │甲 Ｓ ○│96年5月15日 │高雄市新興│曹嘉玲個人資料1紙               │同上        │
│    │        │16時50分許起│區○○○街│                                │            │
│    │        │至同日17時許│18號「我家│                                │            │
│    │        │止          │大飯店」3 │                                │            │
│    │        │            │樓312 號房│                                │            │
└──┴────┴──────┴─────┴────────────────┴──────┘


司法院資訊處製作；財團法人民間司法改革基金會備份。
